臺灣臺南地方法院刑事判決　　　　　　　98年度訴字第1343號
公　訴　人　臺灣臺南地方法院檢察署檢察官
被　　　告　許孟維
選任辯護人　江信賢律師
　　　　　　蔡麗珠律師
　　　　　　謝凱傑律師
被　　　告　林登源
選任辯護人　賴鴻鳴律師
　　　　　　黃俊達律師
　　　　　　蘇文斌律師
輔　佐　人
即　被　告
林登源之女　林佳靜
被　　　告　戴昌易
　　　　　　張明得
上　一　人
選任辯護人　王進輝律師
被　　　告　陳明煌
上列被告因違反貪污治罪條例等案件，經檢察官提起公訴（98年
度偵字第4696、5336、5337、8828號），本院判決如下：
    主  文
許孟維犯對主管事務圖利罪，處有期徒刑貳年。緩刑肆年，緩刑
期內付保護管束，並向公庫支付新臺幣拾萬元。褫奪公權壹年
。
林登源共同犯業務侵占罪，處有期徒刑壹年陸月；又共同犯行使
公務員登載不實文書罪，處有期徒刑壹年捌月。應執行有期徒刑
貳年拾月。
戴昌易共同犯業務侵占罪，處有期徒刑壹年貳月；又共同犯行使
公務員登載不實文書罪，處有期徒刑壹年肆月。應執行有期徒刑
貳年貳月。
張明得共同犯業務侵占罪，處有期徒刑壹年；又共同犯行使公務
員登載不實文書罪，處有期徒刑壹年貳月。應執行有期徒刑壹年
拾月。
陳明煌無罪。
    事  實
一、許孟維自民國97年5月2日起受僱擔任臺南縣官田鄉公所（臺
    南縣官田鄉現已改制為臺南市官田區，故臺南縣官田鄉公所
    亦已改制為臺南市官田區公所，以下分別仍稱臺南縣官田鄉
    及官田鄉公所）清潔隊之清潔技術單工，原於位在臺南縣官
    田鄉大崎村（現已改制為大崎里）莿仔埔31號之臺南縣官田
    鄉垃圾掩埋場（下稱莿仔埔垃圾掩埋場）污水部門任職，負
    責莿仔埔垃圾掩埋場污水處理工作；林登源為臺南縣官田鄉
    一帶之土石運輸及販售業者，戴昌易、張明得則均為林登源
    僱用之人員。緣於97年5月間，森榮營造有限公司（下稱森
    榮營造公司）向臺南縣政府（臺南縣現已與臺南市合併改制
    為屬直轄市之臺南市，下仍稱臺南縣及臺南縣政府）承攬「
    新營生活圈道路系統建設計畫－官田鄉南111線拓寬工程（
    0K-4K段）（第二期）」（下稱系爭工程），依系爭工程合
    約所載，該工程產生之剩餘土石方約22,000立方公尺歸由官
    田鄉公所使用，應由官田鄉公所指定去處，官田鄉公所並因
    森榮營造公司之請示，先後於99年5月8日及22日發函指定莿
    仔埔垃圾掩埋場及官田鄉舊有之八葛垃圾掩埋場為上開土方
    之堆置地點；而森榮營造公司依據上開合約規定及官田鄉公
    所上開函示內容辦理系爭工程所生剩餘土石方之運送事宜時
    ，則應責成土方載運人員使用1式5聯之「營建工程剩餘土石
    方運送處理證明文件」，其中第1聯由承造人即森榮營造公
    司留存，第2聯由清運單位即承包該等土方載運事宜之廠商
    留存，第3聯由合法收容處理場所即官田鄉公所所轄莿仔埔
    垃圾掩埋場或八葛垃圾掩埋場留存，第4聯由地方建築主管
    機關即臺南縣政府建築課留存，第5聯則由主辦單位即臺南
    縣政府留存，嗣後並應每月彙整「營建工程剩餘土石方處理
    紀錄表」，由森榮營造公司或系爭工程之監造單位臺聯工程
    顧問股份有限公司（下稱臺聯公司）提交與臺南縣政府備查
    。又因官田鄉公所決定將上開土石方作為莿仔埔垃圾掩埋場
    掩埋垃圾之覆土之用，遂由官田鄉公所清潔隊隊長何榮長（
    所涉貪污等罪嫌業經本院另行判決無罪確定）統籌處理，何
    榮長即指派許孟維自97年5月27日起，至八葛垃圾掩埋場負
    責管理上開土石方之進場檢收事宜，即其應負責於司機將系
    爭工程所生剩餘土石方載運至八葛垃圾掩埋場時，確認所載
    運之土方數量與司機所持之「營建工程剩餘土石方運送處理
    證明文件」上記載之載運數量相符後，於上開文件上之「合
    法收容處理場所簽名」欄位內簽名，及每月於確認該月運入
    八葛垃圾掩埋場之土方總數量無誤後，在「營建工程剩餘土
    石方處理紀錄表」之「彙整人員簽名」欄位內簽名，以確保
    森榮營造公司確有依約將系爭工程所生剩餘土石方載運至官
    田鄉公所指定之地點，並可供事後查核。許孟維雖原係官田
    鄉公所清潔隊聘僱之臨時人員，然其就系爭工程所生剩餘土
    石方是否運入八葛垃圾掩埋場堆放乙事，有據實查核之職權
    ，屬公權力之行使，係依法令服務於地方自治團體所屬機關
    而具有法定職務權限之人員，上開土石方之進場檢收事宜則
    屬其主管之事務，而上述「營建工程剩餘土石方運送處理證
    明文件」上之「合法收容處理場所簽名」欄位及上述「營建
    工程剩餘土石方處理紀錄表」上之「彙整人員簽名」欄位，
    則均為許孟維行使上述法定職權時據以查核簽章之文件，性
    質上均應屬許孟維職務上所掌之公文書。林登源則於97年5
    月19日前指示戴昌易借用建元土木包工業之名義，出面與森
    榮營造公司簽訂系爭工程所生剩餘土石方之運輸合約，並由
    戴昌易、張明得2人負責調派司機、車輛及聯繫載運事宜等
    土方運輸管理工作，其3人均負有為客戶即森榮營造公司載
    運上開土石方至官田鄉公所指定地點之業務，為從事業務之
    人。
二、詎林登源、戴昌易、張明得為謀將上開土方之部分出售牟利
    ，竟未依約將系爭工程中所生如附表編號1至623所示數量總
    計達6,088立方公尺之剩餘土石方運往官田鄉公所指定之莿
    仔埔垃圾掩埋場或八葛垃圾掩埋場堆置，反共同意圖為自己
    不法之所有，基於以變易持有為所有意思之單一侵占犯意聯
    絡，於如附表編號1至623「所載內容」欄所示之日期，接續
    指示不知情之司機胡全能、連威程、蘇文良、林俊良等人將
    其等業務上所管領之上開土石方均載運至林登源、戴昌易向
    不知情之陳明煌所借用之臺南縣官田鄉○○段182之1地號、
    182之2地號土地上堆放，以此方式共同將上開土石方據為己
    有，而共同接續侵占數量總計達6,088立方公尺之上述土石
    方。旋由林登源或戴昌易伺機將其中2,818立方公尺土石方
    出售與經營工豐企業股份有限公司之胡正德、其中1,407立
    方公尺土石方出售與周豐益（由周豐益友人郭建志出面接洽
    ）、其中967立方公尺土石方出售與經營融園養護中心之楊
    國材，及將剩餘土石方運往林登源位於臺南縣官田鄉南村
    （現已改制為南里）南78之1號之居處作為填土使用，
    藉此處分其等共同侵占之上開土石方並從中獲利。
三、林登源、戴昌易、張明得為免其等私自將上開土石方占為己
    有出售牟利之事遭人發覺，竟於上開土石方未實際運入八葛
    垃圾掩埋場之際，仍陸續將如附表編號1至623所示表彰運送
    該等土石方之「營建工程剩餘土石方運送處理證明文件」均
    交與許孟維，並請託許孟維仍在其上「合法收容處理場所簽
    名」欄位內簽名，以示該等土石方確有依約運入八葛垃圾掩
    埋場之意。而許孟維雖明知其身為臺南縣官田鄉公所清潔隊
    聘僱之人員，並就上述事項有依法審核之職權而屬公務員身
    分，依臺南縣政府暨所屬機關學校公務員廉政倫理規範第3
    條規定，原應依法公正執行職務，以公共利益為依歸，不得
    假借職務上之權力、方法、機會圖本人或第三人不正之利益
    ，且明知刑法第213條就公務員明知不實之事項故為登載於
    職務上所掌公文書之犯行有處罰之規定，故公務員對於具有
    審查職權之事項，原應核實審查後再加登載於所掌之公文書
    上，竟僅因受張明得等人之請託，及因其擅自推測林登源、
    戴昌易、張明得等人已與官田鄉公所其他公務員達成合意，
    唯恐不配合行事將遭解僱，乃未推拒林登源、戴昌易、張明
    得等人之請託或加以舉發，而明知違背上開核實審查之法令
    規定，仍基於對主管事務圖利其他私人之單一犯意，及與林
    登源、戴昌易、張明得共同基於行使公務員登載不實文書之
    單一犯意聯絡，接續在如附表編號1至623「所載內容」欄所
    示「收受人」之「簽名時間」，均於八葛垃圾掩埋場，在張
    明得所蒐集交付之如附表編號1至623「卷內編號」欄所示性
    質上屬其職務上所掌公文書之各張「營建工程剩餘土石方運
    送處理證明文件」上之「合法收容處理場所簽名」欄位內簽
    名，及於97年5月31日、同年7月2日於據各該「營建工程剩
    餘土石方運送處理證明文件」製作，性質上亦同屬其職務上
    所掌公文書之97年5、6月份之「營建工程剩餘土石方處理紀
    錄表」上之「彙整人員簽名」欄位內簽名，共同以此方式將
    如附表編號1至623所示之土石方均已實際運入八葛垃圾掩埋
    場之不實事項登載於許孟維所掌屬公文書之上述各「營建工
    程剩餘土石方運送處理證明文件」之「合法收容處理場所簽
    名」欄位及「營建工程剩餘土石方處理紀錄表」之「彙整人
    員簽名」欄位內，繼之由張明得統籌蒐集該等「營建工程剩
    餘土石方運送處理證明文件」後，由戴昌易交付與系爭工程
    之監造單位臺聯公司審核而行使之，及由不知情之森榮營造
    公司或臺聯公司人員將97年5、6月份之「營建工程剩餘土石
    方處理紀錄表」彙整交付與臺南縣政府而行使之，以示林登
    源、戴昌易、張明得等人已依約進行上開土石方之載運事宜
    ，足以生損害於官田鄉公所、臺南縣政府、森榮營造公司及
    臺聯公司對上開土石方載運情形審核之正確性；許孟維並同
    時以此方式直接圖林登源、戴昌易、張明得不法之利益，接
    續使林登源、戴昌易、張明得因之得以獲得如附表編號1至
    623所示數量總計為6,088立方公尺土石方之利益，以每立方
    公尺土石方新臺幣（下同）150元之單價計算，總計使林登
    源、戴昌易、張明得因而獲得913,200元之不法利益。
四、案經臺灣臺南地方法院檢察署檢察官接獲線報後自動檢舉簽
    分偵查起訴。
    理  由
壹、關於證據能力之認定：
一、本件證人即共同被告許孟維、戴昌易、張明得及證人胡全能
    、連威程、蘇文良、林俊良、楊清淵、胡正德、楊國材、郭
    建志於警詢中之證述，係被告林登源以外之人於審判外之陳
    述，且被告林登源及其選任辯護人均不同意作為證據，依刑
    事訴訟法第159條第1項、第159條之5第1項之規定，原則上
    即不得作為本案裁判基礎之證據資料。
二、證人即共同被告戴昌易、張明得於偵查中所為未經具結之陳
    述，雖經被告林登源之選任辯護人以證人即共同被告戴昌易
    、張明得於偵查中之部分證述未經具結，辯稱該等證述對被
    告林登源應無證據能力云云。惟按刑事訴訟法第158條之3所
    謂「依法應具結而未具結者」之情形，係指檢察官或法官依
    刑事訴訟法第175條之規定，以證人身分傳喚被告以外之人
    （證人、告發人、告訴人、被害人、共犯或共同被告）到庭
    作證，或雖非以證人身分傳喚到庭，而於訊問調查過程中，
    轉換為證人身分為調查時，此時其等供述之身分為證人，則
    檢察官、法官自應依刑事訴訟法第186條有關具結之規定，
    命證人供前或供後具結，其陳述始符合該法第158條之3之規
    定，而有證據能力；若檢察官或法官非以證人身分傳喚而以
    告發人、告訴人、被害人或共犯、共同被告身分傳喚到庭為
    訊問時，其身分既非證人，即與「依法應具結」之要件不合
    ，縱未命其具結，純屬檢察官或法官調查證據職權之適法行
    使，當無違法可言。而前揭不論係本案或他案在檢察官面前
    作成未經具結之陳述筆錄，係屬被告以外之人於偵查中向檢
    察官所為之陳述，本質上屬於傳聞證據，基於保障被告在憲
    法上之基本訴訟權，除該被告以外之人死亡、身心障礙致記
    憶喪失或無法陳述、滯留國外或所在不明而無法傳喚或傳喚
    不到、或到庭後拒絕陳述等情形外，如已經法院傳喚到庭具
    結而為陳述，並經被告之反對詰問，前揭非以證人身分而在
    檢察官面前未經具結之陳述筆錄，除顯有不可信之情況者外
    ，得為證據，並應於判決內敘明其符合傳聞證據例外之理由
    ，不能因陳述人未經具結，即一律適用刑事訴訟法第158條
    之3之規定，排除其證據能力（最高法院96年度臺上字第352
    7號、98年度臺上字第7653號判決意旨參照）。本件證人即
    共同被告戴昌易、張明得於檢察官訊問時未經具結部分之陳
    述，均係以被告而非證人身分傳喚到庭，依照上開說明，即
    與「依法應具結」之要件不合，不適用刑事訴訟法第158條
    之3規定，且證人即共同被告戴昌易、張明得於審判中均已
    依證人身分傳喚到庭具結作證，並經被告林登源之選任辯護
    人進行詰問，則證人即共同被告戴昌易、張明得於偵查中以
    被告身分所為之供述證據，雖屬傳聞證據，但並無顯不可信
    之情形，對被告林登源應認有證據能力。
三、被告林登源之選任辯護人雖另以證人即共同被告戴昌易、張
    明得於偵查中具結後之證述，未賦予被告林登源當庭詰問之
    權，應無證據能力云云。然按被告以外之人於偵查中向檢察
    官所為之陳述，除顯有不可信之情況者，得為證據，刑事訴
    訟法第159條之1第2項業有明文；且刑事訴訟法第166條有關
    被告詰問權之規定，係在保障被告於法院審理中之基本訴訟
    權，於偵查中因偵查不公開之原則，依刑事訴訟法第245條
    及第248條規定訊問證人時，除預料該證人將來於審判時不
    能訊問外，原則上不須被告在場，況被告縱在場，亦係「得
    」詰問證人，而非「應」詰問證人，是尚難僅以證人於偵查
    中之證述未經被告對質、詰問，即認該等證述無證據能力。
    惟於審判中為保障被告詰問證人之權利，上開於偵查中未經
    被告行使對質、詰問權之證人，除被告於審判中明示捨棄詰
    問權之行使，或有刑事訴訟法第159條之3所列各款情形以外
    ，應傳喚該等證人到庭依法具結，使被告或其辯護人對該等
    證人有行使反對詰問權之機會，否則該偵查中向檢察官所為
    之陳述，雖屬傳聞證據之例外，仍不得作為認定犯罪事實之
    判斷依據（最高法院96年度臺上字第1870、2130、2234號及
    97年度臺上字第405號判決意旨參照）。而本件證人即共同
    被告戴昌易、張明得業經本院依聲請於本案審理中傳喚到庭
    作證，並均經被告林登源之選任辯護人行使詰問權，已保障
    被告林登源對質、詰問權之行使，被告林登源之選任辯護人
    復未指出證人即共同被告戴昌易、張明得於偵查中之證述有
    何顯有不可信之情況，揆諸前揭說明，證人即共同被告戴昌
    易、張明得於偵查中具結後之證述，對被告林登源均有證據
    能力。
四、證人即共同被告許孟維於偵查中未經具結之陳述，被告林登
    源及其選任辯護人認係被告林登源以外之人於審判外之陳述
    ，不同意做為證據；而本院審酌前揭「壹、二、」引述之判
    決意旨，認陳述人非以證人身分經檢察官傳喚到庭時，雖非
    屬「依法應具結」之情形，縱未命其具結亦無違法可言，惟
    其所為陳述仍屬被告以外之人於審判外之陳述，仍須以該陳
    述人經法院傳喚到庭具結作證，並經被告反對詰問後，始得
    認其於偵查中未經具結之陳述具有證據能力。本件證人即共
    同被告許孟維於檢察官訊問時未經具結部分之陳述，雖係以
    被告而非證人身分傳喚到庭，依上開說明，與刑事訴訟法第
    158條之3「依法應具結」之要件不合，然因證人即共同被告
    許孟維於審判中並未依證人身分傳喚到庭具結作證，並經被
    告林登源進行反對詰問，揆諸前揭說明，證人即共同被告許
    孟維於偵查中以被告身分所為之供述仍屬傳聞證據，對被告
    林登源應無證據能力。
五、證人胡全能於偵查中具結後之證述，雖有部分係證述伊聽聞
    他人所述之事，故經被告林登源之選任辯護人認證人胡全能
    上開證述係屬傳聞證據，而認無證據能力。然證人胡全能係
    就伊所聽聞之事具結作證，就伊曾聽聞該等內容乙事而言，
    尚非傳聞證據；且證人胡全能此部分於偵查中向檢察官所為
    之證述業經具結，復經本院依聲請傳喚證人胡全能到庭，由
    被告林登源之選任辯護人進行詰問，已充分保障被告林登源
    詰問證人之權利，證人胡全能於偵查中具結後之證述對被告
    林登源應仍有證據能力。
六、其餘本件以下所引用具傳聞證據性質之供述證據，除證人胡
    全能、連威程、蘇文良、林俊良、楊清淵、胡正德、楊國材
    、郭建志、洪鯤鼎、張憲斌、張輝盛、張國淵與證人即共同
    被告許孟維、戴昌易、張明得於偵查中具結後向檢察官所為
    之陳述，均業經具結且無顯不可信之情形存在，依刑事訴訟
    法第159條之1第2項規定，證人胡全能、連威程、蘇文良、
    林俊良、楊清淵、胡正德、楊國材、郭建志、洪鯤鼎、張憲
    斌、張輝盛、張國淵於偵查中具結後之證述對被告許孟維、
    戴昌易、張明得、林登源均具備證據能力，證人胡全能、連
    威程、蘇文良、林俊良、楊清淵及張國淵於偵查中具結後之
    證述對被告陳明煌具備證據能力，及證人即共同被告戴昌易
    、張明得於偵查中具結後之證述對被告許孟維具備證據能力
    ，證人即共同被告許孟維、張明得於偵查中具結後之證述對
    被告戴昌易具備證據能力，證人即共同被告許孟維、戴昌易
    於偵查中具結後之證述對被告張明得具備證據能力，證人即
    共同被告許孟維於偵查中具結後之證述對被告林登源具備證
    據能力，證人即共同被告戴昌易、張明得於偵查中具結後之
    證述對被告陳明煌亦具備證據能力外；其餘之供述證據，因
    檢察官、被告許孟維及其選任辯護人、被告林登源及其選任
    辯護人、被告張明得及其選任辯護人、被告戴昌易及陳明煌
    於本案言詞辯論終結前，均未爭執其證據能力，經本院審酌
    前開證據之作成或取得之狀況，亦認無非法或不當取證之情
    事，且無顯不可信之情況，復經本院於審判期日就上開證據
    依法進行調查、辯論，依刑事訴訟法第159條之5規定，均具
    有證據能力。
七、復按實務上為蒐集犯罪證據資料，所採通訊監察作業之方式
    ，大致約有2種，一為在電訊事業機房內，直接監聽電話，
    即時將通訊之內容以簡要之文字記敘之，另一為逕將監聽電
    話之通訊內容，悉予錄音，事後再播放錄音光碟，轉譯為文
    字。無論採取何種方式，錄音係語音之保存，而譯文是語音
    之文字化，作用在於方便利用及附卷保存，就此而言，乃如
    同書記官於開庭時，將聽聞之詢答情形加以記載，作成筆錄
    ，自不生傳聞證據之問題；又此譯文，外觀上雖係公務員製
    作之文書，參照刑事訴訟法第39條規定，由該公務員記載翻
    譯之年、月、日與所屬機關，並簽名以示負責，固較慎重、
    周妥，但因實質上純為錄音之替代，二者具有同一性，且可
    隨時播放錄音，予以還原、確認，是縱然無上揭標示作為，
    亦不生違法問題。至如當事人就此同一性提出爭議，當須依
    同法第165條之1第2項規定，以適當之設備，顯示錄音之內
    容，踐行辨認之證據調查程序，並製作勘驗筆錄，憑為判斷
    之依據；惟若錄音所依附之碟片（或磁帶）竟有遺失、毀損
    、無效等情形，則應傳喚實施監聽作業或製作譯文之承辦人
    員到庭，踐行人證之調查程序，乃屬另一範疇（最高法院99
    年度臺上字第4957號判決意旨參照）。本件卷附門號000000
    0000號、0000000000號等行動電話之通訊監察內容譯文，係
    臺灣臺南地方法院檢察署檢察官於偵查中認有就上開各行動
    電話門號進行通訊監察之必要，經本院依檢察官之聲請核發
    通訊監察書後，由執行通訊監察之機關依該等通訊內容製作
    之譯文，此有本院97年9月17日97年聲監字第000312號、97
    年10月14日97年聲監續字第000224號、97年11月11日97年聲
    監續字第000256號及97年12月10日97年聲監續字第000312號
    之通訊監察書暨電話附表各1份在卷可稽（本院卷一第182至
    189頁），且有該等通訊監察錄音光碟在案可查，是上開通
    訊監察程序核無違反法定程序之情形，其通訊內容之譯文復
    均屬於依法執行通訊監察中所取得之派生證據，依前揭說明
    ，尚無傳聞證據之問題。再檢察官、被告許孟維及其選任辯
    護人、被告林登源及其選任辯護人、被告張明得及其選任辯
    護人、被告戴昌易及陳明煌於本院準備程序及審理時，就本
    院所提示之上揭通訊監察譯文令其表示意見時，均不否認該
    等譯文內容之合法性及真正，亦未對該等譯文內容與通訊監
    察錄音之同一性提出質疑，自均得採為本案認定犯罪事實之
    證據。
八、另卷附系爭工程之詳細價目表、森榮營造公司與建元土木包
    工業之工程合約書、「營建工程剩餘土石方運送處理證明文
    件」、「營建工程剩餘土石方處理紀錄表」、土地所有權狀
    等書證，均非屬供述證據；卷附現場照片等物證，則係以機
    械之方式所留存之現場影像，亦非供述證據，均無傳聞法則
    之適用，復均無違反法定程序取得之情形，依刑事訴訟法第
    158條之4規定之反面解釋，均應有證據能力，合先敘明。
貳、有罪部分：
一、訊據被告許孟維對上開犯罪事實均坦承不諱；被告戴昌易、
    張明得固坦承其等未依約將如附表編號1至623所示土石方運
    至八葛垃圾掩埋場，並將該等土石方出售與胡正德、郭建志
    、楊國材牟利，或運至被告林登源居處作為填土之用，復央
    請被告許孟維在如附表編號1至623「卷內編號」欄所示各張
    「營建工程剩餘土石方運送處理證明文件」之「合法收容處
    理場所簽名」欄位內及97年5、6月份之「營建工程剩餘土石
    方處理紀錄表」之「彙整人員簽名」欄位內簽章等事實，惟
    否認其等係與被告林登源共犯上開犯行，並均辯稱：上開為
    森榮營造公司載運系爭工程所生剩餘土石方之運輸契約係由
    被告戴昌易出面與森榮營造公司簽立，被告林登源並未參與
    上開土方運送事宜或其等所犯業務侵占、行使公務員登載不
    實文書等犯行，惟因被告戴昌易承作上開運輸工程需要資金
    ，被告戴昌易即向曾為其老闆之被告林登源商借款項，並為
    答謝而載送部分土石方供被告林登源使用云云；被告林登源
    則矢口否認上開犯行，辯稱：其身體狀況不佳已歷多時，未
    曾再經營土方運送乙業，亦未曾參與系爭工程所生剩餘土石
    方之運送事宜，其雖曾出售土方與楊國材、郭建志，亦曾向
    陳明煌借用上述臺南縣官田鄉○○段182之1地號、182之2地
    號土地堆放土方，惟該等土方係其向臺南縣麻豆鎮（現已改
    制為臺南市麻豆區，下仍稱臺南縣麻豆鎮）不知名的司機購
    買而來云云。經查：
  (一)系爭工程所生剩餘土石方依系爭工程合約運送至官田鄉公所
    指定地點之運輸事宜，係由被告戴昌易出面以建元土木包工
    業名義與森榮營造公司簽立載運土方工程合約約定承作，而
    其中系爭工程所生如附表編號1至623所示數量總計達6,088
    立方公尺之土石方均未運入官田鄉公所指定之莿仔埔垃圾掩
    埋場或八葛垃圾掩埋場，係運至臺南縣官田鄉○○段182之1
    地號、182之2地號土地堆置，然被告許孟維猶在如附表編號
    1至623「卷內編號」欄所示各張「營建工程剩餘土石方運送
    處理證明文件」之「合法收容處理場所簽名」欄位內簽名，
    及於97年5月31日、同年7月2日在97年5、6月份之「營建工
    程剩餘土石方處理紀錄表」之「彙整人員簽名」欄位內簽名
    ，以示該等土石方均已實際運入八葛垃圾掩埋場內；上述「
    營建工程剩餘土石方運送處理證明文件」及「營建工程剩餘
    土石方處理紀錄表」並業經分別彙整交付與臺聯公司或臺南
    縣政府以供查核，該等土方中復有2,818立方公尺經出售與
    經營工豐企業股份有限公司之胡正德、1,407立方公尺經出
    售與郭建志介紹之友人周豐益、967立方公尺經出售與經營
    融園養護中心之楊國材，及有剩餘近1,000立方公尺經運往
    被告林登源之居處作為填土使用等事實，業據被告許孟維、
    戴昌易、張明得於偵查、本院準備程序及審理中均坦承不諱
    且互核均大致相符，且有被告許孟維、戴昌易、張明得於偵
    查中以證人身分具結後所為之證述可互為對照，並經證人即
    實際駕駛車輛載運系爭工程所生剩餘土石方至臺南縣官田鄉
    ○○段182之1地號、182之2地號土地之司機胡全能、連威程
    、蘇文良、林俊良於偵查中均結證稱伊等曾載運系爭工程所
    生剩餘土石方至上開土地堆放，而表彰運至該地點之土石方
    之「營建工程剩餘土石方運送處理證明文件」5聯單因無人
    簽收，證人蘇文良、林俊良會將之交給證人胡全能，證人胡
    全能、連威程則會將之交給被告張明得（證人胡全能部分係
    連同伊向其他司機收取之5聯單一併交付與被告張明得）等
    情無誤，復據證人即曾購得上開土石方之胡正德、郭建志（
    代友人周豐益出面接洽）、楊國材於偵查中結證稱曾購得上
    述土石方等情明確（偵(二)卷即臺灣臺南地方法院檢察署98年
    度偵字第4696號卷之卷１第60至63頁、第80至82頁、第94至
    97頁、第124至127頁、第155至158頁，偵(二)卷３第14至16頁
    、第210至211頁）；又有如附表編號1至623「卷內編號」欄
    所示各張「營建工程剩餘土石方運送處理證明文件」之影本
    各1份附卷可稽（參本院卷證物卷一、二），及有臺南縣政
    府就系爭工程簽立之詳細價目表、森榮營造公司與建元土木
    包工業簽立之工程合約書與97年5、6月份之「營建工程剩餘
    土石方處理紀錄表」之影本各1份、97年6月12日工豐企業股
    份有限公司付款簽收單1張、證人郭建志提出之請款單及土
    方運送紀錄各1張、證人楊國材提出之土方及運費帳單1張、
    上開臺南縣官田鄉○○段182之1地號、182之2地號土地之照
    片共4張在卷可資佐證（警卷即法務部調查局臺南縣調查站
    調勵肅字第09867011090號卷第1頁、第6至15頁，偵(一)卷即
    臺灣臺南地方法院檢察署97年度他字第2122號卷第8頁、第
    10頁，偵(二)卷１第159頁，偵(二)卷３第9至10頁、第159頁、
    第209頁，偵(二)卷４第26至28頁、第40至43頁），足認被告
    許孟維、戴昌易、張明得此部分任意性之自白均與事實相符
    ，上開事實首堪認定。
  (二)被告戴昌易、張明得就其2人將如附表編號1至623所示數量
    之土石方侵占入己出售牟利，及為此請託被告許孟維在如附
    表編號1至623「卷內編號」欄所示屬公文書之各張「營建工
    程剩餘土石方運送處理證明文件」之「合法收容處理場所簽
    名」欄位內簽名，並由被告許孟維據此在97年5、6月份之「
    營建工程剩餘土石方處理紀錄表」之「彙整人員簽名」欄位
    內簽名之行為，均係因其2人受僱於被告林登源，並受被告
    林登源之指示為之等情，則據證人即共同被告張明得於偵查
    中證稱：本件以契約來說其係受僱於被告戴昌易，實際上其
    與被告戴昌易係受僱於被告林登源而負責上述土方運輸工程
    ，被告林登源則支付所有之資金，因被告戴昌易平日之工作
    係耕作，無此財力承攬系爭工程所生剩餘土石方之運送契約
    ，應是被告林登源要承攬上開運輸契約；上開土石方載運之
    初，係由被告戴昌易與其聯繫，但嗣後被告林登源稱被告戴
    昌易沒空，就由被告林登源直接與其聯絡，被告林登源在上
    開土石方運輸工程中並非單純出資，因被告林登源也曾撥打
    電話告知其要叫幾部車、土石方要載運到何處等事項；系爭
    工程所生之剩餘土石方除載運至莿仔埔垃圾掩埋場、八葛垃
    圾掩埋場堆放外，其尚曾受被告林登源之指示，將該等土石
    方運至官田鄉社子村自來水加壓站，鄰近官田溪旁稱為「溪
    底」之農地（即臺南縣官田鄉○○段182之1地號、182之2地
    號土地），其中因運至上述「溪底」農地之「營建工程剩餘
    土石方運送處理證明文件」5聯單無人簽收，故其會收受司
    機所交付之上開5聯單，並彙整交由被告許孟維簽收，被告
    許孟維曾詢問其為何要簽收該等5聯單，其依據被告林登源
    所述，向被告許孟維稱「人家已經跟『長仔』講好了。」，
    被告許孟維後來均有簽收該等5聯單；堆放在「溪底」農地
    的土石方曾對外販售與1家療養院、工廠，亦曾載運至被告
    林登源之新居，其中對外販售土石方之細節均係由被告林登
    源或戴昌易處理，大部分亦係由被告林登源自行負責收取款
    項，其係負責指揮司機運送，只有1次是其與被告戴昌易一
    同去收款，所收取之款項係交付與被告林登源；又案發當時
    其等是違法賣土，曾有司機表示有可疑車輛在跟蹤，故其曾
    電知被告林登源此事並詢問要如何處理，被告林登源查詢後
    曾告知其該車是高雄車，不要理會等語；復經證人即共同被
    告張明得於本院就檢察官聲請羈押被告張明得案件之訊問程
    序中陳稱其係受僱於被告林登源，被告林登源曾指示其和被
    告戴昌易出面向森榮營造公司總經理張憲斌要求承攬系爭工
    程之土石方清運工作，其曾負責處理上開土石方之運輸事宜
    ，且其將上開土石方運至被告林登源居處作為填土使用、運
    至臺南縣官田鄉○○段182之1地號及182之2地號土地堆放，
    或將該等土石方販售與楊國材、郭建志等人，均係依據被告
    林登源之指示所為，其並曾依被告林登源之指示，告知被告
    許孟維在系爭工程中未實際運入八葛垃圾掩埋場之土石方之
    「營建工程剩餘土石方運送處理證明文件」之「合法收容處
    理場所簽名」欄位內簽名等語綦詳（偵(二)卷２第21至26頁、
    第29至32頁、第178至183頁、第186至189頁，偵(二)卷３第50
    至56頁，本院98年度聲羈字第142號卷第8至9頁）。參酌證
    人即共同被告張明得與被告林登源間僅是曾為主僱之合作關
    係，並無證據足認其2人有因此結怨或有何其他嫌隙之情形
    ，應認證人即共同被告張明得尚無虛構事實誣陷被告林登源
    之動機；且證人即共同被告張明得於偵查中之部分證述係經
    具結後為之，其證述被告林登源指示其與被告戴昌易違犯上
    開犯行乙事，復無法脫免於其自身所犯之罪責，應認證人即
    共同被告張明得亦尚無無故誣指被告林登源，而於具結後故
    為不實證述，以致其另行擔負偽證罪責風險之可能，其上開
    證述內容均堪採信。而證人即共同被告張明得於本院審理中
    固翻異前詞，稱其從事上開土石方載運事宜時並非受僱於被
    告林登源，其此前向法官表示其受僱於被告林登源，係因當
    時害怕被羈押云云（本院卷三第310頁正反面），惟證人即
    共同被告張明得於本院審理中復證稱：其在警詢、偵查中均
    能本於其意思自由陳述，沒有人對其為任何強暴、脅迫或不
    法取供之行為，其在警詢及偵查中所述均係本於其親身經歷
    所為，沒有亂講等語甚明（本院卷三第311頁反面），足見
    證人即共同被告張明得於本院審理中所為之上開有利於被告
    林登源之證述，應係為圖迴護被告林登源始為之，仍以其先
    前於偵查中及本院審理檢察官聲請羈押案件訊問時之陳述較
    為可採；況證人即共同被告張明得將遭羈押與否，係以其自
    身所涉犯行為據，與被告林登源是否涉案無關，不因其指述
    被告林登源涉入本案即必然不會遭羈押，亦不因其未指述被
    告林登源之涉案情節即會遭羈押，由此益見證人即共同被告
    張明得於本院審理中翻異前詞所為之證述，不足採信。再其
    中證人即共同被告張明得所述案發當時其等係違法賣土，而
    有司機表示有可疑車輛在跟蹤，故其曾電知被告林登源此事
    並詢問要如何處理，被告林登源查詢後告知其該車是高雄車
    ，不要理會等情，亦有被告林登源持用之門號0000000000號
    行動電話與證人即共同被告張明得持用之門號0000000000號
    行動電話、與同案被告林芳正（所涉瀆職罪嫌業經本院另行
    判處罪刑確定）持用之門號0000000000號行動電話間於97年
    11月24日之通訊監察譯文各1份附卷可參（偵(二)卷３第46至
    48頁，偵(二)卷４第181頁、第208至211頁），並據被告林登
    源自承其確曾向同案被告林芳正查詢該等車輛之車籍資料無
    誤（偵(二)卷３第140至142頁、第172至173頁），足可佐證證
    人即共同被告張明得上開證述內容並無虛妄之處；且被告張
    明得既知其係從事不法情事，若被告林登源並非與其等共犯
    上述侵占如附表編號1至623所示數量之土石方，及共同使被
    告許孟維在如附表編號1至623「卷內編號」欄所示屬公文書
    之各張「營建工程剩餘土石方運送處理證明文件」之「合法
    收容處理場所簽名」欄位內或同屬公文書之97年5、6月份「
    營建工程剩餘土石方處理紀錄表」之「彙整人員簽名」欄位
    內為不實登載復持以行使之人，則縱被告張明得曾受僱於被
    告林登源而有一定程度之熟識關係，衡之常情，被告張明得
    亦無可能逕將上開事項告知被告林登源並聽從被告林登源之
    指示，否則不啻將使其等上開犯行更為不相關之人所知而更
    易曝光，由此更可認定被告林登源即係僱用被告戴昌易、張
    明得等人，而與其等共犯上述犯行之人無疑。
  (三)又參以證人即共同被告許孟維於偵查中亦結證稱：被告林登
    源在系爭工程所生剩餘土石方之運送過程中曾到過八葛垃圾
    掩埋場，並帶飲料給他，被告張明得介紹稱被告林登源是其
    老闆等語甚詳（偵(二)卷１第45頁），雖證人即被告許孟維並
    未親自見聞被告林登源與戴昌易、張明得等人間就本案犯行
    之謀議及分工情形，然證人即共同被告許孟維所述被告林登
    源曾於上開土石方之運送過程中親至八葛垃圾掩埋場乙事，
    與被告林登源自承之情節相符，證人即共同被告許孟維所述
    被告張明得介紹稱被告林登源是其老闆乙情，亦與證人即共
    同被告張明得前述所稱其受僱於被告林登源等語可互為參照
    映證，應認證人即共同被告許孟維上開證述尤堪採信。而衡
    諸被告張明得若僅係與被告戴昌易2人共犯上開犯行，則其
    等既知請託被告許孟維在如附表編號1至623「卷內編號」欄
    所示屬公文書之各張「營建工程剩餘土石方運送處理證明文
    件」之「合法收容處理場所簽名」欄位內簽名，及由被告許
    孟維據以在同屬公文書之97年5、6月份「營建工程剩餘土石
    方處理紀錄表」之「彙整人員簽名」欄位內簽名，顯見其2
    人為免事跡敗露，已知採取相當之防範措施，當無可能於被
    告林登源未參與上述犯行之前提下，仍邀同被告林登源至八
    葛垃圾掩埋場並介紹予被告許孟維認識，衡情應更可認被告
    林登源確係僱用被告張明得、戴昌易而共同違犯本案上述犯
    行之人至明，被告林登源猶辯稱其未僱用被告戴昌易、張明
    得從事系爭工程所生剩餘土石方之載運事宜，及其未曾參與
    上開犯行云云，洵無足採。
  (四)另據證人胡全能曾於偵查中結證稱：伊曾受僱從事系爭工程
    所生剩餘土石方之載運事宜，當時係「南源」即南村村
    長（即被告林登源）之員工「阿水」（即被告戴昌易）及「
    老K」（即被告張明得）2人與伊接洽，伊和被告戴昌易、張
    明得先前即已認識，故伊知道該2人是「南源」之員工，
    被告戴昌易、張明得亦稱「南源」為其等之老闆；伊原先
    是受僱將土石方載運至八葛垃圾掩埋場，但實際上伊會依被
    告戴昌易、張明得之指示將土石方載運至不同地點，包括莿
    仔埔垃圾掩埋場、官田「溪底」農地（即臺南縣官田鄉○○
    段182之1地號、182之2地號土地）、工豐企業股份有限公司
    、融園養護中心、「南源」之新居等地；其中除了載運土
    石方至融園養護中心之運送費用係由伊直接向該中心負責人
    楊國材請款，及伊載運土石方至「南源」居處後，是隔2
    、3天後直接至「南源」家中向「南源」請款外，其他
    伊都是將帳單交給被告張明得，被告張明得隔天再將款項給
    伊等語（偵(二)卷１第60至63頁）。又據證人胡全能於本院審
    理中再結證稱：97年5、6月間伊曾受被告戴昌易、張明得僱
    用載運系爭工程所生之剩餘土石方，當時被告戴昌易、張明
    得和伊洽談這份工作時，曾說被告林登源係其2人之老闆，
    被告張明得也曾說要交給伊之工資是向被告林登源取得的，
    但伊工作時都是和被告戴昌易、張明得接洽，未曾與被告林
    登源接觸，也未曾被當面介紹給被告林登源；載運上開土石
    方期間伊曾依被告林登源之指示，將系爭工程所生剩餘土石
    方中經運至官田鄉○○段「溪底」之農地堆放之部分土石方
    運出至被告林登源家，並向被告林登源收取運費等語歷歷（
    本院卷三第301頁反面至第304頁正面）。是由證人胡全能上
    開證述內容可知，證人胡全能確亦未親自見聞被告林登源如
    何僱用被告戴昌易、張明得從事系爭工程所生剩餘土石方之
    載運事宜，而僅係自被告戴昌易或張明得處間接聽聞被告林
    登源係其2人之僱主乙事，惟就證人胡全能上開證述內容觀
    之，反更足徵證人胡全能並無特意虛構被告林登源參與本案
    犯行乙事，而確係本於伊親身見聞之事為證述無疑；依此，
    證人胡全能證述伊曾將系爭工程所生剩餘土石方載運至官田
    鄉○○段「溪底」農地（即臺南縣官田鄉○○段182之1地號
    、182之2地號土地），並依被告林登源指示將該等土石方轉
    載送至被告林登源之新居使用之事，更堪認定。而被告林登
    源苟未曾僱用被告戴昌易、張明得2人從事系爭工程所生剩
    餘土石方之載運事宜，並與其2人合謀不依約將該等土石方
    載運至莿仔埔垃圾掩埋場或八葛垃圾掩埋場，反運至上開臺
    南縣官田鄉○○段182之1地號、182之2地號土地堆放，以伺
    機出售牟利或挪為他用，被告林登源即與該等土石方毫無利
    害關係可言，衡諸常情，實無可能逕行要求證人胡全能自上
    開土地上載運該等土石方至其居處使用；故觀諸被告林登源
    雖未曾就將上開土石方載運至上開臺南縣官田鄉○○段182
    之1地號、182之2地號土地堆放之事直接與證人胡全能接洽
    或為如何之指示，卻曾要求證人胡全能將上開土地上之該等
    土石方運至其居處使用等情，顯見被告林登源對上開土地上
    置有土石方乙情知之甚詳，且自認其可逕行利用該等土石方
    ，顯對該等來自於系爭工程之剩餘土石方有不法所有之意圖
    甚明。至證人即共同被告戴昌易雖曾於偵查中稱因被告林登
    源需用之土方不多，故自上開臺南縣官田鄉○○段182之1地
    號、182之2地號土地載運至被告林登源新居使用之土方並未
    向被告林登源收費，又於本院審理中證稱係因伊向被告林登
    源借錢承作上開土石方載運工程，始未向被告林登源收取該
    等運至其居處使用之土方之費用云云（偵(二)卷１第305頁，
    本院卷三第308頁正面），似有陳稱該等運至被告林登源居
    處之土方均係被告戴昌易無償提供與被告林登源使用之意；
    然除證人即共同被告戴昌易對於其如何向被告林登源借用資
    金、借款總金額、利息之約定、如何還款、何時還款完畢等
    情均不能為明確而一致之陳述，有違常理，其上開證述尚難
    遽信外，證人即共同被告戴昌易對於其究係因被告林登源所
    需土方數量不多而贈送該等土方，或係因其向被告林登源借
    款而將該等土方運與被告林登源以抵償債務或答謝之，前後
    證述內容亦非一致，尤與證人即共同被告張明得於偵查中證
    述其2人係受僱於被告林登源乙情大相逕庭，實應認證人即
    共同被告戴昌易上開證述內容係為迴護被告林登源，始有前
    後證述不一，復未能清楚交代所辯內容之細節等情形，尚難
    遽為對被告林登源有利之認定。
  (五)第查證人楊國材於偵查中業已結證稱：伊曾先後向證人胡全
    能及時任臺南縣官田鄉南村村長之「南源」（即被告林
    登源）購買土方至融園養護中心使用，伊向「南源」購買
    之土方原係堆置在卷附照片所示臺南縣官田鄉○○段182之1
    地號、182之2地號土地上，當時「南源」每立方公尺土方
    販售150元，總金額為145,000元（以單價計算，證人楊國材
    購入之土方約為967立方公尺），載運土方的司機是「南
    源」要證人胡全能幫忙叫的，運送費用另計等語（偵(二)卷１
    第155至158頁），經核與證人胡全能在本院審理中證稱伊曾
    兩度載運土方至融園養護中心給證人楊國材，1次是伊自行
    將善化交流道下大排水溝疏浚工程之土方販售給證人楊國材
    ，另1次是證人楊國材僱請伊將官田鄉○○段「溪底」農地
    之土方運至融園養護中心等情形大致相符（本院卷三第304
    頁反面），且綜合證人楊國材、胡全能之上開證述內容判斷
    ，亦堪認被告林登源確有將堆放在臺南縣官田鄉○○段182
    之1地號、182之2地號土地上之系爭工程所生剩餘土石方販
    售與證人楊國材，並由證人胡全能載送該等土石方至融園養
    護中心與證人楊國材無疑，當更足佐證被告林登源並非僅係
    如其所辯單純介紹或提供資金與被告戴昌易以從事系爭工程
    所生剩餘土石方之載運事宜，而曾確從中指揮、主導該等土
    方之侵占及販售之事，始可能任意處分上開系爭工程所生經
    堆置於臺南縣官田鄉○○段182之1地號、182之2地號土地上
    之剩餘土石方至明。
  (六)此外，據證人郭建志於偵查中結證稱：97年11月間伊友人周
    豐益需土整地，請伊幫忙尋覓土方，伊即電詢被告林登源，
    被告林登源稱可幫忙介紹，嗣後由被告林登源陪同伊與友人
    周豐益一起至卷附照片所示之臺南縣官田鄉○○段182之1地
    號、182之2地號土地上察看土方品質，伊友人周豐益即決定
    購買，總計購買1,407立方公尺之土方，察看土方時僅有被
    告林登源、友人周豐益與伊3人一同前往，購買過程中伊等
    並未與被告張明得接洽，但所購土方運輸完竣後係被告張明
    得打電話來向伊請款，伊即要求被告張明得直接向周豐益請
    款等語甚詳（偵(二)卷３第14至16頁）；參諸被告張明得既如
    其所述其於97年5、6月間係曾將系爭工程所生剩餘土石方運
    往上開地點堆放以伺機出售牟利，且證人即共同被告戴昌易
    於本院審理中亦明確證稱本案中其與被告張明得於97年間販
    售與證人郭建志之土方係來自於系爭工程所生之剩餘土石方
    等情（本院卷三第308頁正面），應足認證人郭建志友人周
    豐益所購買之上述土方，即為系爭工程所生經堆置於臺南縣
    官田鄉○○段182之1地號、182之2地號土地上之部分剩餘土
    石方無訛。而被告張明得既係侵占其與被告戴昌易等人業務
    上管領之上開土石方以待出售牟利，如被告林登源未參與其
    事，為免其等違法事跡敗露，原無央求被告林登源居間介紹
    他人購買該等土石方之必要，然被告林登源非但曾帶領證人
    郭建志及該證人之友人周豐益前往上開地點察看土方，復於
    被告張明得未曾與證人郭建志、該證人之友人周豐益接觸洽
    談之情形下，即與證人郭建志之友人周豐益談妥買賣土方細
    節，足認被告林登源並非單純為被告張明得仲介土方買賣事
    宜，而係與被告張明得共同出售該等土石方牟利。又參以97
    年11月29日下午3時18分許被告林登源持用之門號000000000
    0號行動電話（下以A表示）與自稱「建志」之人使用之00-0
    000000號電話（下以B表示）間有：「B：喂，源哥、建志，
    我等一下要去善化，我會先過去你那裡，因為豐億（譯音，
    應即係周豐益）叫我載他去看那個。A：這樣喔。B：我跟你
    講，我跟他說你本來都18現在17啦。A：喔。B：算一算最少
    也16。A：挖給他這樣喔。B：因為他可能會叫我幫他運，他
    在問價格，不然你就堅持170啊。A：我原本是180。B：我跟
    他說那些是你批來的，因為有跟我說，我再打給你。A：好
    。」之通聯內容譯文（參偵(二)卷４第174頁），可證被告林
    登源係自行與證人郭建志談論上開土石方之販售價格，非僅
    單純介紹證人郭建志何處有土方可購買；復參之97年12月10
    日下午6時32分許及同日時41分許被告林登源持用之門號000
    0000000號行動電話（下以A表示）與被告張明得持用之門號
    0000000000號行動電話（下以B表示）間分別有：「B：喂，
    董A。A：老K，他的電話你抄一下。B：等一下我拿筆，好。
    A：0000000000郭建志。B：什麼名字？A：郭建志，姓郭啦
    。B：郭建志喔。A：你跟他聯絡，他如果要跟你拿單的話，
    你那張總報表要讓他簽。B：喔好。A：看幾封，表示他拿了
    這些封數，應該是拿去就可以領錢了。B：對啊，應該是拿
    他的車單去請回來跟我們算土的錢。」、「A：喂。B：喂，
    董A，他教我直接去找土尾算。A：喔這樣喔。B：我有那個
    聯絡，他說叫我們明天拿單子跟明細表，他核對沒問題明後
    天就可以讓我們領現金。A：全部包含怪手跟他拿170。B：
    170、包含怪手的錢。A：對，我們實的150而已。B：喔好。
    」之通聯對話內容（參偵(二)卷４第176至177頁），除可佐證
    證人郭建志上開證述內容尚屬非虛外，更可見被告林登源於
    出售上開土石方與證人郭建志友人周豐益之過程中，係就上
    開土石方買賣之單價、請款等細節均對被告張明得有明確之
    指示，而居於主導之地位，當更可認定被告林登源係與被告
    張明得、戴昌易等人共犯侵占上開土石方犯行之人無誤。
  (七)另依證人胡正德於偵查中證稱：97年間伊曾向被告戴昌易購
    買土方，當時司機告知伊工地在藝術學苑旁工地（應指臺南
    藝術大學附近，即系爭工程之工地），伊跟被告戴昌易出價
    到每立方公尺土方販售220元，總金額為620,000元（以單價
    計算，證人胡正德購入之土方約為2,818立方公尺）等語（
    偵(二)卷３第210至211頁），與證人即共同被告戴昌易於本院
    審理中明確證稱其於97年間販售與證人胡正德之土方係來自
    於系爭工程所生之剩餘土石方等情（本院卷三第308頁正面
    ）相符，且與證人即共同被告張明得於偵查中證述系爭工程
    所生剩餘土石方中載運至非官田鄉公所指定地點之土石方，
    係由被告林登源或戴昌易對外販售等語（偵(二)卷３第54頁）
    確可互為參照映證，亦與證人胡全能於本院審理中證稱曾受
    指示將系爭工程所生剩餘土石方載往工豐企業股份有限公司
    等語可互為參佐（本院卷三第304頁反面），益可證證人即
    共同被告張明得於偵查中所述其係與被告林登源、戴昌易共
    犯上述侵占如附表編號1至623所示數量之土石方犯行以出售
    牟利乙事，確屬可採，該等事實同堪認定。
  (八)復參酌證人蘇文良於偵查中亦結證稱：伊從事系爭工程所生
    剩餘土石方載運事宜期間，曾看到被告林登源到官田鄉溪旁
    農地（應即臺南縣官田鄉○○段182之1地號、182之2地號土
    地）大約2次，是到該處看一下就離開，不知道是做何事等
    語（偵(二)卷１第97頁），亦可見被告林登源於系爭工程所生
    之剩餘土石方載運至上開臺南縣官田鄉○○段182之1地號、
    182之2地號土地堆放之過程中，對該等土方之運置堆放情形
    有相當之關切，均足認被告林登源確曾與被告戴昌易、張明
    得共犯上開侵占土石方等犯行無訛。
  (九)至被告林登源固又辯稱其新居所用土方及其所販售與證人楊
    國材、郭建志之土方係其向臺南縣麻豆鎮不知名之某人購得
    ，並向同案被告陳明煌借用上開臺南縣官田鄉○○段182之1
    地號、182之2地號土地堆放云云，然被告林登源先係稱其新
    居所用土方係向臺南縣議會之議長吳健保購得（偵(二)卷１第
    275頁），嗣始改稱係向上開之人購得或由被告戴昌易載運
    而來（偵(二)卷３第165頁，本院卷一第81頁反面），所述前
    後不一，是否可採已殊值懷疑。又衡以有利用價值之土方所
    涉利益非少，隨意收受來源不明之土方甚可能涉有贓物等罪
    嫌，以被告林登源曾從事土方販售事宜多年之經歷，苟其未
    能確認土方之來源為何，實無隨意購買之理，而被告林登源
    自始均無法詳述其購得土方之對象為何人，所辯已顯有不合
    常理之處；且如被告林登源所辯為真，其時臺南縣官田鄉○
    ○段182之1地號、182之2地號土地上應同時有被告戴昌易、
    張明得侵占所得之土方及被告林登源自行購得之土方堆放於
    其上，以土方極易混淆無法區分為何人所有之性質而言，被
    告林登源顯無可能同時將其所有之土方堆放於上開土地上而
    未加聞問，此唯有被告林登源、戴昌易、張明得等人係共謀
    將系爭工程所生剩餘土石方載運至該處堆放以伺機出售牟利
    或挪為他用，始能合理解釋，從而，益徵被告林登源上開所
    辯無以採信。
  (十)辯護意旨固又以證人即森榮營造公司工務經理張輝盛於偵查
    中證稱被告林登源曾表示要介紹朋友承作系爭工程所生剩餘
    土石方之載運事宜，隔兩天被告戴昌易就打電話給伊約見面
    及報價等語（偵(二)卷２第320至321頁），及證人即共同被告
    戴昌易於偵查、本院審理中均證稱其係向被告林登源借用資
    金，並非與被告林登源共同承作上開工程云云，認被告林登
    源並未涉有上開侵占如附表編號1至623所示數量之土石方等
    犯行。然證人即共同被告戴昌易上開證述與證人即共同被告
    張明得於偵查中所為較可採信之證述明顯不符，非無迴護被
    告林登源之嫌，業如前述；而縱證人張輝盛所述與證人即系
    爭工程工地之常駐負責人張憲斌於偵查中證稱伊就上開土石
    方運送事宜僅曾與被告戴昌易、張明得聯繫，不知被告林登
    源與出名承攬上開土石方運送工程之建元土木包工業有何關
    係等語（偵(二)卷１第199頁）尚非不能互為參照，惟被告林
    登源係以僱主身分在幕後指示被告戴昌易、張明得2人為上
    開犯行等情，業經本院認定事實如上，是其既已指示被告戴
    昌易出面訂立該等土石方載運契約，衡情當係不欲曝光之意
    ，則證人張輝盛、張憲斌因不知其與被告戴昌易、張明得之
    內部關係而僅能為上開證述，當屬事理之常，尚難以此遽為
    對被告林登源有利之認定。又辯護意旨雖再提出被告戴昌易
    、張明得之勞工保險投保資料，欲證明其2人未受被告林登
    源僱用已久，然被告張明得、戴昌易投保勞工保險之情形和
    其2人是否與被告林登源間有上開犯行之犯意聯絡、行為分
    擔乙事間原無必然之關聯，亦不足以此逕行認定被告林登源
    與上述各項犯行無涉，自不待言。
  (十一)末以被告林登源就侵占系爭工程所生如附表編號1至623所示
    數量之剩餘土石方，並伺機出售與證人胡正德、證人郭建志
    之友人周豐益及證人楊國材牟利或將剩餘土石方據為己用乙
    事，係與被告戴昌易、張明得共同謀議為之，有如前述，則
    為免該等侵占犯行遭森榮營造公司、臺聯公司、官田鄉公所
    或臺南縣政府發覺，原有使被告許孟維在如附表編號1至623
    「卷內編號」欄所示屬公文書之各張「營建工程剩餘土石方
    運送處理證明文件」之「合法收容處理場所簽名」欄位內及
    同屬公文書之「營建工程剩餘土石方處理紀錄表」之「彙整
    人員簽名」欄位內簽名，以表彰如附表編號1至623所示數量
    之土石方均已運入八葛垃圾掩埋場，藉此掩飾其等上開侵占
    犯行之必要；是證人即共同被告張明得於偵查中證稱：其等
    開始將系爭工程所生剩餘土石方運至官田鄉「溪底」農地（
    應即臺南縣官田鄉○○段182之1地號、182之2地號土地）時
    ，被告林登源曾要其把「營建工程剩餘土石方運送處理證明
    文件」拿給被告許孟維，其曾詢問被告林登源有關被告許孟
    維為何要簽收該等文件乙事，被告林登源稱沒關係他已經和
    「長仔」講好了等語（偵(二)卷２第25頁），及於本院審理檢
    察官聲請羈押案件訊問時陳稱：是被告林登源指示其告知被
    告許孟維系爭工程所生剩餘土石方不運入八葛垃圾掩埋場沒
    有關係，要被告許孟維在「營建工程剩餘土石方運送處理證
    明文件」5聯單上為不實之登載等語（本院98年度聲羈字第
    142號卷第9頁），堪可採信，被告林登源就被告許孟維在上
    述各文件上為不實簽載乙事亦有參與乙情，更堪認定。
  (十二)綜上，本件事證已臻明確，被告林登源上開所辯，無非臨訟
    飾卸之詞；被告戴昌易、張明得關於未與被告林登源共犯上
    開犯行之陳述，亦無非迴護被告林登源之詞，均不足採信。
    是被告許孟維、林登源、戴昌易、張明得上開犯行均洵堪認
    定，應予依法論科。
二、再依證人即臺聯公司有關系爭工程之現場監造人員洪鯤鼎於
    警詢中證稱：承攬系爭工程所生剩餘土石方載運事宜之承包
    商應依據合約書內容執行載運土石方事宜，伊會依據廠商給
    伊之「營建工程剩餘土石方運送處理證明文件」5聯單確認
    有無依合約將剩餘土石方載運至官田鄉垃圾掩埋場，又系爭
    工程中通常係由承包商（森榮營造公司）彙整聯單、製作統
    計表後，由監造人員或承包商親送給業主（臺南縣政府）備
    查等語（偵(二)卷１第184至187頁），當亦足認被告林登源、
    戴昌易、張明得請託被告許孟維在如附表編號1至623「卷內
    編號」欄所示屬公文書之各張「營建工程剩餘土石方運送處
    理證明文件」之「合法收容處理場所簽名」欄位內簽名後，
    應曾將之交付與證人洪鯤鼎審核上開土石方之載送情形，及
    被告許孟維據此在同屬公文書之97年5、6月份「營建工程剩
    餘土石方處理紀錄表」之「彙整人員簽名」欄位內簽章後，
    應係由森榮營造公司或臺聯公司不知情之人員將之交付與臺
    南縣政府備查，而確已曾就該等文書所載之內容有所主張，
    應已達行使之階段無訛。
三、末查刑法上之侵占罪為即成犯，於行為人變易其原來之持有
    意思為不法所有之意思，而逕為所有人之行為時，其犯罪即
    告完成。本件被告林登源、戴昌易、張明得既明知系爭工程
    所生剩餘土石方依約應運往官田鄉公所指定之莿仔埔垃圾掩
    埋場或八葛垃圾掩埋場，竟擅自將如附表編號1至623所示數
    量之土石方運至其等向不知情之同案被告陳明煌借用之臺南
    縣官田鄉○○段182之1地號、182之2地號土地堆放，以伺機
    出售牟利或挪為他用，足徵被告林登源、戴昌易、張明得均
    有將上開土石方易持有為所有之不法侵占意圖甚明。又上開
    土石方依約既應運入上述莿仔埔垃圾掩埋場或八葛垃圾掩埋
    場，被告林登源、戴昌易、張明得竟捨此不為，顯見其等未
    將上開土石方運入上述地點而運至上開向同案被告陳明煌借
    用之土地堆放時，已有將該等土石方占為己有之意思，揆諸
    前揭說明，其時被告林登源、戴昌易、張明得之業務侵占犯
    行即已成立，至其3人嗣後將上開土方出售與證人胡正德、
    郭建志、楊國材或運至被告林登源新居使用之行為，均僅係
    其3人處分此等贓物之行為。惟因自卷內資料觀之，被告林
    登源、戴昌易、張明得侵占之如附表編號1至623所示數量之
    土石方並無單價多寡之標準，而證人胡正德、郭建志指述向
    被告林登源購買上開土石方之單價每立方公尺220元或170元
    ，均係包含土方價值及運送費用在內，僅證人楊國材證述其
    係以每立方公尺150元之價格向被告林登源購買該等土石方
    ，運費另行計算（偵(二)卷１第156頁），是本件計算被告許
    孟維圖利被告林登源、戴昌易、張明得之金額時，自應從有
    利於被告許孟維之認定，以每立方公尺150元之單價計算，
    總計價值應為913,200元（6,088×150＝913,200）；而因本
    院上開認定與公訴意旨據以計算被告許孟維圖利之金額之標
    準有異，故計算所得之圖利金額自與起訴書所載有所不同，
    併此指明。
四、論罪科刑部分：
  (一)按刑法第2條第1項之規定，係規範行為後「法律變更」所生
    新舊法比較適用之準據法，故被告行為後刑法條文之修正，
    對於被告並無有利或不利之情形者（例如新舊法處罰輕重相
    同，犯罪構成要件亦無寬嚴之別等），即無適用修正後刑法
    第2條第1項之規定比較新舊法適用之問題。查貪污治罪條例
    第6條第1項第4款雖於被告許孟維行為後之98年4月22日經修
    正公布，然該次修正係將原條文「對於主管或監督之事務，
    明知違背法令，直接或間接圖自己或其他私人不法利益，因
    而獲得利益者。」，修正為「對於主管或監督之事務，明知
    違背法律、法律授權之法規命令、職權命令、自治條例、自
    治規則、委辦規則或其他對多數不特定人民就一般事項所作
    對外發生法律效果之規定，直接或間接圖自己或其他私人不
    法利益，因而獲得利益者。」，乃將該條款修正前有關「法
    令」之範圍明確化，至法定刑度部分則無異動；而因被告許
    孟維之行為無論依修正前、後之規定，均符合該條款之構成
    要件，刑罰權規範狀態並無有利或不利之變更，尚無新舊法
    比較適用之問題，應適用裁判時法，先予敘明。
  (二)又按依法令服務於國家、地方自治團體所屬機關，而具有法
    定職務權限者，為刑法所稱之公務員，觀諸該法第10條第2
    項第1款前段規定甚明，學理上稱為身分公務員，其服務任
    職之由來，無論係考試晉用、選舉產生、約聘任用或政治特
    命，均無不可。次按所稱「依法令」係指依法律與命令而言
    ，而此之命令又包括行政程序法第150條之法規命令與第159
    條所稱之行政規則在內；所謂「法定職務權限」自亦包含法
    律與行政命令所定之職務在內，凡為公務員在其職務範圍內
    所應為或得為之事務均屬之。行為人既係臺南市政府依據「
    臺南市政府臨時僱工管理要點暨補充規定」所僱用，自屬依
    法令服務於地方自治團體所屬機關之人；至其是否具有「法
    定職務權限」，自應就工作內容是否屬於臺南地政事務所職
    權範圍所應為或得為之事務而定（最高法院99年度臺上字第
    6884號、100年度臺上字第27號判決意旨參照）。本件被告
    許孟維雖係官田鄉公所聘僱之臨時人員，然依99年12月25日
    廢止前之臺南縣政府及所屬機關學校約僱人員僱用要點或臺
    南縣政府單工僱用、管理暨服務績效考核要點等規定，臺南
    縣政府所屬各機關或單位為臨時性工作僱用人員時，原應依
    該等規定為之，則被告許孟維當亦屬依法令服務於地方自治
    團體所屬機關之人；又因被告許孟維於97年5月27日起受官
    田鄉公所清潔隊隊長何榮長指派至八葛垃圾掩埋場負責系爭
    工程所生剩餘土石方之進場檢收事宜，其工作內容係負責於
    司機將系爭工程所生剩餘土石方載運至八葛垃圾掩埋場時，
    確認所載運之土石方數量與司機所持之「營建工程剩餘土石
    方運送處理證明文件」上記載之載運數量相符，始於上開文
    件上之「合法收容處理場所簽名」欄位內簽名，以確保森榮
    營造公司確有依公共工程合約之約定內容，將系爭工程所生
    剩餘土石方載運至官田鄉公所指定之地點，並據此核實計算
    之土石方數量，在每月彙整之「營建工程剩餘土石方處理紀
    錄表」之「彙整人員簽名」欄位內簽名，其工作性質實係本
    於官田鄉公所人員之職位，據實查核依系爭工程合約約定歸
    屬官田鄉公所支配、預備用於莿仔埔垃圾掩埋場垃圾覆土用
    之剩餘土石方是否均已運至官田鄉公所指定之地點，具有審
    核上開土石方進場檢收事宜之行政職權，並非屬單純提供勞
    務、無何公權力之工人，自應屬依法令服務於地方自治團體
    所屬機關而具有法定職務權限之人員，為刑法上所稱之公務
    員，其中系爭工程所生剩餘土石方運入八葛垃圾掩埋場之進
    場檢收事宜，並屬被告許孟維所主管之事務。而上述「營建
    工程剩餘土石方運送處理證明文件」上之「合法收容處理場
    所簽名」欄位，及上述「營建工程剩餘土石方處理紀錄表」
    之「彙整人員簽名」欄位，因屬被告許孟維本於其上開據實
    查核系爭工程所生剩餘土石方是否依約進場之法定職權，核
    實審查該等土石方確已運入八葛垃圾掩埋場後，或確認該月
    份實際運入八葛垃圾掩埋場之土石方數量無誤後，始加以簽
    章之單據，性質上均應屬被告許孟維本於上開法定職務所掌
    之公文書。再被告林登源於本案中實際出資承包森榮營造公
    司就系爭工程所生剩餘土石方之清運事宜，並僱用被告戴昌
    易、張明得負責調派司機、車輛及聯繫載運事宜等土石方運
    輸管理工作，其3人均負有為客戶即森榮營造公司載運土石
    方予官田鄉公所之業務，均為從事業務之人；其基於載運土
    方業務關係而管領之如附表編號1至623所示數量之土石方，
    自均屬其3人業務上所持有之物。被告許孟維對於上開土石
    方運入八葛垃圾掩埋場之進場檢收事宜之主管事務，明知其
    依臺南縣政府暨所屬機關學校公務員廉政倫理規範第3條及
    刑法第213條等規定，應據實審核該等土石方確已運入八葛
    垃圾掩埋場後，始能於上述「營建工程剩餘土石方運送處理
    證明文件」之「合法收容處理場所簽名」欄位內簽名，並應
    據此核實登載之紀錄，計算該月份運入八葛垃圾掩埋場之土
    石方數量無誤後，於上述「營建工程剩餘土石方處理紀錄表
    」之「彙整人員簽名」欄位內簽章，且明知系爭工程所生如
    附表編號1至623所示數量之土石方均未運入八葛垃圾掩埋場
    ，而係遭被告林登源、戴昌易、張明得私自挪為他用，仍違
    背上開依法應據實審查之義務，在如附表編號1至623「卷內
    編號」欄所示屬公文書之各張「營建工程剩餘土石方運送處
    理證明文件」之「合法收容處理場所簽名」欄位內簽名，以
    示已收受該等土石方，並據以在同屬公文書之97年5、6月份
    「營建工程剩餘土石方處理紀錄表」之「彙整人員簽名」欄
    位內簽名，而將如附表編號1至623所示數量之土石方已運入
    八葛垃圾掩埋場之不實事項，登載於其所掌之上開公文書內
    ，並交由被告戴昌易、張明得等人將上述各張「營建工程剩
    餘土石方運送處理證明文件」彙整交付與臺聯公司審核，及
    由不知情之森榮營造公司或臺聯公司人員將97年5、6月份之
    「營建工程剩餘土石方處理紀錄表」彙整交付與臺南縣政府
    備查而行使之，均足以生損害於官田鄉公所、臺南縣政府、
    森榮營造公司及臺聯公司對上開土石方載運情形審核之正確
    性；並同時以此方式直接圖被告林登源、戴昌易、張明得不
    法之利益，使被告林登源、戴昌易、張明得因而得以獲得如
    附表編號1至623所示數量總計為6,088立方公尺之土石方，
    即價值合計為913,200元之不法利益，核被告許孟維所為係
    犯貪污治罪條例第6條第1項第4款之對主管事務圖利罪，及
    刑法第216條、第213條之行使公務員登載不實文書罪。而被
    告林登源、戴昌易、張明得於業務持有中，以易持有為所有
    之意思，將如附表編號1至623所示數量之土石方均侵占入己
    ，核其3人所為各均係犯刑法第336條第2項之業務侵占罪。
    又按刑法第213條公務員職務上登載不實罪，係以公務員明
    知不實，故於其職務上所掌公文書予以登載而言，其犯罪主
    體為職掌製作公文書之公務員；至同法第214條使公務員職
    務上登載不實文書罪，係公務員不知情或受欺罔，而在職務
    上所掌公文書為不實登載，其犯罪主體則為凡使公務員為不
    實登載之人均屬之，包括其身分亦為公務員之人在內。若公
    務員與使公務員為不實登載之行為人（包括具公務員之身分
    者），均明知該事項為不實，縱公務員之登載係出於行為人
    申請後始被動為不實之登載，亦因雙方均對事項之不實有所
    共識，應已入於共犯範圍，均成立刑法第213條之罪（最高
    法院96年度臺上字第5672號判決意旨參照）；本件被告林登
    源、戴昌易、張明得均明知如附表編號1至623所示數量之土
    石方並未依約運入八葛垃圾掩埋場內，仍請託被告許孟維在
    如附表編號1至623「卷內編號」欄所示屬公文書之各張「營
    建工程剩餘土石方運送處理證明文件」之「合法收容處理場
    所簽名」欄位內簽名，並由被告戴昌易將之交還與系爭工程
    之監造單位臺聯公司而行使之，及由被告許孟維據此在同屬
    公文書之97年5、6月份「營建工程剩餘土石方處理紀錄表」
    之「彙整人員簽名」欄位內簽章，再由不知情之森榮營造公
    司或臺聯公司人員彙整交付與臺南縣政府而行使之，均足以
    生損害於官田鄉公所、臺南縣政府、森榮營造公司及臺聯公
    司對上開土石方載運情形審核之正確性，其3人此部份所為
    則係犯刑法第216條、第213條之行使公務員登載不實文書罪
    。又起訴意旨原認被告林登源、戴昌易、張明得上開所為係
    犯刑法第214條之使公務員登載不實事項於公文書罪嫌，尚
    有未合，惟因本院認定之上開犯罪事實與公訴意旨所述之犯
    罪事實相同，均係被告林登源、戴昌易、張明得要求明知該
    等事項不實之被告許孟維在上述公文書上簽註上開不實事項
    之犯行，且檢察官於本院審理時，業已論告被告林登源、戴
    昌易、張明得上開所為之犯罪事實該當刑法第213條之公務
    員登載不實文書罪，包括在本院認定之刑法第216條、第213
    條之行使公務員登載不實文書罪內，本院無庸再變更起訴之
    法條（最高法院91年度臺上字第55號判決意旨參照），併此
    指明。
  (三)被告林登源、戴昌易、張明得就上開業務侵占犯行，有犯意
    之聯絡及行為之分擔，各應論以共同正犯。又被告許孟維於
    事實欄所述之犯罪時間內具有公務員身分，有如前述，其與
    被告林登源、戴昌易、張明得就上開行使公務員登載不實文
    書犯行，亦有直接或間接之犯意聯絡及行為之分擔，亦應論
    以共同正犯；而刑法第213條之罪雖係因身分關係而成立之
    罪，被告林登源、戴昌易、張明得並不具此等公務員身分，
    惟依前所述，被告林登源、戴昌易、張明得於事實欄所述犯
    罪時間內，均與具公務員身分之被告許孟維共同實行上開行
    使公務員登載不實文書之犯罪，依刑法第31條第1項前段之
    規定，被告林登源、戴昌易、張明得於事實欄所述之犯罪時
    間內亦仍應成立上開犯罪之共同正犯。另按貪污治罪條例第
    6條第1項第4款之圖利罪，係屬身分犯，以依據法令從事公
    務之人員為犯罪主體，無此身分者，依同條例第3條之規定
    ，固亦得成立本罪之共同正犯，然若該有此身分者所圖利之
    對象，即係該無此身分者，而2人係居於彼此相互對立之對
    向關係，則2人之行為既各有其目的，分別就各該行為負責
    ，彼此間並無犯意聯絡與行為分擔，除另有處罰該無此身分
    者之他項罪名外，尚難以上開圖利罪之共同正犯論處（最高
    法院91年度臺上字第6756號判決意旨參照）；本件被告林登
    源、戴昌易、張明得係身為公務員之被告許孟維圖利之對象
    ，依上述說明，尚難認其3人係被告許孟維所犯上開對主管
    事務圖利罪之共同正犯，附此敘明。再被告許孟維、林登源
    、戴昌易、張明得共同公務員明知為不實事項而登載於職務
    上所掌公文書之低度行為，則為共同行使該等公務員登載不
    實文書之高度行為所吸收，均不另論罪；公訴意旨雖未敘及
    被告戴昌易將如附表編號1至623「卷內編號」欄所示之各張
    「營建工程剩餘土石方運送處理證明文件」交還與系爭工程
    之監造單位臺聯公司而行使之，及由不知情之森榮營造公司
    或臺聯公司人員將97年5、6月份之「營建工程剩餘土石方處
    理紀錄表」彙整交付與臺南縣政府而行使之犯罪事實，惟此
    部分與起訴部分之犯罪事實有上述吸收犯之實質上一罪關係
    ，為起訴效力所及，本院自得併予審理，附予指明。被告林
    登源、戴昌易、張明得使不知情之司機胡全能、連威程、蘇
    文良、林俊良等人為其等將如附表編號1至623所示數量之土
    石方運至不知情之陳明煌所有或所管領之臺南縣官田鄉○○
    段182之1地號、182之2地號土地上，以遂其等將上開土石方
    據為己有之犯行，及被告許孟維、林登源、戴昌易、張明得
    使不知情之森榮營造公司或臺聯公司人員為其等將97年5、6
    月份之「營建工程剩餘土石方處理紀錄表」送交與臺南縣政
    府而共同行使該等登載不實之公文書，均為間接正犯。另被
    告許孟維本案所犯圖利或共同行使公務員登載不實犯行中，
    雖有數個在如附表編號1至623「卷內編號」欄所示屬公文書
    之各張「營建工程剩餘土石方運送處理證明文件」之「合法
    收容處理場所簽名」欄位內簽名，或在同屬公文書之97年5
    、6月份「營建工程剩餘土石方處理紀錄表」之「彙整人員
    簽名」欄位內簽章之舉動，惟均係於同一工程進行中，為達
    使被告林登源、戴昌易、張明得私運挪用如附表編號1至623
    所述數量之土石方不為人發覺之目的，基於單一之圖利犯意
    或單一之行使公務員登載不實文書犯意陸續所為，且各次簽
    名之舉動均係於密切接近之時間及同一地點所進行，所為復
    係侵害同一法益，依一般社會健全觀念，各舉動之獨立性甚
    為薄弱，客觀上難以強行區分為不同行為，應視為數個舉動
    之接續實行，包括於一行為予以評價，為接續犯，是被告許
    孟維、林登源、戴昌易、張明得各僅論以共同行使公務員登
    載不實文書罪之一罪，被告許孟維亦僅論以對主管事務圖利
    罪之一罪；而被告林登源、戴昌易、張明得為將如附表編號
    1至623所示數量之土石方據為己有，雖亦有數個由不知情之
    司機胡全能、連威程、蘇文良、林俊良等人為其等將如附表
    編號1至623所示數量之土石方運至不知情之陳明煌所有或所
    管領之臺南縣官田鄉○○段182之1地號、182之2地號土地上
    之舉動，然係於同一工程中，為達侵占如附表編號1至623所
    示數量之土石方之目的，基於單一之業務侵占犯意陸續所為
    ，且各次載運土方之舉動均係於密切接近之時間、地點所進
    行，所為復係侵害同一法益，依一般社會健全觀念，各舉動
    之獨立性亦甚為薄弱，客觀上難以強行區分為不同行為，應
    視為數個舉動之接續實行，包括於一行為予以評價，為接續
    犯，是被告林登源、戴昌易、張明得各亦僅論以共同業務侵
    占罪之一罪。被告許孟維上開犯行，係以在如附表編號1至
    623「卷內編號」欄所示屬公文書之各張「營建工程剩餘土
    石方運送處理證明文件」之「合法收容處理場所簽名」欄位
    內簽名，及在同屬公文書之97年5、6月份「營建工程剩餘土
    石方處理紀錄表」之「彙整人員簽名」欄位內簽名之方式，
    對於主管之事務違背法令而直接圖被告林登源、戴昌易、張
    明得不法之利益，並因此使被告林登源、戴昌易、張明得獲
    有如附表編號1至623所示數量總計為6,088立方公尺土方之
    利益，其對主管事務圖利被告林登源、戴昌易、張明得之行
    為，與其所違犯共同行使公務員登載不實文書之犯行，係於
    同一時間以同一在上述屬公文書之欄位內簽名之行為為之，
    為一行為觸犯數罪名之想像競合犯，應從一重之對主管事務
    圖利罪處斷；公訴意旨認被告許孟維所犯上開對主管事務圖
    利罪及行使公務員登載不實文書罪間係數罪關係，尚有誤會
    ，併予敘明。被告林登源、戴昌易、張明得所犯共同業務侵
    占犯行與共同行使公務員登載不實文書犯行，犯意各別，且
    係在不同時、地分別所為，其等所犯共同業務侵占犯行亦不
    當然包含其等與被告許孟維共犯之行使公務員登載不實文書
    之犯行在內，行為殊異，應予分論併罰。
  (四)被告許孟維業於偵查中即已自白上開犯行不諱，且被告許孟
    維圖利之對象係被告林登源、戴昌易、張明得，並無證據證
    明被告許孟維自身因上開之罪獲有任何所得，應依貪污治罪
    條例第8條第2項前段之規定，減輕其刑（最高法院87年度臺
    非字第7號、93年度臺上字第1741號判決意旨參照）；至被
    告張明得雖稱曾因被告許孟維結婚贈與12,000元之紅包，被
    告許孟維亦自承曾另收受被告張明得贈與其女兒之嬰兒車，
    惟此等贈與行為均尚未逸脫一般社交往來餽贈禮金、禮物之
    範疇，與被告許孟維所犯對主管事務圖利罪亦無必然之關聯
    ，尚無從認係被告許孟維因上開犯罪所得之財物，併附敘明
    。復查被告許孟維就上開土方進場檢收之主管事務，身具法
    定職權，而屬公務員身分，原應依法核實審查，拒絕任何不
    法請託情事，竟僅因被告林登源、戴昌易、張明得之請求，
    即依從其等要求在如附表編號1至623「卷內編號」欄所示屬
    公文書之各張「營建工程剩餘土石方運送處理證明文件」之
    「合法收容處理場所簽名」欄位內簽名，並據此在同屬公文
    書之97年5、6月份「營建工程剩餘土石方處理紀錄表」之「
    彙整人員簽名」欄位內簽名，而圖利被告林登源、戴昌易、
    張明得，致罹重典，固有不該，然本院審酌被告許孟維於案
    發時任職官田鄉公所清潔隊之時間甚短，復係因官田鄉鄉長
    陳成文介紹始能至該公所清潔隊任職，非依考試任用，原背
    負較大之人情壓力，其因被告張明得等人所述情形，內心擅
    自推測被告林登源、戴昌易、張明得等人已與官田鄉公所其
    他公務員達成合意，唯恐不配合行事將遭解僱，竟未推拒張
    明得等人之請託或加以舉發而犯上開犯行，所為雖仍值非議
    ，然惡性究非重大，復無證據足證被告許孟維曾自上開犯行
    中獲有任何利益，並非與被告林登源、戴昌易、張明得合謀
    侵占歸屬於官田鄉公所使用之土石方之不法之徒；衡以貪污
    治罪條例第6條第1項第4款規定之法定最輕本刑為5年之有期
    徒刑，縱依上述同條例第8條第2項前段之規定減輕其刑，法
    定最低刑度亦仍為2年6月之有期徒刑，觀諸被告許孟維上開
    犯罪情狀，在客觀上足以引起一般之同情，認為確可憫恕，
    若予宣告上開法定最低度之刑，猶嫌過重，爰依刑法第59條
    規定減輕其刑，並依法遞減之。至被告林登源、戴昌易、張
    明得雖因與具有公務員身分之被告許孟維共犯上開行使公務
    員登載不實文書犯行，始成立上述之罪，然本院考量被告林
    登源、戴昌易、張明得係為掩飾其等共同業務侵占之犯行，
    始請託於官田鄉公所清潔隊任職未久、涉世未深之被告許孟
    維違犯上開犯行，共同參與上開犯行之程度非低，故不再依
    刑法第31條第1項但書之規定減輕其刑，併此指明。
  (五)茲審酌被告許孟維任職於官田鄉公所清潔隊，並受指派肩負
    在八葛垃圾掩埋場檢收系爭工程中歸屬於官田鄉公所利用之
    剩餘土石方之職權，原應戮力從公，據實審核該等土石方是
    否均已運入八葛垃圾掩埋場，以維護官田鄉公所得以使用該
    等土石方之權利，竟猶不思依循法令規定謹慎從事，僅因被
    告林登源、戴昌易、張明得之請託，即在該等土石方未實際
    運入八葛垃圾掩埋場之情形下，猶在如附表編號1至623「卷
    內編號」欄所示屬公文書之各張「營建工程剩餘土石方運送
    處理證明文件」之「合法收容處理場所簽名」欄位內簽收，
    並據此在同屬公文書之97年5、6月份「營建工程剩餘土石方
    處理紀錄表」之「彙整人員簽名」欄位內簽名，圖利被告林
    登源、戴昌易、張明得，並足以生損害於官田鄉公所、臺南
    縣政府、森榮營造公司及臺聯公司對上開土石方載運情形審
    核之正確性，所為實屬不該，又被告林登源、戴昌易、張明
    得不思循正途取財，僅因貪圖私利，即利用業務之便將所管
    領之如附表編號1至623所示數量之土石方侵占入己，顯見其
    等均漠視他人財物之所有權，法紀觀念薄弱，且被告林登源
    、戴昌易、張明得雖均不具公務員身分，竟僅為掩飾其等上
    開業務侵占犯行，即向被告許孟維請託簽收上開各單據而共
    犯行使公務員登載不實文書罪，所為亦有非當，被告林登源
    犯後復矢口否認犯行，難認有悔意；惟念被告許孟維犯後自
    始坦承犯行，表現悔意，並就犯罪事實均供述明確，使本案
    案情得以釐清，被告戴昌易、張明得除為圖為被告林登源脫
    罪而否認與之共犯上開犯行外，對上開犯罪事實亦供承不諱
    ，兼衡本件係被告林登源、戴昌易、張明得為圖侵占如附表
    編號1至623所示數量之土石方而引發，然被告林登源係僱用
    、指示被告戴昌易、張明得違犯該等犯行之人，其等之犯罪
    情節、惡性輕重與獲利基礎均屬有別，被告許孟維則係一時
    思慮未週而犯上開犯行，惡性尚非十分重大，兼衡被告許孟
    維、林登源、戴昌易、張明得之素行、學歷及家庭經濟狀況
    等一切情狀，分別量處如主文所示之刑，且本院衡酌上情，
    認檢察官就被告林登源部分具體求處應執行刑有期徒刑2年6
    月，尚屬過輕，爰並就被告林登源、戴昌易、張明得部分各
    定其應執行之刑如主文所示，以示懲儆。再被告許孟維前未
    曾因故意犯罪受有期徒刑以上刑之宣告，有被告許孟維之臺
    灣高等法院被告前案紀錄表附卷可考，其因一時短於思慮，
    罹此刑章，犯後自始坦承犯行，並就犯罪情節清楚供述，應
    有悔悟之心，經此偵、審程序及刑之宣告之教訓後，應知戒
    慎，信無再犯之虞，本院因認被告許孟維所受宣告之刑，以
    暫不執行為適當，爰併宣告如主文所示之緩刑期間，以勵自
    新，並觀後效；又本院考量被告許孟維年紀尚輕，可塑性甚
    高，為使被告許孟維確實改過遷善，培養正確之法律觀念，
    並督促其警惕自身行止，爰依刑法第93條第1項規定，併諭
    知於緩刑期間內付保護管束，俾兼收啟新及惕儆之雙效。另
    本院審酌被告許孟維從事對主管事務圖利等犯行，所為對國
    家利益非無危害，且顯見其法治觀念較為淺薄，為確保被告
    許孟維記取教訓，嗣後能恪遵法令規定，並彌補其所為造成
    對國家社會之損害，自以命其履行一定之負擔為宜，爰參酌
    被告許孟維於本案中參與犯行之程度，併依刑法第74條第2
    項第4款之規定，命被告許孟維應向公庫支付300,000元，以
    維法治。另被告許孟維係犯貪污治罪條例之罪，經本院宣告
    如主文所示之有期徒刑，自應併依該條例第17條、刑法第37
    條第2項之規定，宣告褫奪公權如主文所示。
、無罪部分：
一、公訴意旨略以：被告陳明煌係臺南縣官田鄉代表會代表，並
    為臺南縣官田鄉○○段182之1地號、182之2地號土地之實際
    管理者及所有人，其應知公、民營廢棄物清除、處理機構經
    營廢棄物之儲存、清除或處理，應列明專業技術人員與儲存
    清除、處理之工具、方法、設備及場所，向地方主管機關申
    請核發許可證；且未經主管機關許可，不得提供土地回填、
    堆置廢棄物，竟自97年5月27日前某日起，將前開農地出借
    予同案被告戴昌易，堆置未依「剩餘土石方」規定（應係指
    「營建剩餘土石方處理方案」）處理之營建廢棄物。因認被
    告陳明煌涉犯廢棄物清理法第46條第3款之非法清理廢棄物
    罪嫌云云。
二、按犯罪事實應依證據認定之，無證據不得認定犯罪事實；不
    能證明被告犯罪者，應諭知無罪之判決，刑事訴訟法第154
    條第2項、第301條第1項分別定有明文。次按刑事訴訟法第
    161條第1項規定：檢察官就被告犯罪事實，應負舉證責任，
    並指出證明之方法；因此，檢察官對於起訴之犯罪事實，應
    負提出證據及說服之實質舉證責任，倘其所提出之直接證據
    或間接證據，或其所指出之證明方法，並未達到通常一般之
    人均不致有所懷疑，而得確信其為真實之程度，而有合理之
    懷疑存在，無從使事實審法院得有罪之確信時，基於無罪推
    定之原則，即應為被告無罪判決之諭知（最高法院76年臺上
    字第4986號、92年臺上字第128號判例意旨參照）。
三、公訴意旨認被告陳明煌涉犯上開廢棄物清理法第46條第3款
    之非法清理廢棄物罪嫌，無非以上開事實業經證人即同案被
    告戴昌易證稱曾向被告陳明煌借用上開土地堆放廢土等情明
    確，復據證人即同案被告張明得、證人胡全能、連威程、蘇
    文良、林俊良、楊清淵證稱上開土地曾遭堆放系爭工程產生
    之剩餘土石方等語甚詳，並有土地所有權狀2張、現場照片4
    張及被告陳明煌持用之門號0000000000號行動電話之通訊監
    察書及通訊監察譯文等資料在卷可資佐證，為其論據。訊據
    被告陳明煌固不否認其曾將上開土地出借與同案被告林登源
    、戴昌易等人任意使用，惟堅決否認有何非法清理廢棄物之
    犯行，辯稱：其不知道亦未過問同案被告林登源、戴昌易借
    用上開土地之用途，且上開土地係位於溪底的地，常常淹水
    ，利用價值不高，故其平常不會前往上開土地巡視等語。
四、經查：
  (一)上述臺南縣官田鄉○○段182之1地號、182之2地號土地分別
    係屬被告陳明煌之父陳土德及被告陳明煌所有乙節，有上開
    土地之所有權狀影本各1張附卷可稽（臺灣臺南地方法院檢
    察署98年度偵字第8828號卷第30至31頁）；而被告陳明煌確
    曾出借上開土地供同案被告戴昌易等人堆置系爭工程產生之
    剩餘土石方乙情，業據被告陳明煌於偵查中自承同案被告戴
    昌易曾表示因為下雨道路濕滑，要向其借土地堆放土，過幾
    天就會運去垃圾場，其雖同意出借土地，但不知道該等土方
    是工程產生的土，只是因同案被告戴昌易稱土方要運到垃圾
    場，故認為應該是公家的土等語明確，核與證人即同案被告
    戴昌易於偵查中證稱伊曾親自向被告陳明煌商借上開土地堆
    置系爭工程產生之部分剩餘土石方，但伊只向被告陳明煌說
    要用來放土放幾天，並未說明是何種土方等語大致相符（偵
    (二)卷１第304至305頁），堪認被告陳明煌於出借上開土地之
    時，主觀上確已可認知證人即同案被告戴昌易等人向其借用
    上開土地之目的係為堆置土方，且其確亦無法辨別該等土方
    之內容或性質是否屬於廢棄物無疑，被告陳明煌於本院審理
    中辯稱其全然不知證人即同案被告戴昌易借用上開土地之用
    途等語，尚難憑採。
  (二)惟按廢棄物清理法所稱廢棄物，分為一般廢棄物及事業廢棄
    物2種，一般廢棄物係由家戶或其他非事業所產生之垃圾、
    糞尿、動物屍體等，足以污染環境衛生之固體或液體廢棄物
    。事業廢棄物又可區分為有害事業廢棄物及一般事業廢棄物
    ，有害事業廢棄物係由事業所產生具有毒性、危險性，其濃
    度或數量足以影響人體健康或污染環境之廢棄物；一般事業
    廢棄物則係由事業所產生有害事業廢棄物以外之廢棄物，廢
    棄物清理法第2條第1項定有明文。是行為人未經主管機關許
    可，提供土地回填、堆置之物質，自須屬於上開定義中之廢
    棄物，始有涉犯廢棄物清理法第46條第3款之非法清理廢棄
    物罪嫌之可能。而被告陳明煌提供上開土地供證人即同案被
    告戴昌易等人堆置之系爭工程所生剩餘土石方，其性質業據
    證人即臺南縣政府原主辦系爭工程之工務處技士張國淵於警
    詢、偵查中均證稱系爭工程所挖出之土方具有經濟價值，都
    是好土等語，及於本院審理時再證述該等土方係自山坡地開
    挖之土石資源，除了土之外，只有一些草和石頭，屬於可再
    利用、很乾淨之土方等語甚明（偵(二)卷２第50頁、第61頁、
    第214頁、第225頁，本院卷二第228頁正反面）；經本院就
    此再函詢行政院環境保護署結果，亦認公共道路工程開挖山
    坡地後未能回填之土方，僅含土、石、草類等自然物者，屬
    營建工程剩餘土石方，非屬廢棄物等情，復有該署99年12月
    24日環署廢字第0990114557號函1份在卷足憑（本院卷三第
    36頁），原已無從認定該等土方係屬須經處理之垃圾等廢棄
    物。參酌系爭工程合約就該項工程細目內容係載明為「遠運
    棄土（由官田鄉公所指定位置）」，更可徵系爭工程所產生
    須由官田鄉公所指定置放地點之剩餘土方，應非屬該工程所
    產生之廢棄物，而係有利用價值之物品，否則系爭工程之合
    約理當就此等物質逕行約定合法之處理方式，而非交由官田
    鄉公所逕行指定該等土石方之堆放地點至明，益見系爭工程
    所生之剩餘土石方應屬有利用價值之土石資源，而非廢棄物
    無訛；況系爭工程所生之剩餘土石方尚可由同案被告林登源
    、戴昌易出售與他人牟利乙情，業據本院認定事實如上，檢
    察官起訴時亦同此見解，更可見該等土方具有經濟價值且仍
    可加以使用。此外，本件復無其他證據足認該等土方有何污
    染環境或危害人體健康之虞，自亦無以認定被告陳明煌提供
    土地供堆置之系爭工程所生剩餘土石方係屬前引廢棄物清理
    法所定義廢棄物之範圍，從而，被告陳明煌提供土地供他人
    任意堆置該等非屬廢棄物之土石資源，當亦無涉犯廢棄物清
    理法第46條第3款之非法清理廢棄物罪嫌可言。
  (三)另系爭工程產生之剩餘土石方，依前引行政院環境保護署99
    年12月24日環署廢字第0990114557號函所述，固屬營建工程
    剩餘土石方，原應依內政部函頒之「營建剩餘土石方處理方
    案」處理，而被告陳明煌提供予證人即同案被告戴昌易等人
    堆放該等土方之上開土地，似難認屬合於該方案所定之收容
    處理場所，故非無未依上開方案處理系爭工程所生剩餘土石
    方之嫌疑。然依內政部函頒之「營建剩餘土石方處理方案」
    ，營建剩餘土石方包含建築工程、公共工程及建築物拆除工
    程施工所產生之剩餘泥、土、砂、石、磚、瓦、混凝土塊，
    係屬不會產生二次污染，可再利用之土石方資源，不同於一
    般廢棄物之具有污染性；另依行政院86年12月31日臺86內字
    第52109號函示，亦認剩餘土石方、磚瓦、混凝土塊為有用
    資源，非屬廢棄物範圍，營建剩餘土石方如依「營建剩餘土
    石方處理方案」規定合法處理者，均不以廢棄物認定，惟如
    未依該方案之規定辦理而隨意棄置，致污染環境者，仍為違
    反廢棄物清理法。是未依前述方案之規定，處理建築剩餘土
    石方者，仍須有隨意棄置之情形，並致污染環境或有嚴重污
    染之虞者，為有效清除、處理廢棄物，改善環境衛生，維護
    國民健康，始有依廢棄物清理法處理之必要，非謂一有違反
    該方案之情形，即不問情節，均得認係違反廢棄物清理法，
    此觀諸該法第1條所揭示之立法目的甚明（最高法院99年度
    臺上字第2051、6142號判決意旨參照）。本件堆置於被告陳
    明煌提供之上開土地上之系爭工程所生剩餘土石方，其內容
    物係土、石、草類等自然物，業如前述，縱堆放於上開土地
    上，亦僅難憑此逕認有何污染環境之情；再依現有卷證，復
    無系爭工程所生剩餘土石方堆置於被告陳明煌提供之上開土
    地上有致生環境污染之可能或有此等實際危害之證據，參諸
    前揭判決意旨，實亦無從認定被告陳明煌有何違反廢棄物清
    理法之犯行。
  (四)綜上所述，依檢察官提出之上開證據，均僅能證明被告陳明
    煌有提供上開土地供證人即同案被告戴昌易等人堆置系爭工
    程所生剩餘土石方之情形，然因該等土石方性質上應非屬廢
    棄物，該等堆放土石方之行為復未造成污染環境之虞，尚難
    以此逕認被告陳明煌有何涉犯廢棄物清理法第46條第3款之
    非法清理廢棄物罪嫌之情事。從而，本件依檢察官所舉及卷
    內所有直接、間接之證據，既均尚未達到使通常一般人均不
    致有所懷疑，而得確信其為真實之程度，仍有合理之懷疑存
    在，揆諸前開法條規定及判例要旨，自不得僅以被告陳明煌
    有提供上開土地供堆置土方之行為，即遽認被告陳明煌涉犯
    檢察官所指述之上開犯行。此外，本院復查無其他積極證據
    足以證明被告陳明煌有公訴意旨所指上開非法清理廢棄物犯
    行，被告陳明煌之犯罪自均屬不能證明，本諸無罪推定原則
    ，依法自應為無罪判決之諭知，以免冤抑。
據上論斷，應依刑事訴訟法第299條第1項前段、第301條第1項，
貪污治罪條例第6條第1項第4款、第8條第2項前段、第17條，刑
法第11條、第28條、第31條第1項前段、第216條、第213條、第
336條第2項、第55條、第59條、第51條第5款、第37條第2項、第
74條第1項第1款、第2項第4款、第93條第1項，刑法施行法第1條
之1第1項、第2項前段，判決如主文。
本案經檢察官蘇榮照到庭執行職務
中    華    民    國   100    年    5     月    18    日
                  刑事第七庭  審判長  法  官   林逸梅
                                      法  官   莊政達
                                      法  官   蔡盈貞
以上正本證明與原本無異。
如不服本判決應於收受本判決後10日內向本院提出上訴書狀，並
應敘述具體理由。其未敘述上訴理由者，應於上訴期間屆滿後20
日內向本院補提理由書狀（均須按他造當事人之人數附繕本）「
切勿逕送上級法院」。
被告陳明煌無罪部分：檢察官如不服本判決應於收受送達後10日
內向本院提出上訴書狀，並應敘述具體理由。其未敘述上訴理由
者，應於上訴期間屆滿後20日內向本院補提理由書（均須按他造
當事人之人數附繕本）「切勿逕送上級法院」。
                                      書記官   陳玉芬
中    華    民    國   100    年    5     月    18    日
附錄論罪科刑法條：
貪污治罪條例第6條
有下列行為之一，處5年以上有期徒刑，得併科新臺幣3千萬元以
下罰金：
一、意圖得利，抑留不發職務上應發之財物者。
二、募集款項或徵用土地、財物，從中舞弊者。
三、竊取或侵占職務上持有之非公用私有器材、財物者。
四、對於主管或監督之事務，明知違背法律、法律授權之法規命
    令、職權命令、自治條例、自治規則、委辦規則或其他對多
    數不特定人民就一般事項所作對外發生法律效果之規定，直
    接或間接圖自己或其他私人不法利益，因而獲得利益者。
五、對於非主管或監督之事務，明知違背法律、法律授權之法規
    命令、職權命令、自治條例、自治規則、委辦規則或其他對
    多數不特定人民就一般事項所作對外發生法律效果之規定，
    利用職權機會或身分圖自己或其他私人不法利益，因而獲得
    利益者。
前項第1款至第3款之未遂犯罰之。
中華民國刑法第216條
（行使偽造變造或登載不實之文書罪）
行使第210條至第215條之文書者，依偽造、變造文書或登載不實
事項或使登載不實事項之規定處斷。
中華民國刑法第213條
（公文書不實登載罪）
公務員明知為不實之事項，而登載於職務上所掌之公文書，足以
生損害於公眾或他人者，處1年以上7年以下有期徒刑。
中華民國刑法第336條
（公務公益侵占罪、業務侵占罪）
對於公務上或因公益所持有之物，犯前條第1項之罪者，處1年以
上7年以下有期徒刑，得併科5千元以下罰金。
對於業務上所持有之物，犯前條第1項之罪者，處6月以上5年以
下有期徒刑，得併科3千元以下罰金。
前二項之未遂犯罰之。
附表：
（註：「卷內編號」係指本院證物卷一、二內之編號。）
┌──┬────┬──────────────────────────┐
│編號│卷內編號│所載內容                                            │
├──┼────┼──────────────────────────┤
│1   │6       │駕駛人：連威程。簽名時間：97年5月27日上午10時39分。 │
│    │        │收受人：許孟維。簽名時間：97年5月27日上午10時49分。 │
│    │        │土方載運數量：10立方公尺或噸。                      │
├──┼────┼──────────────────────────┤
│2   │10      │駕駛人：連威程。簽名時間：97年5月27日下午2時48分。  │
│    │        │收受人：許孟維。簽名時間：97年5月27日下午2時58分。  │
│    │        │土方載運數量：10立方公尺或噸。                      │
├──┼────┼──────────────────────────┤
│3   │14      │駕駛人：連威程。簽名時間：97年5月27日下午4時50分。  │
│    │        │收受人：許孟維。簽名時間：97年5月27日下午5時0分。   │
│    │        │土方載運數量：10立方公尺或噸。                      │
├──┼────┼──────────────────────────┤
│4   │17      │駕駛人：胡青山。簽名時間：97年5月27日上午9時20分。  │
│    │        │收受人：許孟維。簽名時間：97年5月27日上午9時30分。  │
│    │        │土方載運數量：7立方公尺或噸。                       │
├──┼────┼──────────────────────────┤
│5   │21      │駕駛人：胡青山。簽名時間：97年5月27日上午10時15分。 │
│    │        │收受人：許孟維。簽名時間：97年5月27日上午10時25分。 │
│    │        │土方載運數量：7立方公尺或噸。                       │
├──┼────┼──────────────────────────┤
│6   │23      │駕駛人：胡青山。簽名時間：97年5月27日上午11時48分。 │
│    │        │收受人：許孟維。簽名時間：97年5月27日上午11時58分。 │
│    │        │土方載運數量：7立方公尺或噸。                       │
├──┼────┼──────────────────────────┤
│7   │25      │駕駛人：胡青山。簽名時間：97年5月27日下午2時45分。  │
│    │        │收受人：許孟維。簽名時間：97年5月27日下午2時55分。  │
│    │        │土方載運數量：10立方公尺或噸。                      │
├──┼────┼──────────────────────────┤
│8   │27      │駕駛人：胡青山。簽名時間：97年5月27日下午3時44分。  │
│    │        │收受人：許孟維。簽名時間：97年5月27日下午3時54分。  │
│    │        │土方載運數量：10立方公尺或噸。                      │
├──┼────┼──────────────────────────┤
│9   │28      │駕駛人：胡青山。簽名時間：97年5月27日下午4時14分。  │
│    │        │收受人：許孟維。簽名時間：97年5月27日下午4時24分。  │
│    │        │土方載運數量：10立方公尺或噸。                      │
├──┼────┼──────────────────────────┤
│10  │32      │駕駛人：蘇文良。簽名時間：97年5月27日上午8時49分。  │
│    │        │收受人：許孟維。簽名時間：97年5月27日上午8時59分。  │
│    │        │土方載運數量：7立方公尺或噸。                       │
├──┼────┼──────────────────────────┤
│11  │36      │駕駛人：蘇文良。簽名時間：97年5月27日上午10時20分。 │
│    │        │收受人：許孟維。簽名時間：97年5月27日上午10時30分。 │
│    │        │土方載運數量：10立方公尺或噸。                      │
├──┼────┼──────────────────────────┤
│12  │37      │駕駛人：蘇文良。簽名時間：97年5月27日上午11時15分。 │
│    │        │收受人：許孟維。簽名時間：97年5月27日上午11時25分。 │
│    │        │土方載運數量：10立方公尺或噸。                      │
├──┼────┼──────────────────────────┤
│13  │39      │駕駛人：蘇文良。簽名時間：97年5月27日下午2時16分。  │
│    │        │收受人：許孟維。簽名時間：97年5月27日下午2時26分。  │
│    │        │土方載運數量：10立方公尺或噸。                      │
├──┼────┼──────────────────────────┤
│14  │44      │駕駛人：蘇文良。簽名時間：97年5月27日下午4時52分。  │
│    │        │收受人：許孟維。簽名時間：97年5月27日下午5時2分。   │
│    │        │土方載運數量：10立方公尺或噸。                      │
├──┼────┼──────────────────────────┤
│15  │52      │駕駛人：黃添財。簽名時間：97年5月27日上午11時10分。 │
│    │        │收受人：許孟維。簽名時間：97年5月27日上午11時20分。 │
│    │        │土方載運數量：10立方公尺或噸。                      │
├──┼────┼──────────────────────────┤
│16  │54      │駕駛人：黃添財。簽名時間：97年5月27日下午2時12分。  │
│    │        │收受人：許孟維。簽名時間：97年5月27日下午2時22分。  │
│    │        │土方載運數量：10立方公尺或噸。                      │
├──┼────┼──────────────────────────┤
│17  │55      │駕駛人：黃添財。簽名時間：97年5月27日下午2時42分。  │
│    │        │收受人：許孟維。簽名時間：97年5月27日下午2時52分。  │
│    │        │土方載運數量：10立方公尺或噸。                      │
├──┼────┼──────────────────────────┤
│18  │57      │駕駛人：黃添財。簽名時間：97年5月27日下午3時40分。  │
│    │        │收受人：許孟維。簽名時間：97年5月27日下午3時50分。  │
│    │        │土方載運數量：無記載。                              │
├──┼────┼──────────────────────────┤
│19  │58      │駕駛人：黃添財。簽名時間：97年5月27日下午4時10分。  │
│    │        │收受人：許孟維。簽名時間：97年5月27日下午4時20分。  │
│    │        │土方載運數量：10立方公尺或噸。                      │
├──┼────┼──────────────────────────┤
│20  │59      │駕駛人：黃添財。簽名時間：97年5月27日下午4時48分。  │
│    │        │收受人：許孟維。簽名時間：97年5月27日下午4時58分。  │
│    │        │土方載運數量：10立方公尺或噸。                      │
├──┼────┼──────────────────────────┤
│21  │64      │駕駛人：黃豊隆。簽名時間：97年5月27日上午9時40分。  │
│    │        │收受人：許孟維。簽名時間：97年5月27日上午9時50分。  │
│    │        │土方載運數量：7立方公尺或噸。                       │
├──┼────┼──────────────────────────┤
│22  │66      │駕駛人：黃豊隆。簽名時間：97年5月27日上午10時11分。 │
│    │        │收受人：許孟維。簽名時間：97年5月27日上午10時21分。 │
│    │        │土方載運數量：10立方公尺或噸。                      │
├──┼────┼──────────────────────────┤
│23  │67      │駕駛人：黃豊隆。簽名時間：97年5月27日上午11時7分。  │
│    │        │收受人：許孟維。簽名時間：97年5月27日上午11時17分。 │
│    │        │土方載運數量：10立方公尺或噸。                      │
├──┼────┼──────────────────────────┤
│24  │71      │駕駛人：黃豊隆。簽名時間：97年5月27日下午3時13分。  │
│    │        │收受人：許孟維。簽名時間：97年5月27日下午3時23分。  │
│    │        │土方載運數量：10立方公尺或噸。                      │
├──┼────┼──────────────────────────┤
│25  │73      │駕駛人：黃豊隆。簽名時間：97年5月27日下午4時12分。  │
│    │        │收受人：許孟維。簽名時間：97年5月27日下午4時22分。  │
│    │        │土方載運數量：10立方公尺或噸。                      │
├──┼────┼──────────────────────────┤
│26  │76      │駕駛人：胡全能。簽名時間：97年5月27日上午8時5分。   │
│    │        │收受人：許孟維。簽名時間：97年5月27日上午8時15分。  │
│    │        │土方載運數量：7立方公尺或噸。                       │
├──┼────┼──────────────────────────┤
│27  │82      │駕駛人：胡全能。簽名時間：97年5月27日上午11時0分。  │
│    │        │收受人：許孟維。簽名時間：97年5月27日上午11時10分。 │
│    │        │土方載運數量：10立方公尺或噸。                      │
├──┼────┼──────────────────────────┤
│28  │86      │駕駛人：胡全能。簽名時間：97年5月27日下午2時40分。  │
│    │        │收受人：許孟維。簽名時間：97年5月27日下午2時50分。  │
│    │        │土方載運數量：10立方公尺或噸。                      │
├──┼────┼──────────────────────────┤
│29  │88      │駕駛人：胡全能。簽名時間：97年5月27日下午3時38分。  │
│    │        │收受人：許孟維。簽名時間：97年5月27日下午3時48分。  │
│    │        │土方載運數量：10立方公尺或噸。                      │
├──┼────┼──────────────────────────┤
│30  │93      │駕駛人：連威程。簽名時間：97年5月28日上午8時48分。  │
│    │        │收受人：許孟維。簽名時間：97年5月28日上午8時58分。  │
│    │        │土方載運數量：10立方公尺或噸。                      │
├──┼────┼──────────────────────────┤
│31  │95      │駕駛人：連威程。簽名時間：97年5月28日上午9時29分。  │
│    │        │收受人：許孟維。簽名時間：97年5月28日上午9時39分。  │
│    │        │土方載運數量：10立方公尺或噸。                      │
├──┼────┼──────────────────────────┤
│32  │97      │駕駛人：連威程。簽名時間：97年5月28日上午10時12分。 │
│    │        │收受人：許孟維。簽名時間：97年5月28日上午10時22分。 │
│    │        │土方載運數量：10立方公尺或噸。                      │
├──┼────┼──────────────────────────┤
│33  │101     │駕駛人：連威程。簽名時間：97年5月28日中午12時2分。  │
│    │        │收受人：許孟維。簽名時間：97年5月28日中午12時12分。 │
│    │        │土方載運數量：10立方公尺或噸。                      │
├──┼────┼──────────────────────────┤
│34  │106     │駕駛人：連威程。簽名時間：97年5月28日下午3時29分。  │
│    │        │收受人：許孟維。簽名時間：97年5月28日下午3時39分。  │
│    │        │土方載運數量：10立方公尺或噸。                      │
├──┼────┼──────────────────────────┤
│35  │107     │駕駛人：連威程。簽名時間：97年5月28日下午3時56分。  │
│    │        │收受人：許孟維。簽名時間：97年5月28日下午4時6分。   │
│    │        │土方載運數量：10立方公尺或噸。                      │
├──┼────┼──────────────────────────┤
│36  │109     │駕駛人：連威程。簽名時間：97年5月28日下午4時55分。  │
│    │        │收受人：許孟維。簽名時間：97年5月28日下午5時5分。   │
│    │        │土方載運數量：10立方公尺或噸。                      │
├──┼────┼──────────────────────────┤
│37  │112     │駕駛人：連威程。簽名時間：97年5月28日下午6時7分。   │
│    │        │收受人：許孟維。簽名時間：97年5月28日下午6時17分。  │
│    │        │土方載運數量：10立方公尺或噸。                      │
├──┼────┼──────────────────────────┤
│38  │113     │駕駛人：胡全能。簽名時間：97年5月28日上午8時22分。  │
│    │        │收受人：許孟維。簽名時間：97年5月28日上午8時32分。  │
│    │        │土方載運數量：10立方公尺或噸。                      │
├──┼────┼──────────────────────────┤
│39  │114     │駕駛人：胡全能。簽名時間：97年5月28日上午8時40分。  │
│    │        │收受人：許孟維。簽名時間：97年5月28日上午8時50分。  │
│    │        │土方載運數量：10立方公尺或噸。                      │
├──┼────┼──────────────────────────┤
│40  │116     │駕駛人：胡全能。簽名時間：97年5月28日上午9時23分。  │
│    │        │收受人：許孟維。簽名時間：97年5月28日上午9時33分。  │
│    │        │土方載運數量：10立方公尺或噸。                      │
├──┼────┼──────────────────────────┤
│41  │117     │駕駛人：胡全能。簽名時間：97年5月28日上午9時48分。  │
│    │        │收受人：許孟維。簽名時間：97年5月28日上午9時58分。  │
│    │        │土方載運數量：10立方公尺或噸。                      │
├──┼────┼──────────────────────────┤
│42  │122     │駕駛人：胡全能。簽名時間：97年5月28日上午11時55分。 │
│    │        │收受人：許孟維。簽名時間：97年5月28日中午12時5分。  │
│    │        │土方載運數量：10立方公尺或噸。                      │
├──┼────┼──────────────────────────┤
│43  │124     │駕駛人：胡全能。簽名時間：97年5月28日下午1時54分。  │
│    │        │收受人：許孟維。簽名時間：97年5月28日下午2時4分。   │
│    │        │土方載運數量：10立方公尺或噸。                      │
├──┼────┼──────────────────────────┤
│44  │125     │駕駛人：胡全能。簽名時間：97年5月28日下午2時55分。  │
│    │        │收受人：許孟維。簽名時間：97年5月28日下午3時5分。   │
│    │        │土方載運數量：10立方公尺或噸。                      │
├──┼────┼──────────────────────────┤
│45  │126     │駕駛人：胡全能。簽名時間：97年5月28日下午2時53分。  │
│    │        │收受人：許孟維。簽名時間：97年5月28日下午3時0分。   │
│    │        │土方載運數量：10立方公尺或噸。                      │
├──┼────┼──────────────────────────┤
│46  │128     │駕駛人：胡全能。簽名時間：97年5月28日下午3時50分。  │
│    │        │收受人：許孟維。簽名時間：97年5月28日下午4時0分。   │
│    │        │土方載運數量：10立方公尺或噸。                      │
├──┼────┼──────────────────────────┤
│47  │130     │駕駛人：胡全能。簽名時間：97年5月28日下午4時49分。  │
│    │        │收受人：許孟維。簽名時間：97年5月28日下午4時59分。  │
│    │        │土方載運數量：10立方公尺或噸。                      │
├──┼────┼──────────────────────────┤
│48  │133     │駕駛人：蘇茂鐘。簽名時間：97年5月28日上午8時16分。  │
│    │        │收受人：許孟維。簽名時間：97年5月28日上午8時26分。  │
│    │        │土方載運數量：10立方公尺或噸。                      │
├──┼────┼──────────────────────────┤
│49  │135     │駕駛人：蘇茂鐘。簽名時間：97年5月28日上午9時0分。   │
│    │        │收受人：許孟維。簽名時間：97年5月28日上午9時10分。  │
│    │        │土方載運數量：10立方公尺或噸。                      │
├──┼────┼──────────────────────────┤
│50  │136     │駕駛人：蘇茂鐘。簽名時間：97年5月28日上午9時27分。  │
│    │        │收受人：許孟維。簽名時間：97年5月28日上午9時37分。  │
│    │        │土方載運數量：10立方公尺或噸。                      │
├──┼────┼──────────────────────────┤
│51  │137     │駕駛人：蘇茂鐘。簽名時間：97年5月28日上午9時44分。  │
│    │        │收受人：許孟維。簽名時間：97年5月28日上午9時54分。  │
│    │        │土方載運數量：10立方公尺或噸。                      │
├──┼────┼──────────────────────────┤
│52  │138     │駕駛人：蘇茂鐘。簽名時間：97年5月28日上午10時11分。 │
│    │        │收受人：許孟維。簽名時間：97年5月28日上午10時21分。 │
│    │        │土方載運數量：10立方公尺或噸。                      │
├──┼────┼──────────────────────────┤
│53  │141     │駕駛人：蘇茂鐘。簽名時間：97年5月28日上午11時26分。 │
│    │        │收受人：許孟維。簽名時間：97年5月28日上午11時36分。 │
│    │        │土方載運數量：10立方公尺或噸。                      │
├──┼────┼──────────────────────────┤
│54  │146     │駕駛人：蘇茂鐘。簽名時間：97年5月28日下午2時56分。  │
│    │        │收受人：許孟維。簽名時間：97年5月28日下午3時6分。   │
│    │        │土方載運數量：10立方公尺或噸。                      │
├──┼────┼──────────────────────────┤
│55  │148     │駕駛人：蘇茂鐘。簽名時間：97年5月28日下午3時54分。  │
│    │        │收受人：許孟維。簽名時間：97年5月28日下午4時4分。   │
│    │        │土方載運數量：10立方公尺或噸。                      │
├──┼────┼──────────────────────────┤
│56  │153     │駕駛人：蘇枝生。簽名時間：97年5月28日上午8時30分。  │
│    │        │收受人：許孟維。簽名時間：97年5月28日上午8時40分。  │
│    │        │土方載運數量：10立方公尺或噸。                      │
├──┼────┼──────────────────────────┤
│57  │154     │駕駛人：蘇枝生。簽名時間：97年5月28日上午8時56分。  │
│    │        │收受人：許孟維。簽名時間：97年5月28日上午9時6分。   │
│    │        │土方載運數量：10立方公尺或噸。                      │
├──┼────┼──────────────────────────┤
│58  │157     │駕駛人：蘇枝生。簽名時間：97年5月28日上午9時4分。   │
│    │        │收受人：許孟維。簽名時間：97年5月28日上午9時14分。  │
│    │        │土方載運數量：10立方公尺或噸。                      │
├──┼────┼──────────────────────────┤
│59  │158     │駕駛人：蘇枝生。簽名時間：97年5月28日上午10時35分。 │
│    │        │收受人：許孟維。簽名時間：97年5月28日上午10時45分。 │
│    │        │土方載運數量：10立方公尺或噸。                      │
├──┼────┼──────────────────────────┤
│60  │163     │駕駛人：蘇枝生。簽名時間：97年5月28日中午12時50分。 │
│    │        │收受人：許孟維。簽名時間：97年5月28日下午1時0分。   │
│    │        │土方載運數量：10立方公尺或噸。                      │
├──┼────┼──────────────────────────┤
│61  │167     │駕駛人：蘇枝生。簽名時間：97年5月28日下午2時45分。  │
│    │        │收受人：許孟維。簽名時間：97年5月28日下午2時55分。  │
│    │        │土方載運數量：10立方公尺或噸。                      │
├──┼────┼──────────────────────────┤
│62  │170     │駕駛人：蘇枝生。簽名時間：97年5月28日下午4時10分。  │
│    │        │收受人：許孟維。簽名時間：97年5月28日下午4時20分。  │
│    │        │土方載運數量：10立方公尺或噸。                      │
├──┼────┼──────────────────────────┤
│63  │173     │駕駛人：蘇枝生。簽名時間：97年5月28日下午6時1分。   │
│    │        │收受人：許孟維。簽名時間：97年5月28日下午6時11分。  │
│    │        │土方載運數量：10立方公尺或噸。                      │
├──┼────┼──────────────────────────┤
│64  │174     │駕駛人：胡青山。簽名時間：97年5月28日上午8時24分。  │
│    │        │收受人：許孟維。簽名時間：97年5月28日上午8時34分。  │
│    │        │土方載運數量：10立方公尺或噸。                      │
├──┼────┼──────────────────────────┤
│65  │177     │駕駛人：胡青山。簽名時間：97年5月28日上午9時31分。  │
│    │        │收受人：許孟維。簽名時間：97年5月28日上午9時41分。  │
│    │        │土方載運數量：10立方公尺或噸。                      │
├──┼────┼──────────────────────────┤
│66  │179     │駕駛人：胡青山。簽名時間：97年5月28日上午10時14分。 │
│    │        │收受人：許孟維。簽名時間：97年5月28日上午10時24分。 │
│    │        │土方載運數量：10立方公尺或噸。                      │
├──┼────┼──────────────────────────┤
│67  │181     │駕駛人：胡青山。簽名時間：97年5月28日上午11時5分。  │
│    │        │收受人：許孟維。簽名時間：97年5月28日上午11時15分。 │
│    │        │土方載運數量：10立方公尺或噸。                      │
├──┼────┼──────────────────────────┤
│68  │191     │駕駛人：胡青山。簽名時間：97年5月28日下午3時59分。  │
│    │        │收受人：許孟維。簽名時間：97年5月28日下午4時9分。   │
│    │        │土方載運數量：10立方公尺或噸。                      │
├──┼────┼──────────────────────────┤
│69  │196     │駕駛人：胡青山。簽名時間：97年5月28日下午6時13分。  │
│    │        │收受人：許孟維。簽名時間：97年5月28日下午6時23分。  │
│    │        │土方載運數量：10立方公尺或噸。                      │
├──┼────┼──────────────────────────┤
│70  │199     │駕駛人：林俊良。簽名時間：97年5月28日上午9時17分。  │
│    │        │收受人：許孟維。簽名時間：97年5月28日上午9時27分。  │
│    │        │土方載運數量：10立方公尺或噸。                      │
├──┼────┼──────────────────────────┤
│71  │200     │駕駛人：林俊良。簽名時間：97年5月28日上午9時33分。  │
│    │        │收受人：許孟維。簽名時間：97年5月28日上午9時43分。  │
│    │        │土方載運數量：10立方公尺或噸。                      │
├──┼────┼──────────────────────────┤
│72  │204     │駕駛人：林俊良。簽名時間：97年5月28日上午11時11分。 │
│    │        │收受人：許孟維。簽名時間：97年5月28日上午11時22分。 │
│    │        │土方載運數量：10立方公尺或噸。                      │
├──┼────┼──────────────────────────┤
│73  │207     │駕駛人：林俊良。簽名時間：97年5月28日中午12時43分。 │
│    │        │收受人：許孟維。簽名時間：97年5月28日中午12時53分。 │
│    │        │土方載運數量：10立方公尺或噸。                      │
├──┼────┼──────────────────────────┤
│74  │214     │駕駛人：林俊良。簽名時間：97年5月28日下午4時1分。   │
│    │        │收受人：許孟維。簽名時間：97年5月28日下午4時11分。  │
│    │        │土方載運數量：10立方公尺或噸。                      │
├──┼────┼──────────────────────────┤
│75  │217     │駕駛人：林俊良。簽名時間：97年5月28日下午5時22分。  │
│    │        │收受人：許孟維。簽名時間：97年5月28日下午5時32分。  │
│    │        │土方載運數量：10立方公尺或噸。                      │
├──┼────┼──────────────────────────┤
│76  │218     │駕駛人：林俊良。簽名時間：97年5月28日下午5時50分。  │
│    │        │收受人：許孟維。簽名時間：97年5月28日下午6時0分。   │
│    │        │土方載運數量：10立方公尺或噸。                      │
├──┼────┼──────────────────────────┤
│77  │220     │駕駛人：黃添財。簽名時間：97年5月28日上午8時32分。  │
│    │        │收受人：許孟維。簽名時間：97年5月28日上午8時42分。  │
│    │        │土方載運數量：10立方公尺或噸。                      │
├──┼────┼──────────────────────────┤
│78  │221     │駕駛人：黃添財。簽名時間：97年5月28日上午8時56分。  │
│    │        │收受人：許孟維。簽名時間：97年5月28日上午9時6分。   │
│    │        │土方載運數量：10立方公尺或噸。                      │
├──┼────┼──────────────────────────┤
│79  │222     │駕駛人：黃添財。簽名時間：97年5月28日上午9時21分。  │
│    │        │收受人：許孟維。簽名時間：97年5月28日上午9時31分。  │
│    │        │土方載運數量：10立方公尺或噸。                      │
├──┼────┼──────────────────────────┤
│80  │223     │駕駛人：黃添財。簽名時間：97年5月28日上午9時37分。  │
│    │        │收受人：許孟維。簽名時間：97年5月28日上午9時47分。  │
│    │        │土方載運數量：10立方公尺或噸。                      │
├──┼────┼──────────────────────────┤
│81  │224     │駕駛人：黃添財。簽名時間：97年5月28日上午10時3分。  │
│    │        │收受人：許孟維。簽名時間：97年5月28日上午10時13分。 │
│    │        │土方載運數量：10立方公尺或噸。                      │
├──┼────┼──────────────────────────┤
│82  │225     │駕駛人：黃添財。簽名時間：97年5月28日上午10時26分。 │
│    │        │收受人：許孟維。簽名時間：97年5月28日上午10時36分。 │
│    │        │土方載運數量：10立方公尺或噸。                      │
├──┼────┼──────────────────────────┤
│83  │236     │駕駛人：黃添財。簽名時間：97年5月28日下午4時45分。  │
│    │        │收受人：許孟維。簽名時間：97年5月28日下午4時55分。  │
│    │        │土方載運數量：10立方公尺或噸。                      │
├──┼────┼──────────────────────────┤
│84  │239     │駕駛人：黃添財。簽名時間：97年5月28日下午6時2分。   │
│    │        │收受人：許孟維。簽名時間：97年5月28日下午6時12分。  │
│    │        │土方載運數量：10立方公尺或噸。                      │
├──┼────┼──────────────────────────┤
│85  │243     │駕駛人：蘇文良。簽名時間：97年5月28日上午9時35分。  │
│    │        │收受人：許孟維。簽名時間：97年5月28日上午9時45分。  │
│    │        │土方載運數量：10立方公尺或噸。                      │
├──┼────┼──────────────────────────┤
│86  │245     │駕駛人：蘇文良。簽名時間：97年5月28日上午10時32分。 │
│    │        │收受人：許孟維。簽名時間：97年5月28日上午10時42分。 │
│    │        │土方載運數量：10立方公尺或噸。                      │
├──┼────┼──────────────────────────┤
│87  │246     │駕駛人：蘇文良。簽名時間：97年5月28日上午10時45分。 │
│    │        │收受人：許孟維。簽名時間：97年5月28日上午10時55分。 │
│    │        │土方載運數量：10立方公尺或噸。                      │
├──┼────┼──────────────────────────┤
│88  │257     │駕駛人：蘇文良。簽名時間：97年5月28日下午4時8分。   │
│    │        │收受人：許孟維。簽名時間：97年5月28日下午4時18分。  │
│    │        │土方載運數量：10立方公尺或噸。                      │
├──┼────┼──────────────────────────┤
│89  │258     │駕駛人：蘇文良。簽名時間：97年5月28日下午4時39分。  │
│    │        │收受人：許孟維。簽名時間：97年5月28日下午4時49分。  │
│    │        │土方載運數量：10立方公尺或噸。                      │
├──┼────┼──────────────────────────┤
│90  │260     │駕駛人：李春長。簽名時間：97年5月28日上午8時20分。  │
│    │        │收受人：許孟維。簽名時間：97年5月28日上午8時30分。  │
│    │        │土方載運數量：10立方公尺或噸。                      │
├──┼────┼──────────────────────────┤
│91  │262     │駕駛人：李春長。簽名時間：97年5月28日上午9時10分。  │
│    │        │收受人：許孟維。簽名時間：97年5月28日上午9時20分。  │
│    │        │土方載運數量：10立方公尺或噸。                      │
├──┼────┼──────────────────────────┤
│92  │265     │駕駛人：李春長。簽名時間：97年5月28日上午10時19分。 │
│    │        │收受人：許孟維。簽名時間：97年5月28日上午10時29分。 │
│    │        │土方載運數量：10立方公尺或噸。                      │
├──┼────┼──────────────────────────┤
│93  │267     │駕駛人：李春長。簽名時間：97年5月28日上午11時8分。  │
│    │        │收受人：許孟維。簽名時間：97年5月28日上午11時18分。 │
│    │        │土方載運數量：10立方公尺或噸。                      │
├──┼────┼──────────────────────────┤
│94  │269     │駕駛人：李春長。簽名時間：97年5月28日中午12時8分。  │
│    │        │收受人：許孟維。簽名時間：97年5月28日中午12時18分。 │
│    │        │土方載運數量：10立方公尺或噸。                      │
├──┼────┼──────────────────────────┤
│95  │272     │駕駛人：李春長。簽名時間：97年5月28日下午1時40分。  │
│    │        │收受人：許孟維。簽名時間：97年5月28日下午1時50分。  │
│    │        │土方載運數量：10立方公尺或噸。                      │
├──┼────┼──────────────────────────┤
│96  │275     │駕駛人：李春長。簽名時間：97年5月28日下午3時9分。   │
│    │        │收受人：許孟維。簽名時間：97年5月28日下午3時19分。  │
│    │        │土方載運數量：10立方公尺或噸。                      │
├──┼────┼──────────────────────────┤
│97  │277     │駕駛人：李春長。簽名時間：97年5月28日下午4時6分。   │
│    │        │收受人：許孟維。簽名時間：97年5月28日下午4時16分。  │
│    │        │土方載運數量：10立方公尺或噸。                      │
├──┼────┼──────────────────────────┤
│98  │282     │駕駛人：黃豊隆。簽名時間：97年5月28日上午8時34分。  │
│    │        │收受人：許孟維。簽名時間：97年5月28日上午8時44分。  │
│    │        │土方載運數量：10立方公尺或噸。                      │
├──┼────┼──────────────────────────┤
│99  │283     │駕駛人：黃豊隆。簽名時間：97年5月28日上午8時56分。  │
│    │        │收受人：許孟維。簽名時間：97年5月28日上午9時6分。   │
│    │        │土方載運數量：10立方公尺或噸。                      │
├──┼────┼──────────────────────────┤
│100 │287     │駕駛人：黃豊隆。簽名時間：97年5月28日上午10時28分。 │
│    │        │收受人：許孟維。簽名時間：97年5月28日上午10時38分。 │
│    │        │土方載運數量：10立方公尺或噸。                      │
├──┼────┼──────────────────────────┤
│101 │288     │駕駛人：黃豊隆。簽名時間：97年5月28日上午10時57分。 │
│    │        │收受人：許孟維。簽名時間：97年5月28日上午11時7分。  │
│    │        │土方載運數量：10立方公尺或噸。                      │
├──┼────┼──────────────────────────┤
│102 │293     │駕駛人：黃豊隆。簽名時間：97年5月28日下午2時50分。  │
│    │        │收受人：許孟維。簽名時間：97年5月28日下午3時0分。   │
│    │        │土方載運數量：10立方公尺或噸。                      │
├──┼────┼──────────────────────────┤
│103 │296     │駕駛人：黃豊隆。簽名時間：97年5月28日下午4時13分。  │
│    │        │收受人：許孟維。簽名時間：97年5月28日下午4時23分。  │
│    │        │土方載運數量：10立方公尺或噸。                      │
├──┼────┼──────────────────────────┤
│104 │300     │駕駛人：黃豊隆。簽名時間：97年5月28日下午6時5分。   │
│    │        │收受人：許孟維。簽名時間：97年5月28日下午6時15分。  │
│    │        │土方載運數量：10立方公尺或噸。                      │
├──┼────┼──────────────────────────┤
│105 │302     │駕駛人：胡全能。簽名時間：97年5月29日上午7時53分。  │
│    │        │收受人：許孟維。簽名時間：97年5月29日上午8時3分。   │
│    │        │土方載運數量：10立方公尺或噸。                      │
├──┼────┼──────────────────────────┤
│106 │304     │駕駛人：胡全能。簽名時間：97年5月29日上午8時40分。  │
│    │        │收受人：許孟維。簽名時間：97年5月29日上午8時50分。  │
│    │        │土方載運數量：10立方公尺或噸。                      │
├──┼────┼──────────────────────────┤
│107 │305     │駕駛人：胡全能。簽名時間：97年5月29日上午9時6分。   │
│    │        │收受人：許孟維。簽名時間：97年5月29日上午9時16分。  │
│    │        │土方載運數量：10立方公尺或噸。                      │
├──┼────┼──────────────────────────┤
│108 │306     │駕駛人：胡全能。簽名時間：97年5月29日上午9時32分。  │
│    │        │收受人：許孟維。簽名時間：97年5月29日上午9時42分。  │
│    │        │土方載運數量：10立方公尺或噸。                      │
├──┼────┼──────────────────────────┤
│109 │307     │駕駛人：胡全能。簽名時間：97年5月29日上午9時55分。  │
│    │        │收受人：許孟維。簽名時間：97年5月29日上午10時5分。  │
│    │        │土方載運數量：10立方公尺或噸。                      │
├──┼────┼──────────────────────────┤
│110 │314     │駕駛人：黃添財。簽名時間：97年5月29日上午9時16分。  │
│    │        │收受人：許孟維。簽名時間：97年5月29日上午9時26分。  │
│    │        │土方載運數量：10立方公尺或噸。                      │
├──┼────┼──────────────────────────┤
│111 │315     │駕駛人：黃添財。簽名時間：97年5月29日上午9時37分。  │
│    │        │收受人：許孟維。簽名時間：97年5月29日上午9時47分。  │
│    │        │土方載運數量：10立方公尺或噸。                      │
├──┼────┼──────────────────────────┤
│112 │319     │駕駛人：林俊良。簽名時間：97年5月29日上午7時30分。  │
│    │        │收受人：許孟維。簽名時間：97年5月29日上午7時40分。  │
│    │        │土方載運數量：10立方公尺或噸。                      │
├──┼────┼──────────────────────────┤
│113 │321     │駕駛人：林俊良。簽名時間：97年5月29日上午8時20分。  │
│    │        │收受人：許孟維。簽名時間：97年5月29日上午8時30分。  │
│    │        │土方載運數量：10立方公尺或噸。                      │
├──┼────┼──────────────────────────┤
│114 │322     │駕駛人：林俊良。簽名時間：97年5月29日上午8時47分。  │
│    │        │收受人：許孟維。簽名時間：97年5月29日上午8時57分。  │
│    │        │土方載運數量：10立方公尺或噸。                      │
├──┼────┼──────────────────────────┤
│115 │324     │駕駛人：林俊良。簽名時間：97年5月29日上午9時35分。  │
│    │        │收受人：許孟維。簽名時間：97年5月29日上午9時45分。  │
│    │        │土方載運數量：10立方公尺或噸。                      │
├──┼────┼──────────────────────────┤
│116 │330     │駕駛人：黃豊隆。簽名時間：97年5月29日上午9時42分。  │
│    │        │收受人：許孟維。簽名時間：97年5月29日上午9時52分。  │
│    │        │土方載運數量：10立方公尺或噸。                      │
├──┼────┼──────────────────────────┤
│117 │331     │駕駛人：黃豊隆。簽名時間：97年5月29日上午8時24分。  │
│    │        │收受人：許孟維。簽名時間：97年5月29日上午8時34分。  │
│    │        │土方載運數量：10立方公尺或噸。                      │
├──┼────┼──────────────────────────┤
│118 │332     │駕駛人：黃豊隆。簽名時間：97年5月29日上午8時52分。  │
│    │        │收受人：許孟維。簽名時間：97年5月29日上午9時2分。   │
│    │        │土方載運數量：10立方公尺或噸。                      │
├──┼────┼──────────────────────────┤
│119 │334     │駕駛人：黃豊隆。簽名時間：97年5月29日上午10時40分。 │
│    │        │收受人：許孟維。簽名時間：97年5月29日上午10時50分。 │
│    │        │土方載運數量：10立方公尺或噸。                      │
├──┼────┼──────────────────────────┤
│120 │335     │駕駛人：胡清山。簽名時間：97年5月29日上午7時26分。  │
│    │        │收受人：許孟維。簽名時間：97年5月29日上午7時36分。  │
│    │        │土方載運數量：10立方公尺或噸。                      │
├──┼────┼──────────────────────────┤
│121 │337     │駕駛人：胡青山。簽名時間：97年5月29日上午8時15分。  │
│    │        │收受人：許孟維。簽名時間：97年5月29日上午8時25分。  │
│    │        │土方載運數量：無記載。                              │
├──┼────┼──────────────────────────┤
│122 │340     │駕駛人：胡青山。簽名時間：97年5月29日上午9時26分。  │
│    │        │收受人：許孟維。簽名時間：97年5月29日上午9時36分。  │
│    │        │土方載運數量：10立方公尺或噸。                      │
├──┼────┼──────────────────────────┤
│123 │341     │駕駛人：胡青山。簽名時間：97年5月29日上午9時49分。  │
│    │        │收受人：許孟維。簽名時間：97年5月29日上午9時59分。  │
│    │        │土方載運數量：10立方公尺或噸。                      │
├──┼────┼──────────────────────────┤
│124 │343     │駕駛人：胡青山。簽名時間：97年5月29日上午10時41分。 │
│    │        │收受人：許孟維。簽名時間：97年5月29日上午10時51分。 │
│    │        │土方載運數量：10立方公尺或噸。                      │
├──┼────┼──────────────────────────┤
│125 │345     │駕駛人：蘇文良。簽名時間：97年5月29日上午8時13分。  │
│    │        │收受人：許孟維。簽名時間：97年5月29日上午8時23分。  │
│    │        │土方載運數量：10立方公尺或噸。                      │
├──┼────┼──────────────────────────┤
│126 │346     │駕駛人：蘇文良。簽名時間：97年5月29日上午8時37分。  │
│    │        │收受人：許孟維。簽名時間：97年5月29日上午8時47分。  │
│    │        │土方載運數量：10立方公尺或噸。                      │
├──┼────┼──────────────────────────┤
│127 │347     │駕駛人：蘇文良。簽名時間：97年5月29日上午8時58分。  │
│    │        │收受人：許孟維。簽名時間：97年5月29日上午9時8分。   │
│    │        │土方載運數量：10立方公尺或噸。                      │
├──┼────┼──────────────────────────┤
│128 │350     │駕駛人：蘇文良。簽名時間：97年5月29日上午10時10分。 │
│    │        │收受人：許孟維。簽名時間：97年5月29日上午10時20分。 │
│    │        │土方載運數量：10立方公尺或噸。                      │
├──┼────┼──────────────────────────┤
│129 │354     │駕駛人：蘇茂鐘。簽名時間：97年5月29日上午8時0分。   │
│    │        │收受人：許孟維。簽名時間：97年5月29日上午8時10分。  │
│    │        │土方載運數量：無記載。                              │
├──┼────┼──────────────────────────┤
│130 │358     │駕駛人：蘇茂鐘。簽名時間：97年5月29日上午9時28分。  │
│    │        │收受人：許孟維。簽名時間：97年5月29日上午9時38分。  │
│    │        │土方載運數量：10立方公尺或噸。                      │
├──┼────┼──────────────────────────┤
│131 │361     │駕駛人：蘇茂鐘。簽名時間：97年5月29日上午10時48分。 │
│    │        │收受人：許孟維。簽名時間：97年5月29日上午10時58分。 │
│    │        │土方載運數量：10立方公尺或噸。                      │
├──┼────┼──────────────────────────┤
│132 │362     │駕駛人：林福生。簽名時間：97年5月29日上午7時32分。  │
│    │        │收受人：許孟維。簽名時間：97年5月29日上午7時42分。  │
│    │        │土方載運數量：10立方公尺或噸。                      │
├──┼────┼──────────────────────────┤
│133 │365     │駕駛人：林福生。簽名時間：97年5月29日上午8時53分。  │
│    │        │收受人：許孟維。簽名時間：97年5月29日上午9時3分。   │
│    │        │土方載運數量：無記載。                              │
├──┼────┼──────────────────────────┤
│134 │371     │駕駛人：柯建明。簽名時間：97年5月29日上午8時1分。   │
│    │        │收受人：許孟維。簽名時間：97年5月29日上午8時11分。  │
│    │        │土方載運數量：10立方公尺或噸。                      │
├──┼────┼──────────────────────────┤
│135 │373     │駕駛人：柯建明。簽名時間：97年5月29日上午8時51分。  │
│    │        │收受人：許孟維。簽名時間：97年5月29日上午9時1分。   │
│    │        │土方載運數量：10立方公尺或噸。                      │
├──┼────┼──────────────────────────┤
│136 │377     │駕駛人：柯建明。簽名時間：97年5月29日上午10時20分。 │
│    │        │收受人：許孟維。簽名時間：97年5月29日上午10時30分。 │
│    │        │土方載運數量：10立方公尺或噸。                      │
├──┼────┼──────────────────────────┤
│137 │382     │駕駛人：沈秋宏。簽名時間：97年5月30日上午9時39分。  │
│    │        │收受人：許孟維。簽名時間：97年5月30日上午9時49分。  │
│    │        │土方載運數量：10立方公尺或噸。                      │
├──┼────┼──────────────────────────┤
│138 │383     │駕駛人：沈秋宏。簽名時間：97年5月30日上午9時59分。  │
│    │        │收受人：許孟維。簽名時間：97年5月30日上午10時9分。  │
│    │        │土方載運數量：10立方公尺或噸。                      │
├──┼────┼──────────────────────────┤
│139 │384     │駕駛人：沈秋宏。簽名時間：97年5月30日上午10時20分。 │
│    │        │收受人：許孟維。簽名時間：97年5月30日上午10時30分。 │
│    │        │土方載運數量：10立方公尺或噸。                      │
├──┼────┼──────────────────────────┤
│140 │387     │駕駛人：沈秋宏。簽名時間：97年5月30日上午11時30分。 │
│    │        │收受人：許孟維。簽名時間：97年5月30日上午11時40分。 │
│    │        │土方載運數量：10立方公尺或噸。                      │
├──┼────┼──────────────────────────┤
│141 │391     │駕駛人：沈秋宏。簽名時間：97年5月30日下午1時7分。   │
│    │        │收受人：許孟維。簽名時間：97年5月30日下午1時17分。  │
│    │        │土方載運數量：10立方公尺或噸。                      │
├──┼────┼──────────────────────────┤
│142 │392     │駕駛人：沈秋宏。簽名時間：97年5月30日下午1時28分。  │
│    │        │收受人：許孟維。簽名時間：97年5月30日下午1時38分。  │
│    │        │土方載運數量：10立方公尺或噸。                      │
├──┼────┼──────────────────────────┤
│143 │393     │駕駛人：沈秋宏。簽名時間：97年5月30日下午1時52分。  │
│    │        │收受人：許孟維。簽名時間：97年5月30日下午2時2分。   │
│    │        │土方載運數量：10立方公尺或噸。                      │
├──┼────┼──────────────────────────┤
│144 │394     │駕駛人：沈秋宏。簽名時間：97年5月30日下午2時12分。  │
│    │        │收受人：許孟維。簽名時間：97年5月30日下午2時22分。  │
│    │        │土方載運數量：10立方公尺或噸。                      │
├──┼────┼──────────────────────────┤
│145 │396     │駕駛人：沈秋宏。簽名時間：97年5月30日下午3時0分。   │
│    │        │收受人：許孟維。簽名時間：97年5月30日下午3時10分。  │
│    │        │土方載運數量：10立方公尺或噸。                      │
├──┼────┼──────────────────────────┤
│146 │398     │駕駛人：沈秋宏。簽名時間：97年5月30日下午3時48分。  │
│    │        │收受人：許孟維。簽名時間：97年5月30日下午3時58分。  │
│    │        │土方載運數量：10立方公尺或噸。                      │
├──┼────┼──────────────────────────┤
│147 │400     │駕駛人：沈秋宏。簽名時間：97年5月30日下午4時44分。  │
│    │        │收受人：許孟維。簽名時間：97年5月30日下午4時54分。  │
│    │        │土方載運數量：10立方公尺或噸。                      │
├──┼────┼──────────────────────────┤
│148 │402     │駕駛人：沈秋宏。簽名時間：97年5月30日下午5時29分。  │
│    │        │收受人：許孟維。簽名時間：97年5月30日下午5時39分。  │
│    │        │土方載運數量：10立方公尺或噸。                      │
├──┼────┼──────────────────────────┤
│149 │403     │駕駛人：沈秋宏。簽名時間：97年5月30日下午5時50分。  │
│    │        │收受人：許孟維。簽名時間：97年5月30日下午6時0分。   │
│    │        │土方載運數量：10立方公尺或噸。                      │
├──┼────┼──────────────────────────┤
│150 │405     │駕駛人：蘇茂鍾。簽名時間：97年5月30日上午8時58分。  │
│    │        │收受人：許孟維。簽名時間：97年5月30日上午9時8分。   │
│    │        │土方載運數量：10立方公尺或噸。                      │
├──┼────┼──────────────────────────┤
│151 │408     │駕駛人：蘇茂鍾。簽名時間：97年5月30日上午10時4分。  │
│    │        │收受人：許孟維。簽名時間：97年5月30日上午10時14分。 │
│    │        │土方載運數量：10立方公尺或噸。                      │
├──┼────┼──────────────────────────┤
│152 │412     │駕駛人：蘇茂鍾。簽名時間：97年5月30日上午11時32分。 │
│    │        │收受人：許孟維。簽名時間：97年5月30日上午11時42分。 │
│    │        │土方載運數量：10立方公尺或噸。                      │
├──┼────┼──────────────────────────┤
│153 │416     │駕駛人：蘇茂鍾。簽名時間：97年5月30日下午1時4分。   │
│    │        │收受人：許孟維。簽名時間：97年5月30日下午1時14分。  │
│    │        │土方載運數量：10立方公尺或噸。                      │
├──┼────┼──────────────────────────┤
│154 │417     │駕駛人：蘇茂鍾。簽名時間：97年5月30日下午1時26分。  │
│    │        │收受人：許孟維。簽名時間：97年5月30日下午1時36分。  │
│    │        │土方載運數量：10立方公尺或噸。                      │
├──┼────┼──────────────────────────┤
│155 │419     │駕駛人：蘇茂鍾。簽名時間：97年5月30日下午2時6分。   │
│    │        │收受人：許孟維。簽名時間：97年5月30日下午2時16分。  │
│    │        │土方載運數量：10立方公尺或噸。                      │
├──┼────┼──────────────────────────┤
│156 │420     │駕駛人：蘇茂鍾。簽名時間：97年5月30日下午2時28分。  │
│    │        │收受人：許孟維。簽名時間：97年5月30日下午2時38分。  │
│    │        │土方載運數量：10立方公尺或噸。                      │
├──┼────┼──────────────────────────┤
│157 │424     │駕駛人：蘇茂鍾。簽名時間：97年5月30日下午4時7分。   │
│    │        │收受人：許孟維。簽名時間：97年5月30日下午4時17分。  │
│    │        │土方載運數量：10立方公尺或噸。                      │
├──┼────┼──────────────────────────┤
│158 │425     │駕駛人：蘇茂鍾。簽名時間：97年5月30日下午4時32分。  │
│    │        │收受人：許孟維。簽名時間：97年5月30日下午4時42分。  │
│    │        │土方載運數量：10立方公尺或噸。                      │
├──┼────┼──────────────────────────┤
│159 │426     │駕駛人：蘇茂鍾。簽名時間：97年5月30日下午5時2分。   │
│    │        │收受人：許孟維。簽名時間：97年5月30日下午5時12分。  │
│    │        │土方載運數量：10立方公尺或噸。                      │
├──┼────┼──────────────────────────┤
│160 │427     │駕駛人：蘇茂鍾。簽名時間：97年5月30日下午5時22分。  │
│    │        │收受人：許孟維。簽名時間：97年5月30日下午5時32分。  │
│    │        │土方載運數量：10立方公尺或噸。                      │
├──┼────┼──────────────────────────┤
│161 │432     │駕駛人：李春長。簽名時間：97年5月30日上午10時5分。  │
│    │        │收受人：許孟維。簽名時間：97年5月30日上午10時15分。 │
│    │        │土方載運數量：10立方公尺或噸。                      │
├──┼────┼──────────────────────────┤
│162 │433     │駕駛人：李春長。簽名時間：97年5月30日上午10時26分。 │
│    │        │收受人：許孟維。簽名時間：97年5月30日上午10時36分。 │
│    │        │土方載運數量：無記載。                              │
├──┼────┼──────────────────────────┤
│163 │434     │駕駛人：李春長。簽名時間：97年5月30日上午10時48分。 │
│    │        │收受人：許孟維。簽名時間：97年5月30日上午10時58分。 │
│    │        │土方載運數量：10立方公尺或噸。                      │
├──┼────┼──────────────────────────┤
│164 │436     │駕駛人：李春長。簽名時間：97年5月30日上午11時38分。 │
│    │        │收受人：許孟維。簽名時間：97年5月30日上午11時48分。 │
│    │        │土方載運數量：10立方公尺或噸。                      │
├──┼────┼──────────────────────────┤
│165 │439     │駕駛人：李春長。簽名時間：97年5月30日中午12時49分。 │
│    │        │收受人：許孟維。簽名時間：97年5月30日中午12時59分。 │
│    │        │土方載運數量：10立方公尺或噸。                      │
├──┼────┼──────────────────────────┤
│166 │441     │駕駛人：李春長。簽名時間：97年5月30日下午2時2分。   │
│    │        │收受人：許孟維。簽名時間：97年5月30日下午2時12分。  │
│    │        │土方載運數量：10立方公尺或噸。                      │
├──┼────┼──────────────────────────┤
│167 │442     │駕駛人：李春長。簽名時間：97年5月30日下午2時30分。  │
│    │        │收受人：許孟維。簽名時間：97年5月30日下午2時40分。  │
│    │        │土方載運數量：10立方公尺或噸。                      │
├──┼────┼──────────────────────────┤
│168 │445     │駕駛人：李春長。簽名時間：97年5月30日下午3時40分。  │
│    │        │收受人：許孟維。簽名時間：97年5月30日下午3時50分。  │
│    │        │土方載運數量：10立方公尺或噸。                      │
├──┼────┼──────────────────────────┤
│169 │446     │駕駛人：李春長。簽名時間：97年5月30日下午4時12分。  │
│    │        │收受人：許孟維。簽名時間：97年5月30日下午4時22分。  │
│    │        │土方載運數量：10立方公尺或噸。                      │
├──┼────┼──────────────────────────┤
│170 │447     │駕駛人：李春長。簽名時間：97年5月30日下午4時37分。  │
│    │        │收受人：許孟維。簽名時間：97年5月30日下午4時47分。  │
│    │        │土方載運數量：10立方公尺或噸。                      │
├──┼────┼──────────────────────────┤
│171 │448     │駕駛人：李春長。簽名時間：97年5月30日下午5時5分。   │
│    │        │收受人：許孟維。簽名時間：97年5月30日下午5時15分。  │
│    │        │土方載運數量：10立方公尺或噸。                      │
├──┼────┼──────────────────────────┤
│172 │449     │駕駛人：李春長。簽名時間：97年5月30日下午5時27分。  │
│    │        │收受人：許孟維。簽名時間：97年5月30日下午5時37分。  │
│    │        │土方載運數量：10立方公尺或噸。                      │
├──┼────┼──────────────────────────┤
│173 │450     │駕駛人：李春長。簽名時間：97年5月30日下午5時49分。  │
│    │        │收受人：許孟維。簽名時間：97年5月30日下午5時59分。  │
│    │        │土方載運數量：10立方公尺或噸。                      │
├──┼────┼──────────────────────────┤
│174 │453     │駕駛人：楊清淵。簽名時間：97年5月30日上午9時45分。  │
│    │        │收受人：許孟維。簽名時間：97年5月30日上午9時55分。  │
│    │        │土方載運數量：10立方公尺或噸。                      │
├──┼────┼──────────────────────────┤
│175 │456     │駕駛人：楊清淵。簽名時間：97年5月30日上午10時49分。 │
│    │        │收受人：許孟維。簽名時間：97年5月30日上午10時59分。 │
│    │        │土方載運數量：10立方公尺或噸。                      │
├──┼────┼──────────────────────────┤
│176 │458     │駕駛人：楊清淵。簽名時間：97年5月30日上午11時46分。 │
│    │        │收受人：許孟維。簽名時間：97年5月30日上午11時56分。 │
│    │        │土方載運數量：10立方公尺或噸。                      │
├──┼────┼──────────────────────────┤
│177 │459     │駕駛人：楊清淵。簽名時間：97年5月30日中午12時29分。 │
│    │        │收受人：許孟維。簽名時間：97年5月30日中午12時39分。 │
│    │        │土方載運數量：10立方公尺或噸。                      │
├──┼────┼──────────────────────────┤
│178 │460     │駕駛人：楊清淵。簽名時間：97年5月30日中午12時50分。 │
│    │        │收受人：許孟維。簽名時間：97年5月30日下午1時0分。   │
│    │        │土方載運數量：10立方公尺或噸。                      │
├──┼────┼──────────────────────────┤
│179 │461     │駕駛人：楊清淵。簽名時間：97年5月30日下午1時55分。  │
│    │        │收受人：許孟維。簽名時間：97年5月30日下午2時5分。   │
│    │        │土方載運數量：10立方公尺或噸。                      │
├──┼────┼──────────────────────────┤
│180 │462     │駕駛人：楊清淵。簽名時間：97年5月30日下午2時19分。  │
│    │        │收受人：許孟維。簽名時間：97年5月30日下午2時29分。  │
│    │        │土方載運數量：10立方公尺或噸。                      │
├──┼────┼──────────────────────────┤
│181 │463     │駕駛人：楊清淵。簽名時間：97年5月30日下午2時42分。  │
│    │        │收受人：許孟維。簽名時間：97年5月30日下午2時52分。  │
│    │        │土方載運數量：10立方公尺或噸。                      │
├──┼────┼──────────────────────────┤
│182 │466     │駕駛人：楊清淵。簽名時間：97年5月30日下午3時55分。  │
│    │        │收受人：許孟維。簽名時間：97年5月30日下午4時5分。   │
│    │        │土方載運數量：10立方公尺或噸。                      │
├──┼────┼──────────────────────────┤
│183 │469     │駕駛人：楊清淵。簽名時間：97年5月30日下午4時47分。  │
│    │        │收受人：許孟維。簽名時間：97年5月30日下午4時57分。  │
│    │        │土方載運數量：10立方公尺或噸。                      │
├──┼────┼──────────────────────────┤
│184 │474     │駕駛人：林俊良。簽名時間：97年5月30日上午8時52分。  │
│    │        │收受人：許孟維。簽名時間：97年5月30日上午9時2分。   │
│    │        │土方載運數量：10立方公尺或噸。                      │
├──┼────┼──────────────────────────┤
│185 │475     │駕駛人：林俊良。簽名時間：97年5月30日上午9時37分。  │
│    │        │收受人：許孟維。簽名時間：97年5月30日上午9時47分。  │
│    │        │土方載運數量：10立方公尺或噸。                      │
├──┼────┼──────────────────────────┤
│186 │477     │駕駛人：林俊良。簽名時間：97年5月30日上午9時56分。  │
│    │        │收受人：許孟維。簽名時間：97年5月30日上午10時6分。  │
│    │        │土方載運數量：10立方公尺或噸。                      │
├──┼────┼──────────────────────────┤
│187 │478     │駕駛人：林俊良。簽名時間：97年5月30日上午10時19分。 │
│    │        │收受人：許孟維。簽名時間：97年5月30日上午10時29分。 │
│    │        │土方載運數量：10立方公尺或噸。                      │
├──┼────┼──────────────────────────┤
│188 │479     │駕駛人：林俊良。簽名時間：97年5月30日上午10時40分。 │
│    │        │收受人：許孟維。簽名時間：97年5月30日上午10時50分。 │
│    │        │土方載運數量：10立方公尺或噸。                      │
├──┼────┼──────────────────────────┤
│189 │480     │駕駛人：林俊良。簽名時間：97年5月30日上午11時3分。  │
│    │        │收受人：許孟維。簽名時間：97年5月30日上午11時13分。 │
│    │        │土方載運數量：10立方公尺或噸。                      │
├──┼────┼──────────────────────────┤
│190 │482     │駕駛人：林俊良。簽名時間：97年5月30日上午11時47分。 │
│    │        │收受人：許孟維。簽名時間：97年5月30日上午11時57分。 │
│    │        │土方載運數量：10立方公尺或噸。                      │
├──┼────┼──────────────────────────┤
│191 │483     │駕駛人：林俊良。簽名時間：97年5月30日中午12時10分。 │
│    │        │收受人：許孟維。簽名時間：97年5月30日中午12時20分。 │
│    │        │土方載運數量：10立方公尺或噸。                      │
├──┼────┼──────────────────────────┤
│192 │485     │駕駛人：林俊良。簽名時間：97年5月30日下午2時3分。   │
│    │        │收受人：許孟維。簽名時間：97年5月30日下午2時13分。  │
│    │        │土方載運數量：10立方公尺或噸。                      │
├──┼────┼──────────────────────────┤
│193 │486     │駕駛人：林俊良。簽名時間：97年5月30日下午2時24分。  │
│    │        │收受人：許孟維。簽名時間：97年5月30日下午2時34分。  │
│    │        │土方載運數量：10立方公尺或噸。                      │
├──┼────┼──────────────────────────┤
│194 │487     │駕駛人：林俊良。簽名時間：97年5月30日下午2時49分。  │
│    │        │收受人：許孟維。簽名時間：97年5月30日下午2時59分。  │
│    │        │土方載運數量：10立方公尺或噸。                      │
├──┼────┼──────────────────────────┤
│195 │488     │駕駛人：林俊良。簽名時間：97年5月30日下午3時10分。  │
│    │        │收受人：許孟維。簽名時間：97年5月30日下午3時20分。  │
│    │        │土方載運數量：10立方公尺或噸。                      │
├──┼────┼──────────────────────────┤
│196 │489     │駕駛人：林俊良。簽名時間：97年5月30日下午3時34分。  │
│    │        │收受人：許孟維。簽名時間：97年5月30日下午3時44分。  │
│    │        │土方載運數量：10立方公尺或噸。                      │
├──┼────┼──────────────────────────┤
│197 │490     │駕駛人：林俊良。簽名時間：97年5月30日下午3時58分。  │
│    │        │收受人：許孟維。簽名時間：97年5月30日下午4時8分。   │
│    │        │土方載運數量：10立方公尺或噸。                      │
├──┼────┼──────────────────────────┤
│198 │492     │駕駛人：林俊良。簽名時間：97年5月30日下午5時14分。  │
│    │        │收受人：許孟維。簽名時間：97年5月30日下午5時24分。  │
│    │        │土方載運數量：10立方公尺或噸。                      │
├──┼────┼──────────────────────────┤
│199 │495     │駕駛人：林俊良。簽名時間：97年5月30日下午5時41分。  │
│    │        │收受人：許孟維。簽名時間：97年5月30日下午5時51分。  │
│    │        │土方載運數量：10立方公尺或噸。                      │
├──┼────┼──────────────────────────┤
│200 │496     │駕駛人：黃添財。簽名時間：97年5月30日上午8時14分。  │
│    │        │收受人：許孟維。簽名時間：97年5月30日上午8時24分。  │
│    │        │土方載運數量：10立方公尺或噸。                      │
├──┼────┼──────────────────────────┤
│201 │498     │駕駛人：黃添財。簽名時間：97年5月30日上午9時9分。   │
│    │        │收受人：許孟維。簽名時間：97年5月30日上午9時19分。  │
│    │        │土方載運數量：10立方公尺或噸。                      │
├──┼────┼──────────────────────────┤
│202 │500     │駕駛人：黃添財。簽名時間：97年5月30日上午11時0分。  │
│    │        │收受人：許孟維。簽名時間：97年5月30日上午11時10分。 │
│    │        │土方載運數量：10立方公尺或噸。                      │
├──┼────┼──────────────────────────┤
│203 │501     │駕駛人：黃添財。簽名時間：97年5月30日上午11時20分。 │
│    │        │收受人：許孟維。簽名時間：97年5月30日上午11時30分。 │
│    │        │土方載運數量：10立方公尺或噸。                      │
├──┼────┼──────────────────────────┤
│204 │503     │駕駛人：黃添財。簽名時間：97年5月30日中午12時5分。  │
│    │        │收受人：許孟維。簽名時間：97年5月30日中午12時15分。 │
│    │        │土方載運數量：10立方公尺或噸。                      │
├──┼────┼──────────────────────────┤
│205 │504     │駕駛人：黃添財。簽名時間：97年5月30日中午12時22分。 │
│    │        │收受人：許孟維。簽名時間：97年5月30日中午12時32分。 │
│    │        │土方載運數量：10立方公尺或噸。                      │
├──┼────┼──────────────────────────┤
│206 │507     │駕駛人：黃添財。簽名時間：97年5月30日下午2時1分。   │
│    │        │收受人：許孟維。簽名時間：97年5月30日下午2時11分。  │
│    │        │土方載運數量：10立方公尺或噸。                      │
├──┼────┼──────────────────────────┤
│207 │510     │駕駛人：黃添財。簽名時間：97年5月30日下午3時13分。  │
│    │        │收受人：許孟維。簽名時間：97年5月30日下午3時23分。  │
│    │        │土方載運數量：10立方公尺或噸。                      │
├──┼────┼──────────────────────────┤
│208 │511     │駕駛人：黃添財。簽名時間：97年5月30日下午3時36分。  │
│    │        │收受人：許孟維。簽名時間：97年5月30日下午3時46分。  │
│    │        │土方載運數量：10立方公尺或噸。                      │
├──┼────┼──────────────────────────┤
│209 │512     │駕駛人：黃添財。簽名時間：97年5月30日下午4時5分。   │
│    │        │收受人：許孟維。簽名時間：97年5月30日下午4時15分。  │
│    │        │土方載運數量：10立方公尺或噸。                      │
├──┼────┼──────────────────────────┤
│210 │513     │駕駛人：黃添財。簽名時間：97年5月30日下午4時29分。  │
│    │        │收受人：許孟維。簽名時間：97年5月30日下午4時39分。  │
│    │        │土方載運數量：10立方公尺或噸。                      │
├──┼────┼──────────────────────────┤
│211 │514     │駕駛人：黃添財。簽名時間：97年5月30日下午4時55分。  │
│    │        │收受人：許孟維。簽名時間：97年5月30日下午5時5分。   │
│    │        │土方載運數量：10立方公尺或噸。                      │
├──┼────┼──────────────────────────┤
│212 │515     │駕駛人：黃添財。簽名時間：97年5月30日下午5時19分。  │
│    │        │收受人：許孟維。簽名時間：97年5月30日下午5時29分。  │
│    │        │土方載運數量：10立方公尺或噸。                      │
├──┼────┼──────────────────────────┤
│213 │516     │駕駛人：黃添財。簽名時間：97年5月30日下午5時46分。  │
│    │        │收受人：許孟維。簽名時間：97年5月30日下午5時56分。  │
│    │        │土方載運數量：10立方公尺或噸。                      │
├──┼────┼──────────────────────────┤
│214 │518     │駕駛人：胡全能。簽名時間：97年5月30日上午8時51分。  │
│    │        │收受人：許孟維。簽名時間：97年5月30日上午9時1分。   │
│    │        │土方載運數量：10立方公尺或噸。                      │
├──┼────┼──────────────────────────┤
│215 │519     │駕駛人：胡全能。簽名時間：97年5月30日上午9時12分。  │
│    │        │收受人：許孟維。簽名時間：97年5月30日上午9時22分。  │
│    │        │土方載運數量：10立方公尺或噸。                      │
├──┼────┼──────────────────────────┤
│216 │521     │駕駛人：胡全能。簽名時間：97年5月30日上午11時12分。 │
│    │        │收受人：許孟維。簽名時間：97年5月30日上午11時22分。 │
│    │        │土方載運數量：10立方公尺或噸。                      │
├──┼────┼──────────────────────────┤
│217 │523     │駕駛人：胡全能。簽名時間：97年5月30日中午12時0分。  │
│    │        │收受人：許孟維。簽名時間：97年5月30日中午12時10分。 │
│    │        │土方載運數量：10立方公尺或噸。                      │
├──┼────┼──────────────────────────┤
│218 │525     │駕駛人：胡全能。簽名時間：97年5月30日中午12時41分。 │
│    │        │收受人：許孟維。簽名時間：97年5月30日中午12時51分。 │
│    │        │土方載運數量：10立方公尺或噸。                      │
├──┼────┼──────────────────────────┤
│219 │528     │駕駛人：胡全能。簽名時間：97年5月30日下午1時47分。  │
│    │        │收受人：許孟維。簽名時間：97年5月30日下午1時57分。  │
│    │        │土方載運數量：10立方公尺或噸。                      │
├──┼────┼──────────────────────────┤
│220 │530     │駕駛人：胡全能。簽名時間：97年5月30日下午2時32分。  │
│    │        │收受人：許孟維。簽名時間：97年5月30日下午2時42分。  │
│    │        │土方載運數量：10立方公尺或噸。                      │
├──┼────┼──────────────────────────┤
│221 │531     │駕駛人：胡全能。簽名時間：97年5月30日下午2時56分。  │
│    │        │收受人：許孟維。簽名時間：97年5月30日下午3時6分。   │
│    │        │土方載運數量：10立方公尺或噸。                      │
├──┼────┼──────────────────────────┤
│222 │532     │駕駛人：胡全能。簽名時間：97年5月30日下午3時19分。  │
│    │        │收受人：許孟維。簽名時間：97年5月30日下午3時29分。  │
│    │        │土方載運數量：10立方公尺或噸。                      │
├──┼────┼──────────────────────────┤
│223 │533     │駕駛人：胡全能。簽名時間：97年5月30日下午3時44分。  │
│    │        │收受人：許孟維。簽名時間：97年5月30日下午3時54分。  │
│    │        │土方載運數量：10立方公尺或噸。                      │
├──┼────┼──────────────────────────┤
│224 │535     │駕駛人：胡全能。簽名時間：97年5月30日上午10時42分。 │
│    │        │收受人：許孟維。簽名時間：97年5月30日上午10時52分。 │
│    │        │土方載運數量：10立方公尺或噸。                      │
├──┼────┼──────────────────────────┤
│225 │537     │駕駛人：胡全能。簽名時間：97年5月30日下午5時40分。  │
│    │        │收受人：許孟維。簽名時間：97年5月30日下午5時50分。  │
│    │        │土方載運數量：10立方公尺或噸。                      │
├──┼────┼──────────────────────────┤
│226 │538     │駕駛人：胡青山。簽名時間：97年5月30日上午8時12分。  │
│    │        │收受人：許孟維。簽名時間：97年5月30日上午8時22分。  │
│    │        │土方載運數量：10立方公尺或噸。                      │
├──┼────┼──────────────────────────┤
│227 │539     │駕駛人：胡青山。簽名時間：97年5月30日上午8時46分。  │
│    │        │收受人：許孟維。簽名時間：97年5月30日上午8時56分。  │
│    │        │土方載運數量：10立方公尺或噸。                      │
├──┼────┼──────────────────────────┤
│228 │540     │駕駛人：胡青山。簽名時間：97年5月30日上午9時10分。  │
│    │        │收受人：許孟維。簽名時間：97年5月30日上午9時20分。  │
│    │        │土方載運數量：10立方公尺或噸。                      │
├──┼────┼──────────────────────────┤
│229 │541     │駕駛人：胡青山。簽名時間：97年5月30日上午9時33分。  │
│    │        │收受人：許孟維。簽名時間：97年5月30日上午9時43分。  │
│    │        │土方載運數量：10立方公尺或噸。                      │
├──┼────┼──────────────────────────┤
│230 │542     │駕駛人：胡青山。簽名時間：97年5月30日上午10時53分。 │
│    │        │收受人：許孟維。簽名時間：97年5月30日上午11時3分。  │
│    │        │土方載運數量：10立方公尺或噸。                      │
├──┼────┼──────────────────────────┤
│231 │543     │駕駛人：胡青山。簽名時間：97年5月30日上午11時17分。 │
│    │        │收受人：許孟維。簽名時間：97年5月30日上午11時27分。 │
│    │        │土方載運數量：10立方公尺或噸。                      │
├──┼────┼──────────────────────────┤
│232 │545     │駕駛人：胡青山。簽名時間：97年5月30日中午12時3分。  │
│    │        │收受人：許孟維。簽名時間：97年5月30日中午12時13分。 │
│    │        │土方載運數量：10立方公尺或噸。                      │
├──┼────┼──────────────────────────┤
│233 │546     │駕駛人：胡青山。簽名時間：97年5月30日中午12時21分。 │
│    │        │收受人：許孟維。簽名時間：97年5月30日中午12時31分。 │
│    │        │土方載運數量：10立方公尺或噸。                      │
├──┼────┼──────────────────────────┤
│234 │548     │駕駛人：胡青山。簽名時間：97年5月30日下午1時49分。  │
│    │        │收受人：許孟維。簽名時間：97年5月30日下午1時59分。  │
│    │        │土方載運數量：10立方公尺或噸。                      │
├──┼────┼──────────────────────────┤
│235 │549     │駕駛人：胡青山。簽名時間：97年5月30日下午2時16分。  │
│    │        │收受人：許孟維。簽名時間：97年5月30日下午2時26分。  │
│    │        │土方載運數量：10立方公尺或噸。                      │
├──┼────┼──────────────────────────┤
│236 │552     │駕駛人：胡青山。簽名時間：97年5月30日下午3時28分。  │
│    │        │收受人：許孟維。簽名時間：97年5月30日下午3時38分。  │
│    │        │土方載運數量：10立方公尺或噸。                      │
├──┼────┼──────────────────────────┤
│237 │555     │駕駛人：胡青山。簽名時間：97年5月30日下午4時59分。  │
│    │        │收受人：許孟維。簽名時間：97年5月30日下午5時9分。   │
│    │        │土方載運數量：10立方公尺或噸。                      │
├──┼────┼──────────────────────────┤
│238 │556     │駕駛人：蘇文良。簽名時間：97年5月30日上午8時13分。  │
│    │        │收受人：許孟維。簽名時間：97年5月30日上午8時23分。  │
│    │        │土方載運數量：10立方公尺或噸。                      │
├──┼────┼──────────────────────────┤
│239 │558     │駕駛人：蘇文良。簽名時間：97年5月30日上午9時6分。   │
│    │        │收受人：許孟維。簽名時間：97年5月30日上午9時16分。  │
│    │        │土方載運數量：10立方公尺或噸。                      │
├──┼────┼──────────────────────────┤
│240 │559     │駕駛人：蘇文良。簽名時間：97年5月30日上午9時27分。  │
│    │        │收受人：許孟維。簽名時間：97年5月30日上午9時37分。  │
│    │        │土方載運數量：10立方公尺或噸。                      │
├──┼────┼──────────────────────────┤
│241 │560     │駕駛人：蘇文良。簽名時間：97年5月30日上午10時47分。 │
│    │        │收受人：許孟維。簽名時間：97年5月30日上午10時57分。 │
│    │        │土方載運數量：無記載。                              │
├──┼────┼──────────────────────────┤
│242 │561     │駕駛人：蘇文良。簽名時間：97年5月30日上午11時25分。 │
│    │        │收受人：許孟維。簽名時間：97年5月30日上午11時35分。 │
│    │        │土方載運數量：10立方公尺或噸。                      │
├──┼────┼──────────────────────────┤
│243 │562     │駕駛人：蘇文良。簽名時間：97年5月30日上午11時49分。 │
│    │        │收受人：許孟維。簽名時間：97年5月30日上午11時59分。 │
│    │        │土方載運數量：10立方公尺或噸。                      │
├──┼────┼──────────────────────────┤
│244 │563     │駕駛人：蘇文良。簽名時間：97年5月30日中午12時8分。  │
│    │        │收受人：許孟維。簽名時間：97年5月30日中午12時18分。 │
│    │        │土方載運數量：10立方公尺或噸。                      │
├──┼────┼──────────────────────────┤
│245 │564     │駕駛人：蘇文良。簽名時間：97年5月30日中午12時35分。 │
│    │        │收受人：許孟維。簽名時間：97年5月30日中午12時45分。 │
│    │        │土方載運數量：10立方公尺或噸。                      │
├──┼────┼──────────────────────────┤
│246 │566     │駕駛人：蘇文良。簽名時間：97年5月30日下午2時21分。  │
│    │        │收受人：許孟維。簽名時間：97年5月30日下午2時31分。  │
│    │        │土方載運數量：10立方公尺或噸。                      │
├──┼────┼──────────────────────────┤
│247 │567     │駕駛人：蘇文良。簽名時間：97年5月30日下午2時45分。  │
│    │        │收受人：許孟維。簽名時間：97年5月30日下午2時55分。  │
│    │        │土方載運數量：10立方公尺或噸。                      │
├──┼────┼──────────────────────────┤
│248 │569     │駕駛人：蘇文良。簽名時間：97年5月30日下午3時32分。  │
│    │        │收受人：許孟維。簽名時間：97年5月30日下午3時42分。  │
│    │        │土方載運數量：10立方公尺或噸。                      │
├──┼────┼──────────────────────────┤
│249 │570     │駕駛人：蘇文良。簽名時間：97年5月30日下午4時1分。   │
│    │        │收受人：許孟維。簽名時間：97年5月30日下午4時11分。  │
│    │        │土方載運數量：10立方公尺或噸。                      │
├──┼────┼──────────────────────────┤
│250 │572     │駕駛人：蘇文良。簽名時間：97年5月30日下午4時53分。  │
│    │        │收受人：許孟維。簽名時間：97年5月30日下午5時3分。   │
│    │        │土方載運數量：10立方公尺或噸。                      │
├──┼────┼──────────────────────────┤
│251 │573     │駕駛人：蘇文良。簽名時間：97年5月30日下午5時20分。  │
│    │        │收受人：許孟維。簽名時間：97年5月30日下午5時30分。  │
│    │        │土方載運數量：10立方公尺或噸。                      │
├──┼────┼──────────────────────────┤
│252 │574     │駕駛人：蘇文良。簽名時間：97年5月30日下午5時47分。  │
│    │        │收受人：許孟維。簽名時間：97年5月30日下午5時57分。  │
│    │        │土方載運數量：10立方公尺或噸。                      │
├──┼────┼──────────────────────────┤
│253 │576     │駕駛人：連威程。簽名時間：97年5月30日上午8時56分。  │
│    │        │收受人：許孟維。簽名時間：97年5月30日上午9時6分。   │
│    │        │土方載運數量：10立方公尺或噸。                      │
├──┼────┼──────────────────────────┤
│254 │580     │駕駛人：連威程。簽名時間：97年5月30日上午10時22分。 │
│    │        │收受人：許孟維。簽名時間：97年5月30日上午10時32分。 │
│    │        │土方載運數量：10立方公尺或噸。                      │
├──┼────┼──────────────────────────┤
│255 │582     │駕駛人：連威程。簽名時間：97年5月30日上午11時4分。  │
│    │        │收受人：許孟維。簽名時間：97年5月30日上午11時14分。 │
│    │        │土方載運數量：10立方公尺或噸。                      │
├──┼────┼──────────────────────────┤
│256 │585     │駕駛人：連威程。簽名時間：97年5月30日中午12時12分。 │
│    │        │收受人：許孟維。簽名時間：97年5月30日中午12時22分。 │
│    │        │土方載運數量：10立方公尺或噸。                      │
├──┼────┼──────────────────────────┤
│257 │587     │駕駛人：連威程。簽名時間：97年5月30日下午1時10分。  │
│    │        │收受人：許孟維。簽名時間：97年5月30日下午1時20分。  │
│    │        │土方載運數量：10立方公尺或噸。                      │
├──┼────┼──────────────────────────┤
│258 │588     │駕駛人：連威程。簽名時間：97年5月30日下午1時32分。  │
│    │        │收受人：許孟維。簽名時間：97年5月30日下午1時42分。  │
│    │        │土方載運數量：10立方公尺或噸。                      │
├──┼────┼──────────────────────────┤
│259 │589     │駕駛人：連威程。簽名時間：97年5月30日下午1時58分。  │
│    │        │收受人：許孟維。簽名時間：97年5月30日下午2時8分。   │
│    │        │土方載運數量：10立方公尺或噸。                      │
├──┼────┼──────────────────────────┤
│260 │590     │駕駛人：連威程。簽名時間：97年5月30日下午2時22分。  │
│    │        │收受人：許孟維。簽名時間：97年5月30日下午2時32分。  │
│    │        │土方載運數量：10立方公尺或噸。                      │
├──┼────┼──────────────────────────┤
│261 │593     │駕駛人：連威程。簽名時間：97年5月30日下午3時29分。  │
│    │        │收受人：許孟維。簽名時間：97年5月30日下午3時39分。  │
│    │        │土方載運數量：10立方公尺或噸。                      │
├──┼────┼──────────────────────────┤
│262 │596     │駕駛人：連威程。簽名時間：97年5月30日下午4時40分。  │
│    │        │收受人：許孟維。簽名時間：97年5月30日下午4時50分。  │
│    │        │土方載運數量：10立方公尺或噸。                      │
├──┼────┼──────────────────────────┤
│263 │597     │駕駛人：連威程。簽名時間：97年5月30日下午5時8分。   │
│    │        │收受人：許孟維。簽名時間：97年5月30日下午5時18分。  │
│    │        │土方載運數量：10立方公尺或噸。                      │
├──┼────┼──────────────────────────┤
│264 │598     │駕駛人：連威程。簽名時間：97年5月30日下午5時32分。  │
│    │        │收受人：許孟維。簽名時間：97年5月30日下午5時42分。  │
│    │        │土方載運數量：10立方公尺或噸。                      │
├──┼────┼──────────────────────────┤
│265 │599     │駕駛人：連威程。簽名時間：97年5月30日下午5時51分。  │
│    │        │收受人：許孟維。簽名時間：97年5月30日下午6時1分。   │
│    │        │土方載運數量：10立方公尺或噸。                      │
├──┼────┼──────────────────────────┤
│266 │600     │駕駛人：蘇文良。簽名時間：97年5月31日上午7時0分。   │
│    │        │收受人：許孟維。簽名時間：97年5月31日上午7時10分。  │
│    │        │土方載運數量：10立方公尺或噸。                      │
├──┼────┼──────────────────────────┤
│267 │601     │駕駛人：蘇文良。簽名時間：97年5月31日上午8時2分。   │
│    │        │收受人：許孟維。簽名時間：97年5月31日上午8時12分。  │
│    │        │土方載運數量：10立方公尺或噸。                      │
├──┼────┼──────────────────────────┤
│268 │602     │駕駛人：蘇文良。簽名時間：97年5月31日上午8時14分。  │
│    │        │收受人：許孟維。簽名時間：97年5月31日上午8時24分。  │
│    │        │土方載運數量：10立方公尺或噸。                      │
├──┼────┼──────────────────────────┤
│269 │603     │駕駛人：蘇文良。簽名時間：97年5月31日上午8時33分。  │
│    │        │收受人：許孟維。簽名時間：97年5月31日上午8時43分。  │
│    │        │土方載運數量：10立方公尺或噸。                      │
├──┼────┼──────────────────────────┤
│270 │604     │駕駛人：蘇文良。簽名時間：97年5月31日上午9時0分。   │
│    │        │收受人：許孟維。簽名時間：97年5月31日上午9時10分。  │
│    │        │土方載運數量：10立方公尺或噸。                      │
├──┼────┼──────────────────────────┤
│271 │605     │駕駛人：蘇文良。簽名時間：97年5月31日上午9時25分。  │
│    │        │收受人：許孟維。簽名時間：97年5月31日上午9時35分。  │
│    │        │土方載運數量：10立方公尺或噸。                      │
├──┼────┼──────────────────────────┤
│272 │607     │駕駛人：蘇文良。簽名時間：97年5月31日上午10時18分。 │
│    │        │收受人：許孟維。簽名時間：97年5月31日上午10時28分。 │
│    │        │土方載運數量：10立方公尺或噸。                      │
├──┼────┼──────────────────────────┤
│273 │608     │駕駛人：蘇文良。簽名時間：97年5月31日上午10時38分。 │
│    │        │收受人：許孟維。簽名時間：97年5月31日上午10時48分。 │
│    │        │土方載運數量：10立方公尺或噸。                      │
├──┼────┼──────────────────────────┤
│274 │611     │駕駛人：李春長。簽名時間：97年5月31日上午7時17分。  │
│    │        │收受人：許孟維。簽名時間：97年5月31日上午7時27分。  │
│    │        │土方載運數量：無記載。                              │
├──┼────┼──────────────────────────┤
│275 │612     │駕駛人：李春長。簽名時間：97年5月31日上午8時10分。  │
│    │        │收受人：許孟維。簽名時間：97年5月31日上午8時20分。  │
│    │        │土方載運數量：10立方公尺或噸。                      │
├──┼────┼──────────────────────────┤
│276 │613     │駕駛人：李春長。簽名時間：97年5月31日上午8時30分。  │
│    │        │收受人：許孟維。簽名時間：97年5月31日上午8時40分。  │
│    │        │土方載運數量：10立方公尺或噸。                      │
├──┼────┼──────────────────────────┤
│277 │614     │駕駛人：李春長。簽名時間：97年5月31日上午8時54分。  │
│    │        │收受人：許孟維。簽名時間：97年5月31日上午9時4分。   │
│    │        │土方載運數量：10立方公尺或噸。                      │
├──┼────┼──────────────────────────┤
│278 │615     │駕駛人：李春長。簽名時間：97年5月31日上午9時14分。  │
│    │        │收受人：許孟維。簽名時間：97年5月31日上午9時24分。  │
│    │        │土方載運數量：10立方公尺或噸。                      │
├──┼────┼──────────────────────────┤
│279 │616     │駕駛人：李春長。簽名時間：97年5月31日上午9時46分。  │
│    │        │收受人：許孟維。簽名時間：97年5月31日上午9時56分。  │
│    │        │土方載運數量：10立方公尺或噸。                      │
├──┼────┼──────────────────────────┤
│280 │617     │駕駛人：李春長。簽名時間：97年5月31日上午10時5分。  │
│    │        │收受人：許孟維。簽名時間：97年5月31日上午10時15分。 │
│    │        │土方載運數量：10立方公尺或噸。                      │
├──┼────┼──────────────────────────┤
│281 │618     │駕駛人：李春長。簽名時間：97年5月31日上午10時23分。 │
│    │        │收受人：許孟維。簽名時間：97年5月31日上午10時33分。 │
│    │        │土方載運數量：10立方公尺或噸。                      │
├──┼────┼──────────────────────────┤
│282 │622     │駕駛人：連威程。簽名時間：97年5月31日上午7時15分。  │
│    │        │收受人：許孟維。簽名時間：97年5月31日上午7時25分。  │
│    │        │土方載運數量：10立方公尺或噸。                      │
├──┼────┼──────────────────────────┤
│283 │623     │駕駛人：連威程。簽名時間：97年5月31日上午8時4分。   │
│    │        │收受人：許孟維。簽名時間：97年5月31日上午8時14分。  │
│    │        │土方載運數量：10立方公尺或噸。                      │
├──┼────┼──────────────────────────┤
│284 │624     │駕駛人：連威程。簽名時間：97年5月31日上午8時26分。  │
│    │        │收受人：許孟維。簽名時間：97年5月31日上午8時36分。  │
│    │        │土方載運數量：10立方公尺或噸。                      │
├──┼────┼──────────────────────────┤
│285 │626     │駕駛人：連威程。簽名時間：97年5月31日上午9時12分。  │
│    │        │收受人：許孟維。簽名時間：97年5月31日上午9時22分。  │
│    │        │土方載運數量：10立方公尺或噸。                      │
├──┼────┼──────────────────────────┤
│286 │628     │駕駛人：連威程。簽名時間：97年5月31日上午10時7分。  │
│    │        │收受人：許孟維。簽名時間：97年5月31日上午10時17分。 │
│    │        │土方載運數量：10立方公尺或噸。                      │
├──┼────┼──────────────────────────┤
│287 │630     │駕駛人：連威程。簽名時間：97年5月31日上午10時44分。 │
│    │        │收受人：許孟維。簽名時間：97年5月31日上午10時54分。 │
│    │        │土方載運數量：10立方公尺或噸。                      │
├──┼────┼──────────────────────────┤
│288 │633     │駕駛人：楊清淵。簽名時間：97年5月31日上午7時12分。  │
│    │        │收受人：許孟維。簽名時間：97年5月31日上午7時22分。  │
│    │        │土方載運數量：10立方公尺或噸。                      │
├──┼────┼──────────────────────────┤
│289 │634     │駕駛人：楊清淵。簽名時間：97年5月31日上午8時2分。   │
│    │        │收受人：許孟維。簽名時間：97年5月31日上午8時12分。  │
│    │        │土方載運數量：10立方公尺或噸。                      │
├──┼────┼──────────────────────────┤
│290 │636     │駕駛人：楊清淵。簽名時間：97年5月31日上午8時44分。  │
│    │        │收受人：許孟維。簽名時間：97年5月31日上午8時54分。  │
│    │        │土方載運數量：10立方公尺或噸。                      │
├──┼────┼──────────────────────────┤
│291 │639     │駕駛人：楊清淵。簽名時間：97年5月31日上午9時54分。  │
│    │        │收受人：許孟維。簽名時間：97年5月31日上午10時4分。  │
│    │        │土方載運數量：10立方公尺或噸。                      │
├──┼────┼──────────────────────────┤
│292 │642     │駕駛人：楊清淵。簽名時間：97年5月31日上午10時53分。 │
│    │        │收受人：許孟維。簽名時間：97年5月31日上午11時5分。  │
│    │        │土方載運數量：10立方公尺或噸。                      │
├──┼────┼──────────────────────────┤
│293 │644     │駕駛人：黃添財。簽名時間：97年5月31日上午8時0分。   │
│    │        │收受人：許孟維。簽名時間：97年5月31日上午8時10分。  │
│    │        │土方載運數量：10立方公尺或噸。                      │
├──┼────┼──────────────────────────┤
│294 │645     │駕駛人：黃添財。簽名時間：97年5月31日上午8時6分。   │
│    │        │收受人：許孟維。簽名時間：97年5月31日上午8時16分。  │
│    │        │土方載運數量：無記載。                              │
├──┼────┼──────────────────────────┤
│295 │646     │駕駛人：黃添財。簽名時間：97年5月31日上午8時28分。  │
│    │        │收受人：許孟維。簽名時間：97年5月31日上午8時38分。  │
│    │        │土方載運數量：10立方公尺或噸。                      │
├──┼────┼──────────────────────────┤
│296 │649     │駕駛人：黃添財。簽名時間：97年5月31日上午10時40分。 │
│    │        │收受人：許孟維。簽名時間：97年5月31日上午10時50分。 │
│    │        │土方載運數量：10立方公尺或噸。                      │
├──┼────┼──────────────────────────┤
│297 │652     │駕駛人：黃添財。簽名時間：97年5月31日上午10時36分。 │
│    │        │收受人：許孟維。簽名時間：97年5月31日上午10時46分。 │
│    │        │土方載運數量：10立方公尺或噸。                      │
├──┼────┼──────────────────────────┤
│298 │655     │駕駛人：沈秋宏。簽名時間：97年5月31日上午7時0分。   │
│    │        │收受人：許孟維。簽名時間：97年5月31日上午7時10分。  │
│    │        │土方載運數量：10立方公尺或噸。                      │
├──┼────┼──────────────────────────┤
│299 │656     │駕駛人：沈秋宏。簽名時間：97年5月31日上午7時56分。  │
│    │        │收受人：許孟維。簽名時間：97年5月31日上午8時6分。   │
│    │        │土方載運數量：10立方公尺或噸。                      │
├──┼────┼──────────────────────────┤
│300 │657     │駕駛人：沈秋宏。簽名時間：97年5月31日上午8時21分。  │
│    │        │收受人：許孟維。簽名時間：97年5月31日上午8時31分。  │
│    │        │土方載運數量：10立方公尺或噸。                      │
├──┼────┼──────────────────────────┤
│301 │658     │駕駛人：沈秋宏。簽名時間：97年5月31日上午8時39分。  │
│    │        │收受人：許孟維。簽名時間：97年5月31日上午8時49分。  │
│    │        │土方載運數量：10立方公尺或噸。                      │
├──┼────┼──────────────────────────┤
│302 │659     │駕駛人：沈秋宏。簽名時間：97年5月31日上午9時5分。   │
│    │        │收受人：許孟維。簽名時間：97年5月31日上午9時15分。  │
│    │        │土方載運數量：10立方公尺或噸。                      │
├──┼────┼──────────────────────────┤
│303 │660     │駕駛人：沈秋宏。簽名時間：97年5月31日上午9時27分。  │
│    │        │收受人：許孟維。簽名時間：97年5月31日上午9時37分。  │
│    │        │土方載運數量：10立方公尺或噸。                      │
├──┼────┼──────────────────────────┤
│304 │662     │駕駛人：沈秋宏。簽名時間：97年5月31日上午9時49分。  │
│    │        │收受人：許孟維。簽名時間：97年5月31日上午9時59分。  │
│    │        │土方載運數量：10立方公尺或噸。                      │
├──┼────┼──────────────────────────┤
│305 │666     │駕駛人：胡全能。簽名時間：97年5月31日上午7時30分。  │
│    │        │收受人：許孟維。簽名時間：97年5月31日上午7時40分。  │
│    │        │土方載運數量：10立方公尺或噸。                      │
├──┼────┼──────────────────────────┤
│306 │667     │駕駛人：胡全能。簽名時間：97年5月31日上午7時43分。  │
│    │        │收受人：許孟維。簽名時間：97年5月31日上午7時53分。  │
│    │        │土方載運數量：10立方公尺或噸。                      │
├──┼────┼──────────────────────────┤
│307 │669     │駕駛人：胡全能。簽名時間：97年5月31日上午8時35分。  │
│    │        │收受人：許孟維。簽名時間：97年5月31日上午8時45分。  │
│    │        │土方載運數量：10立方公尺或噸。                      │
├──┼────┼──────────────────────────┤
│308 │670     │駕駛人：胡全能。簽名時間：97年5月31日上午9時2分。   │
│    │        │收受人：許孟維。簽名時間：97年5月31日上午9時12分。  │
│    │        │土方載運數量：10立方公尺或噸。                      │
├──┼────┼──────────────────────────┤
│309 │671     │駕駛人：胡全能。簽名時間：97年5月31日上午9時42分。  │
│    │        │收受人：許孟維。簽名時間：97年5月31日上午9時52分。  │
│    │        │土方載運數量：10立方公尺或噸。                      │
├──┼────┼──────────────────────────┤
│310 │672     │駕駛人：胡全能。簽名時間：97年5月31日上午10時2分。  │
│    │        │收受人：許孟維。簽名時間：97年5月31日上午10時12分。 │
│    │        │土方載運數量：10立方公尺或噸。                      │
├──┼────┼──────────────────────────┤
│311 │673     │駕駛人：胡全能。簽名時間：97年5月31日上午10時20分。 │
│    │        │收受人：許孟維。簽名時間：97年5月31日上午10時30分。 │
│    │        │土方載運數量：10立方公尺或噸。                      │
├──┼────┼──────────────────────────┤
│312 │674     │駕駛人：胡全能。簽名時間：97年5月31日上午10時40分。 │
│    │        │收受人：許孟維。簽名時間：97年5月31日上午10時50分。 │
│    │        │土方載運數量：10立方公尺或噸。                      │
├──┼────┼──────────────────────────┤
│313 │677     │駕駛人：蘇茂鐘。簽名時間：97年5月31日上午7時10分。  │
│    │        │收受人：許孟維。簽名時間：97年5月31日上午7時20分。  │
│    │        │土方載運數量：10立方公尺或噸。                      │
├──┼────┼──────────────────────────┤
│314 │678     │駕駛人：蘇茂鐘。簽名時間：97年5月31日上午8時0分。   │
│    │        │收受人：許孟維。簽名時間：97年5月31日上午8時10分。  │
│    │        │土方載運數量：10立方公尺或噸。                      │
├──┼────┼──────────────────────────┤
│315 │679     │駕駛人：蘇茂鐘。簽名時間：97年5月31日上午8時22分。  │
│    │        │收受人：許孟維。簽名時間：97年5月31日上午8時32分。  │
│    │        │土方載運數量：10立方公尺或噸。                      │
├──┼────┼──────────────────────────┤
│316 │680     │駕駛人：蘇茂鐘。簽名時間：97年5月31日上午8時42分。  │
│    │        │收受人：許孟維。簽名時間：97年5月31日上午8時52分。  │
│    │        │土方載運數量：10立方公尺或噸。                      │
├──┼────┼──────────────────────────┤
│317 │682     │駕駛人：蘇茂鐘。簽名時間：97年5月31日上午9時36分。  │
│    │        │收受人：許孟維。簽名時間：97年5月31日上午9時46分。  │
│    │        │土方載運數量：10立方公尺或噸。                      │
├──┼────┼──────────────────────────┤
│318 │683     │駕駛人：蘇茂鐘。簽名時間：97年5月31日上午9時56分。  │
│    │        │收受人：許孟維。簽名時間：97年5月31日上午10時6分。  │
│    │        │土方載運數量：10立方公尺或噸。                      │
├──┼────┼──────────────────────────┤
│319 │684     │駕駛人：蘇茂鐘。簽名時間：97年5月31日上午10時21分。 │
│    │        │收受人：許孟維。簽名時間：97年5月31日上午10時31分。 │
│    │        │土方載運數量：10立方公尺或噸。                      │
├──┼────┼──────────────────────────┤
│320 │685     │駕駛人：蘇茂鐘。簽名時間：97年5月31日上午10時41分。 │
│    │        │收受人：許孟維。簽名時間：97年5月31日上午10時51分。 │
│    │        │土方載運數量：10立方公尺或噸。                      │
├──┼────┼──────────────────────────┤
│321 │688     │駕駛人：胡青山。簽名時間：97年5月31日上午7時15分。  │
│    │        │收受人：許孟維。簽名時間：97年5月31日上午7時25分。  │
│    │        │土方載運數量：10立方公尺或噸。                      │
├──┼────┼──────────────────────────┤
│322 │690     │駕駛人：胡青山。簽名時間：97年5月31日上午8時11分。  │
│    │        │收受人：許孟維。簽名時間：97年5月31日上午8時21分。  │
│    │        │土方載運數量：10立方公尺或噸。                      │
├──┼────┼──────────────────────────┤
│323 │692     │駕駛人：胡青山。簽名時間：97年5月31日上午8時56分。  │
│    │        │收受人：許孟維。簽名時間：97年5月31日上午9時6分。   │
│    │        │土方載運數量：10立方公尺或噸。                      │
├──┼────┼──────────────────────────┤
│324 │693     │駕駛人：胡青山。簽名時間：97年5月31日上午9時19分。  │
│    │        │收受人：許孟維。簽名時間：97年5月31日上午9時29分。  │
│    │        │土方載運數量：10立方公尺或噸。                      │
├──┼────┼──────────────────────────┤
│325 │695     │駕駛人：胡青山。簽名時間：97年5月31日上午10時30分。 │
│    │        │收受人：許孟維。簽名時間：97年5月31日上午10時40分。 │
│    │        │土方載運數量：10立方公尺或噸。                      │
├──┼────┼──────────────────────────┤
│326 │698     │駕駛人：林俊良。簽名時間：97年5月31日上午9時47分。  │
│    │        │收受人：許孟維。簽名時間：97年5月31日上午9時57分。  │
│    │        │土方載運數量：10立方公尺或噸。                      │
├──┼────┼──────────────────────────┤
│327 │699     │駕駛人：林福生。簽名時間：97年6月11日上午7時48分。  │
│    │        │收受人：許孟維。簽名時間：97年6月11日上午7時58分。  │
│    │        │土方載運數量：10立方公尺或噸。                      │
├──┼────┼──────────────────────────┤
│328 │700     │駕駛人：林福生。簽名時間：97年6月11日上午8時15分。  │
│    │        │收受人：許孟維。簽名時間：97年6月11日上午8時25分。  │
│    │        │土方載運數量：10立方公尺或噸。                      │
├──┼────┼──────────────────────────┤
│329 │701     │駕駛人：林福生。簽名時間：97年6月11日上午8時36分。  │
│    │        │收受人：許孟維。簽名時間：97年6月11日上午8時46分。  │
│    │        │土方載運數量：10立方公尺或噸。                      │
├──┼────┼──────────────────────────┤
│330 │707     │駕駛人：林福生。簽名時間：97年6月11日上午11時21分。 │
│    │        │收受人：許孟維。簽名時間：97年6月11日上午11時31分。 │
│    │        │土方載運數量：10立方公尺或噸。                      │
├──┼────┼──────────────────────────┤
│331 │708     │駕駛人：林福生。簽名時間：97年6月11日上午11時45分。 │
│    │        │收受人：許孟維。簽名時間：97年6月11日上午11時55分。 │
│    │        │土方載運數量：10立方公尺或噸。                      │
├──┼────┼──────────────────────────┤
│332 │710     │駕駛人：林福生。簽名時間：97年6月11日下午3時24分。  │
│    │        │收受人：許孟維。簽名時間：97年6月11日下午3時34分。  │
│    │        │土方載運數量：10立方公尺或噸。                      │
├──┼────┼──────────────────────────┤
│333 │712     │駕駛人：林福生。簽名時間：97年6月11日下午4時10分。  │
│    │        │收受人：許孟維。簽名時間：97年6月11日下午4時20分。  │
│    │        │土方載運數量：10立方公尺或噸。                      │
├──┼────┼──────────────────────────┤
│334 │713     │駕駛人：林福生。簽名時間：97年6月11日下午4時30分。  │
│    │        │收受人：許孟維。簽名時間：97年6月11日下午4時40分。  │
│    │        │土方載運數量：10立方公尺或噸。                      │
├──┼────┼──────────────────────────┤
│335 │714     │駕駛人：林福生。簽名時間：97年6月11日下午4時48分。  │
│    │        │收受人：許孟維。簽名時間：97年6月11日下午4時58分。  │
│    │        │土方載運數量：10立方公尺或噸。                      │
├──┼────┼──────────────────────────┤
│336 │715     │駕駛人：林福生。簽名時間：97年6月11日中午12時8分。  │
│    │        │收受人：許孟維。簽名時間：97年6月11日中午12時18分。 │
│    │        │土方載運數量：10立方公尺或噸。                      │
├──┼────┼──────────────────────────┤
│337 │722     │駕駛人：連威程。簽名時間：97年6月11日上午8時25分。  │
│    │        │收受人：許孟維。簽名時間：97年6月11日上午8時35分。  │
│    │        │土方載運數量：10立方公尺或噸。                      │
├──┼────┼──────────────────────────┤
│338 │723     │駕駛人：連威程。簽名時間：97年6月11日上午8時49分。  │
│    │        │收受人：許孟維。簽名時間：97年6月11日上午8時59分。  │
│    │        │土方載運數量：10立方公尺或噸。                      │
├──┼────┼──────────────────────────┤
│339 │725     │駕駛人：連威程。簽名時間：97年6月11日上午9時34分。  │
│    │        │收受人：許孟維。簽名時間：97年6月11日上午9時44分。  │
│    │        │土方載運數量：10立方公尺或噸。                      │
├──┼────┼──────────────────────────┤
│340 │727     │駕駛人：連威程。簽名時間：97年6月11日上午10時22分。 │
│    │        │收受人：許孟維。簽名時間：97年6月11日上午10時32分。 │
│    │        │土方載運數量：10立方公尺或噸。                      │
├──┼────┼──────────────────────────┤
│341 │728     │駕駛人：連威程。簽名時間：97年6月11日上午10時48分。 │
│    │        │收受人：許孟維。簽名時間：97年6月11日上午10時58分。 │
│    │        │土方載運數量：10立方公尺或噸。                      │
├──┼────┼──────────────────────────┤
│342 │729     │駕駛人：連威程。簽名時間：97年6月11日上午11時13分。 │
│    │        │收受人：許孟維。簽名時間：97年6月11日上午11時23分。 │
│    │        │土方載運數量：10立方公尺或噸。                      │
├──┼────┼──────────────────────────┤
│343 │731     │駕駛人：連威程。簽名時間：97年6月11日中午12時18分。 │
│    │        │收受人：許孟維。簽名時間：97年6月11日中午12時28分。 │
│    │        │土方載運數量：10立方公尺或噸。                      │
├──┼────┼──────────────────────────┤
│344 │732     │駕駛人：連威程。簽名時間：97年6月11日中午12時45分。 │
│    │        │收受人：許孟維。簽名時間：97年6月11日中午12時55分。 │
│    │        │土方載運數量：10立方公尺或噸。                      │
├──┼────┼──────────────────────────┤
│345 │734     │駕駛人：連威程。簽名時間：97年6月11日下午1時42分。  │
│    │        │收受人：許孟維。簽名時間：97年6月11日下午1時52分。  │
│    │        │土方載運數量：10立方公尺或噸。                      │
├──┼────┼──────────────────────────┤
│346 │738     │駕駛人：連威程。簽名時間：97年6月11日下午3時56分。  │
│    │        │收受人：許孟維。簽名時間：97年6月11日下午4時6分。   │
│    │        │土方載運數量：10立方公尺或噸。                      │
├──┼────┼──────────────────────────┤
│347 │739     │駕駛人：連威程。簽名時間：97年6月11日下午4時19分。  │
│    │        │收受人：許孟維。簽名時間：97年6月11日下午4時29分。  │
│    │        │土方載運數量：10立方公尺或噸。                      │
├──┼────┼──────────────────────────┤
│348 │740     │駕駛人：連威程。簽名時間：97年6月11日下午4時44分。  │
│    │        │收受人：許孟維。簽名時間：97年6月11日下午4時54分。  │
│    │        │土方載運數量：10立方公尺或噸。                      │
├──┼────┼──────────────────────────┤
│349 │741     │駕駛人：連威程。簽名時間：97年6月11日下午5時8分。   │
│    │        │收受人：許孟維。簽名時間：97年6月11日下午5時18分。  │
│    │        │土方載運數量：10立方公尺或噸。                      │
├──┼────┼──────────────────────────┤
│350 │742     │駕駛人：連威程。簽名時間：97年6月11日下午5時36分。  │
│    │        │收受人：許孟維。簽名時間：97年6月11日下午5時46分。  │
│    │        │土方載運數量：10立方公尺或噸。                      │
├──┼────┼──────────────────────────┤
│351 │743     │駕駛人：連威程。簽名時間：97年6月11日下午6時18分。  │
│    │        │收受人：許孟維。簽名時間：97年6月11日下午6時28分。  │
│    │        │土方載運數量：10立方公尺或噸。                      │
├──┼────┼──────────────────────────┤
│352 │744     │駕駛人：侯珠民。簽名時間：97年6月11日下午4時55分。  │
│    │        │收受人：許孟維。簽名時間：97年6月11日下午5時5分。   │
│    │        │土方載運數量：10立方公尺或噸。                      │
├──┼────┼──────────────────────────┤
│353 │745     │駕駛人：侯珠民。簽名時間：97年6月11日下午3時41分。  │
│    │        │收受人：許孟維。簽名時間：97年6月11日下午3時51分。  │
│    │        │土方載運數量：10立方公尺或噸。                      │
├──┼────┼──────────────────────────┤
│354 │747     │駕駛人：侯珠民。簽名時間：97年6月11日下午4時26分。  │
│    │        │收受人：許孟維。簽名時間：97年6月11日下午4時36分。  │
│    │        │土方載運數量：10立方公尺或噸。                      │
├──┼────┼──────────────────────────┤
│355 │750     │駕駛人：侯珠民。簽名時間：97年6月11日下午5時46分。  │
│    │        │收受人：許孟維。簽名時間：97年6月11日下午5時56分。  │
│    │        │土方載運數量：10立方公尺或噸。                      │
├──┼────┼──────────────────────────┤
│356 │751     │駕駛人：侯珠民。簽名時間：97年6月11日下午6時29分。  │
│    │        │收受人：許孟維。簽名時間：97年6月11日下午6時39分。  │
│    │        │土方載運數量：10立方公尺或噸。                      │
├──┼────┼──────────────────────────┤
│357 │755     │駕駛人：侯珠民。簽名時間：97年6月11日下午2時21分。  │
│    │        │收受人：許孟維。簽名時間：97年6月11日下午2時31分。  │
│    │        │土方載運數量：10立方公尺或噸。                      │
├──┼────┼──────────────────────────┤
│358 │756     │駕駛人：侯珠民。簽名時間：97年6月11日下午1時45分。  │
│    │        │收受人：許孟維。簽名時間：97年6月11日下午1時55分。  │
│    │        │土方載運數量：10立方公尺或噸。                      │
├──┼────┼──────────────────────────┤
│359 │757     │駕駛人：侯珠民。簽名時間：97年6月11日上午11時28分。 │
│    │        │收受人：許孟維。簽名時間：97年6月11日上午11時38分。 │
│    │        │土方載運數量：10立方公尺或噸。                      │
├──┼────┼──────────────────────────┤
│360 │759     │駕駛人：侯珠民。簽名時間：97年6月11日上午10時55分。 │
│    │        │收受人：許孟維。簽名時間：97年6月11日上午11時5分。  │
│    │        │土方載運數量：10立方公尺或噸。                      │
├──┼────┼──────────────────────────┤
│361 │761     │駕駛人：侯珠民。簽名時間：97年6月11日上午10時15分。 │
│    │        │收受人：許孟維。簽名時間：97年6月11日上午10時25分。 │
│    │        │土方載運數量：10立方公尺或噸。                      │
├──┼────┼──────────────────────────┤
│362 │764     │駕駛人：侯珠民。簽名時間：97年6月11日上午8時33分。  │
│    │        │收受人：許孟維。簽名時間：97年6月11日上午8時43分。  │
│    │        │土方載運數量：10立方公尺或噸。                      │
├──┼────┼──────────────────────────┤
│363 │765     │駕駛人：侯珠民。簽名時間：97年6月11日上午7時55分。  │
│    │        │收受人：許孟維。簽名時間：97年6月11日上午8時5分。   │
│    │        │土方載運數量：10立方公尺或噸。                      │
├──┼────┼──────────────────────────┤
│364 │767     │駕駛人：林俊良。簽名時間：97年6月11日下午4時45分。  │
│    │        │收受人：許孟維。簽名時間：97年6月11日下午4時55分。  │
│    │        │土方載運數量：10立方公尺或噸。                      │
├──┼────┼──────────────────────────┤
│365 │768     │駕駛人：林俊良。簽名時間：97年6月11日下午4時22分。  │
│    │        │收受人：許孟維。簽名時間：97年6月11日下午4時32分。  │
│    │        │土方載運數量：10立方公尺或噸。                      │
├──┼────┼──────────────────────────┤
│366 │769     │駕駛人：林俊良。簽名時間：97年6月11日下午3時59分。  │
│    │        │收受人：許孟維。簽名時間：97年6月11日下午4時9分。   │
│    │        │土方載運數量：10立方公尺或噸。                      │
├──┼────┼──────────────────────────┤
│367 │771     │駕駛人：林俊良。簽名時間：97年6月11日下午5時40分。  │
│    │        │收受人：許孟維。簽名時間：97年6月11日下午5時50分。  │
│    │        │土方載運數量：10立方公尺或噸。                      │
├──┼────┼──────────────────────────┤
│368 │772     │駕駛人：林俊良。簽名時間：97年6月11日下午6時21分。  │
│    │        │收受人：許孟維。簽名時間：97年6月11日下午6時31分。  │
│    │        │土方載運數量：10立方公尺或噸。                      │
├──┼────┼──────────────────────────┤
│369 │773     │駕駛人：林俊良。簽名時間：97年6月11日上午11時36分。 │
│    │        │收受人：許孟維。簽名時間：97年6月11日上午11時46分。 │
│    │        │土方載運數量：10立方公尺或噸。                      │
├──┼────┼──────────────────────────┤
│370 │774     │駕駛人：林俊良。簽名時間：97年6月11日中午12時48分。 │
│    │        │收受人：許孟維。簽名時間：97年6月11日中午12時58分。 │
│    │        │土方載運數量：10立方公尺或噸。                      │
├──┼────┼──────────────────────────┤
│371 │775     │駕駛人：林俊良。簽名時間：97年6月11日中午12時20分。 │
│    │        │收受人：許孟維。簽名時間：97年6月11日中午12時30分。 │
│    │        │土方載運數量：10立方公尺或噸。                      │
├──┼────┼──────────────────────────┤
│372 │777     │駕駛人：林俊良。簽名時間：97年6月11日下午1時48分。  │
│    │        │收受人：許孟維。簽名時間：97年6月11日下午1時58分。  │
│    │        │土方載運數量：10立方公尺或噸。                      │
├──┼────┼──────────────────────────┤
│373 │778     │駕駛人：林俊良。簽名時間：97年6月11日下午2時25分。  │
│    │        │收受人：許孟維。簽名時間：97年6月11日下午2時35分。  │
│    │        │土方載運數量：10立方公尺或噸。                      │
├──┼────┼──────────────────────────┤
│374 │782     │駕駛人：林俊良。簽名時間：97年6月11日上午10時51分。 │
│    │        │收受人：許孟維。簽名時間：97年6月11日上午11時10分。 │
│    │        │土方載運數量：10立方公尺或噸。                      │
├──┼────┼──────────────────────────┤
│375 │783     │駕駛人：林俊良。簽名時間：97年6月11日上午10時32分。 │
│    │        │收受人：許孟維。簽名時間：97年6月11日上午10時42分。 │
│    │        │土方載運數量：10立方公尺或噸。                      │
├──┼────┼──────────────────────────┤
│376 │784     │駕駛人：林俊良。簽名時間：97年6月11日上午10時4分。  │
│    │        │收受人：許孟維。簽名時間：97年6月11日上午10時14分。 │
│    │        │土方載運數量：10立方公尺或噸。                      │
├──┼────┼──────────────────────────┤
│377 │785     │駕駛人：林俊良。簽名時間：97年6月11日上午9時47分。  │
│    │        │收受人：許孟維。簽名時間：97年6月11日上午9時57分。  │
│    │        │土方載運數量：10立方公尺或噸。                      │
├──┼────┼──────────────────────────┤
│378 │787     │駕駛人：林俊良。簽名時間：97年6月11日上午9時27分。  │
│    │        │收受人：許孟維。簽名時間：97年6月11日上午9時37分。  │
│    │        │土方載運數量：10立方公尺或噸。                      │
├──┼────┼──────────────────────────┤
│379 │794     │駕駛人：李春長。簽名時間：97年6月11日下午4時42分。  │
│    │        │收受人：許孟維。簽名時間：97年6月11日下午4時52分。  │
│    │        │土方載運數量：10立方公尺或噸。                      │
├──┼────┼──────────────────────────┤
│380 │795     │駕駛人：李春長。簽名時間：97年6月11日下午3時52分。  │
│    │        │收受人：許孟維。簽名時間：97年6月11日下午4時2分。   │
│    │        │土方載運數量：10立方公尺或噸。                      │
├──┼────┼──────────────────────────┤
│381 │796     │駕駛人：李春長。簽名時間：97年6月11日下午2時53分。  │
│    │        │收受人：許孟維。簽名時間：97年6月11日下午3時3分。   │
│    │        │土方載運數量：10立方公尺或噸。                      │
├──┼────┼──────────────────────────┤
│382 │797     │駕駛人：李春長。簽名時間：97年6月11日下午4時18分。  │
│    │        │收受人：許孟維。簽名時間：97年6月11日下午4時28分。  │
│    │        │土方載運數量：10立方公尺或噸。                      │
├──┼────┼──────────────────────────┤
│383 │801     │駕駛人：李春長。簽名時間：97年6月11日上午11時9分。  │
│    │        │收受人：許孟維。簽名時間：97年6月11日上午11時19分。 │
│    │        │土方載運數量：10立方公尺或噸。                      │
├──┼────┼──────────────────────────┤
│384 │803     │駕駛人：李春長。簽名時間：97年6月11日上午11時52分。 │
│    │        │收受人：許孟維。簽名時間：97年6月11日中午12時2分。  │
│    │        │土方載運數量：10立方公尺或噸。                      │
├──┼────┼──────────────────────────┤
│385 │806     │駕駛人：李春長。簽名時間：97年6月11日下午2時13分。  │
│    │        │收受人：許孟維。簽名時間：97年6月11日下午2時23分。  │
│    │        │土方載運數量：10立方公尺或噸。                      │
├──┼────┼──────────────────────────┤
│386 │807     │駕駛人：李春長。簽名時間：97年6月11日上午10時3分。  │
│    │        │收受人：許孟維。簽名時間：97年6月11日上午10時13分。 │
│    │        │土方載運數量：10立方公尺或噸。                      │
├──┼────┼──────────────────────────┤
│387 │811     │駕駛人：李春長。簽名時間：97年6月11日上午8時50分。  │
│    │        │收受人：許孟維。簽名時間：97年6月11日上午9時0分。   │
│    │        │土方載運數量：10立方公尺或噸。                      │
├──┼────┼──────────────────────────┤
│388 │812     │駕駛人：李春長。簽名時間：97年6月11日上午8時30分。  │
│    │        │收受人：許孟維。簽名時間：97年6月11日上午8時40分。  │
│    │        │土方載運數量：10立方公尺或噸。                      │
├──┼────┼──────────────────────────┤
│389 │813     │駕駛人：李春長。簽名時間：97年6月11日上午8時3分。   │
│    │        │收受人：許孟維。簽名時間：97年6月11日上午8時13分。  │
│    │        │土方載運數量：10立方公尺或噸。                      │
├──┼────┼──────────────────────────┤
│390 │815     │駕駛人：蘇文良。簽名時間：97年6月11日下午4時58分。  │
│    │        │收受人：許孟維。簽名時間：97年6月11日下午5時8分。   │
│    │        │土方載運數量：10立方公尺或噸。                      │
├──┼────┼──────────────────────────┤
│391 │816     │駕駛人：蘇文良。簽名時間：97年6月11日下午4時8分。   │
│    │        │收受人：許孟維。簽名時間：97年6月11日下午4時18分。  │
│    │        │土方載運數量：10立方公尺或噸。                      │
├──┼────┼──────────────────────────┤
│392 │817     │駕駛人：蘇文良。簽名時間：97年6月11日下午2時37分。  │
│    │        │收受人：許孟維。簽名時間：97年6月11日下午2時47分。  │
│    │        │土方載運數量：10立方公尺或噸。                      │
├──┼────┼──────────────────────────┤
│393 │819     │駕駛人：蘇文良。簽名時間：97年6月11日下午4時33分。  │
│    │        │收受人：許孟維。簽名時間：97年6月11日下午4時43分。  │
│    │        │土方載運數量：10立方公尺或噸。                      │
├──┼────┼──────────────────────────┤
│394 │821     │駕駛人：蘇文良。簽名時間：97年6月11日下午5時26分。  │
│    │        │收受人：許孟維。簽名時間：97年6月11日下午5時36分。  │
│    │        │土方載運數量：10立方公尺或噸。                      │
├──┼────┼──────────────────────────┤
│395 │824     │駕駛人：蘇文良。簽名時間：97年6月11日上午11時22分。 │
│    │        │收受人：許孟維。簽名時間：97年6月11日上午11時32分。 │
│    │        │土方載運數量：10立方公尺或噸。                      │
├──┼────┼──────────────────────────┤
│396 │825     │駕駛人：蘇文良。簽名時間：97年6月11日下午1時32分。  │
│    │        │收受人：許孟維。簽名時間：97年6月11日下午1時42分。  │
│    │        │土方載運數量：10立方公尺或噸。                      │
├──┼────┼──────────────────────────┤
│397 │827     │駕駛人：蘇文良。簽名時間：97年6月11日中午12時10分。 │
│    │        │收受人：許孟維。簽名時間：97年6月11日中午12時20分。 │
│    │        │土方載運數量：10立方公尺或噸。                      │
├──┼────┼──────────────────────────┤
│398 │833     │駕駛人：蘇文良。簽名時間：97年6月11日上午9時56分。  │
│    │        │收受人：許孟維。簽名時間：97年6月11日上午10時6分。  │
│    │        │土方載運數量：10立方公尺或噸。                      │
├──┼────┼──────────────────────────┤
│399 │838     │駕駛人：蘇文良。簽名時間：97年6月11日上午7時42分。  │
│    │        │收受人：許孟維。簽名時間：97年6月11日上午7時52分。  │
│    │        │土方載運數量：10立方公尺或噸。                      │
├──┼────┼──────────────────────────┤
│400 │841     │駕駛人：胡慶煌。簽名時間：97年6月11日下午3時30分。  │
│    │        │收受人：許孟維。簽名時間：97年6月11日下午3時40分。  │
│    │        │土方載運數量：10立方公尺或噸。                      │
├──┼────┼──────────────────────────┤
│401 │848     │駕駛人：胡慶煌。簽名時間：97年6月11日下午1時12分。  │
│    │        │收受人：許孟維。簽名時間：97年6月11日下午1時22分。  │
│    │        │土方載運數量：10立方公尺或噸。                      │
├──┼────┼──────────────────────────┤
│402 │852     │駕駛人：胡慶煌。簽名時間：97年6月11日中午12時37分。 │
│    │        │收受人：許孟維。簽名時間：97年6月11日中午12時47分。 │
│    │        │土方載運數量：10立方公尺或噸。                      │
├──┼────┼──────────────────────────┤
│403 │853     │駕駛人：胡慶煌。簽名時間：97年6月11日下午1時34分。  │
│    │        │收受人：許孟維。簽名時間：97年6月11日下午1時44分。  │
│    │        │土方載運數量：10立方公尺或噸。                      │
├──┼────┼──────────────────────────┤
│404 │855     │駕駛人：胡慶煌。簽名時間：97年6月11日上午10時45分。 │
│    │        │收受人：許孟維。簽名時間：97年6月11日上午10時55分。 │
│    │        │土方載運數量：10立方公尺或噸。                      │
├──┼────┼──────────────────────────┤
│405 │861     │駕駛人：胡慶煌。簽名時間：97年6月11日上午8時24分。  │
│    │        │收受人：許孟維。簽名時間：97年6月11日上午8時34分。  │
│    │        │土方載運數量：10立方公尺或噸。                      │
├──┼────┼──────────────────────────┤
│406 │865     │駕駛人：蘇茂鐘。簽名時間：97年6月11日下午4時39分。  │
│    │        │收受人：許孟維。簽名時間：97年6月11日下午4時49分。  │
│    │        │土方載運數量：10立方公尺或噸。                      │
├──┼────┼──────────────────────────┤
│407 │868     │駕駛人：蘇茂鐘。簽名時間：97年6月11日下午5時28分。  │
│    │        │收受人：許孟維。簽名時間：97年6月11日下午5時38分。  │
│    │        │土方載運數量：10立方公尺或噸。                      │
├──┼────┼──────────────────────────┤
│408 │878     │駕駛人：蘇茂鐘。簽名時間：97年6月11日上午10時27分。 │
│    │        │收受人：許孟維。簽名時間：97年6月11日上午10時37分。 │
│    │        │土方載運數量：10立方公尺或噸。                      │
├──┼────┼──────────────────────────┤
│409 │883     │駕駛人：蘇茂鐘。簽名時間：97年6月11日上午8時17分。  │
│    │        │收受人：許孟維。簽名時間：97年6月11日上午8時27分。  │
│    │        │土方載運數量：10立方公尺或噸。                      │
├──┼────┼──────────────────────────┤
│410 │893     │駕駛人：沈秋宏。簽名時間：97年6月11日下午5時12分。  │
│    │        │收受人：許孟維。簽名時間：97年6月11日下午5時22分。  │
│    │        │土方載運數量：10立方公尺或噸。                      │
├──┼────┼──────────────────────────┤
│411 │901     │駕駛人：沈秋宏。簽名時間：97年6月11日上午10時44分。 │
│    │        │收受人：許孟維。簽名時間：97年6月11日上午10時54分。 │
│    │        │土方載運數量：10立方公尺或噸。                      │
├──┼────┼──────────────────────────┤
│412 │907     │駕駛人：沈秋宏。簽名時間：97年6月11日上午8時46分。  │
│    │        │收受人：許孟維。簽名時間：97年6月11日上午8時56分。  │
│    │        │土方載運數量：10立方公尺或噸。                      │
├──┼────┼──────────────────────────┤
│413 │910     │駕駛人：沈秋宏。簽名時間：97年6月11日上午8時20分。  │
│    │        │收受人：許孟維。簽名時間：97年6月11日上午8時30分。  │
│    │        │土方載運數量：10立方公尺或噸。                      │
├──┼────┼──────────────────────────┤
│414 │917     │駕駛人：胡青山。簽名時間：97年6月11日下午2時34分。  │
│    │        │收受人：許孟維。簽名時間：97年6月11日下午2時44分。  │
│    │        │土方載運數量：10立方公尺或噸。                      │
├──┼────┼──────────────────────────┤
│415 │921     │駕駛人：胡青山。簽名時間：97年6月11日中午12時27分。 │
│    │        │收受人：許孟維。簽名時間：97年6月11日中午12時37分。 │
│    │        │土方載運數量：10立方公尺或噸。                      │
├──┼────┼──────────────────────────┤
│416 │923     │駕駛人：胡青山。簽名時間：97年6月11日下午1時30分。  │
│    │        │收受人：許孟維。簽名時間：97年6月11日下午1時40分。  │
│    │        │土方載運數量：10立方公尺或噸。                      │
├──┼────┼──────────────────────────┤
│417 │925     │駕駛人：胡青山。簽名時間：97年6月11日上午10時26分。 │
│    │        │收受人：許孟維。簽名時間：97年6月11日上午10時36分。 │
│    │        │土方載運數量：10立方公尺或噸。                      │
├──┼────┼──────────────────────────┤
│418 │931     │駕駛人：胡青山。簽名時間：97年6月11日上午7時10分。  │
│    │        │收受人：許孟維。簽名時間：97年6月11日上午7時20分。  │
│    │        │土方載運數量：10立方公尺或噸。                      │
├──┼────┼──────────────────────────┤
│419 │938     │駕駛人：胡全能。簽名時間：97年6月11日上午8時40分。  │
│    │        │收受人：許孟維。簽名時間：97年6月11日上午8時50分。  │
│    │        │土方載運數量：10立方公尺或噸。                      │
├──┼────┼──────────────────────────┤
│420 │941     │駕駛人：胡全能。簽名時間：97年6月11日上午10時25分。 │
│    │        │收受人：許孟維。簽名時間：97年6月11日上午10時35分。 │
│    │        │土方載運數量：10立方公尺或噸。                      │
├──┼────┼──────────────────────────┤
│421 │953     │駕駛人：胡全能。簽名時間：97年6月11日下午4時27分。  │
│    │        │收受人：許孟維。簽名時間：97年6月11日下午4時37分。  │
│    │        │土方載運數量：10立方公尺或噸。                      │
├──┼────┼──────────────────────────┤
│422 │956     │駕駛人：胡全能。簽名時間：97年6月11日下午5時42分。  │
│    │        │收受人：許孟維。簽名時間：97年6月11日下午5時52分。  │
│    │        │土方載運數量：10立方公尺或噸。                      │
├──┼────┼──────────────────────────┤
│423 │960     │駕駛人：連威程。簽名時間：97年6月12日上午7時26分。  │
│    │        │收受人：許孟維。簽名時間：97年6月12日上午7時36分。  │
│    │        │土方載運數量：10立方公尺或噸。                      │
├──┼────┼──────────────────────────┤
│424 │967     │駕駛人：連威程。簽名時間：97年6月12日下午4時48分。  │
│    │        │收受人：許孟維。簽名時間：97年6月12日下午4時58分。  │
│    │        │土方載運數量：10立方公尺或噸。                      │
├──┼────┼──────────────────────────┤
│425 │978     │駕駛人：林俊良。簽名時間：97年6月12日上午9時12分。  │
│    │        │收受人：許孟維。簽名時間：97年6月12日上午9時22分。  │
│    │        │土方載運數量：10立方公尺或噸。                      │
├──┼────┼──────────────────────────┤
│426 │986     │駕駛人：林俊良。簽名時間：97年6月12日下午3時23分。  │
│    │        │收受人：許孟維。簽名時間：97年6月12日下午3時33分。  │
│    │        │土方載運數量：10立方公尺或噸。                      │
├──┼────┼──────────────────────────┤
│427 │991     │駕駛人：柯建明。簽名時間：97年6月12日上午10時50分。 │
│    │        │收受人：許孟維。簽名時間：97年6月12日上午11時0分。  │
│    │        │土方載運數量：10立方公尺或噸。                      │
├──┼────┼──────────────────────────┤
│428 │999     │駕駛人：柯建明。簽名時間：97年6月12日下午3時27分。  │
│    │        │收受人：許孟維。簽名時間：97年6月12日下午3時37分。  │
│    │        │土方載運數量：10立方公尺或噸。                      │
├──┼────┼──────────────────────────┤
│429 │1000    │駕駛人：柯建明。簽名時間：97年6月12日上午8時13分。  │
│    │        │收受人：許孟維。簽名時間：97年6月12日上午8時23分。  │
│    │        │土方載運數量：10立方公尺或噸。                      │
├──┼────┼──────────────────────────┤
│430 │1009    │駕駛人：胡青山。簽名時間：97年6月12日上午8時41分。  │
│    │        │收受人：許孟維。簽名時間：97年6月12日上午8時51分。  │
│    │        │土方載運數量：10立方公尺或噸。                      │
├──┼────┼──────────────────────────┤
│431 │1018    │駕駛人：沈秋宏。簽名時間：97年6月12日上午9時6分。   │
│    │        │收受人：許孟維。簽名時間：97年6月12日上午9時16分。  │
│    │        │土方載運數量：10立方公尺或噸。                      │
├──┼────┼──────────────────────────┤
│432 │1020    │駕駛人：沈秋宏。簽名時間：97年6月12日上午7時27分。  │
│    │        │收受人：許孟維。簽名時間：97年6月12日上午7時37分。  │
│    │        │土方載運數量：10立方公尺或噸。                      │
├──┼────┼──────────────────────────┤
│433 │1023    │駕駛人：沈秋宏。簽名時間：97年6月12日上午10時9分。  │
│    │        │收受人：許孟維。簽名時間：97年6月12日上午10時19分。 │
│    │        │土方載運數量：10立方公尺或噸。                      │
├──┼────┼──────────────────────────┤
│434 │1043    │駕駛人：蘇茂鐘。簽名時間：97年6月12日上午9時24分。  │
│    │        │收受人：許孟維。簽名時間：97年6月12日上午9時34分。  │
│    │        │土方載運數量：10立方公尺或噸。                      │
├──┼────┼──────────────────────────┤
│435 │1044    │駕駛人：蘇茂鐘。簽名時間：97年6月12日下午2時48分。  │
│    │        │收受人：許孟維。簽名時間：97年6月12日下午2時58分。  │
│    │        │土方載運數量：10立方公尺或噸。                      │
├──┼────┼──────────────────────────┤
│436 │1048    │駕駛人：蘇茂鐘。簽名時間：97年6月12日下午4時11分。  │
│    │        │收受人：許孟維。簽名時間：97年6月12日下午4時21分。  │
│    │        │土方載運數量：10立方公尺或噸。                      │
├──┼────┼──────────────────────────┤
│437 │1050    │駕駛人：蘇茂鐘。簽名時間：97年6月12日下午5時57分。  │
│    │        │收受人：許孟維。簽名時間：97年6月12日下午6時7分。   │
│    │        │土方載運數量：10立方公尺或噸。                      │
├──┼────┼──────────────────────────┤
│438 │1058    │駕駛人：蘇文良。簽名時間：97年6月12日下午2時9分。   │
│    │        │收受人：許孟維。簽名時間：97年6月12日下午2時19分。  │
│    │        │土方載運數量：10立方公尺或噸。                      │
├──┼────┼──────────────────────────┤
│439 │1063    │駕駛人：蘇文良。簽名時間：97年6月12日下午3時11分。  │
│    │        │收受人：許孟維。簽名時間：97年6月12日下午3時21分。  │
│    │        │土方載運數量：10立方公尺或噸。                      │
├──┼────┼──────────────────────────┤
│440 │1071    │駕駛人：侯珠民。簽名時間：97年6月12日上午8時22分。  │
│    │        │收受人：許孟維。簽名時間：97年6月12日上午8時32分。  │
│    │        │土方載運數量：10立方公尺或噸。                      │
├──┼────┼──────────────────────────┤
│441 │1072    │駕駛人：侯珠民。簽名時間：97年6月12日上午9時0分。   │
│    │        │收受人：許孟維。簽名時間：97年6月12日上午9時10分。  │
│    │        │土方載運數量：10立方公尺或噸。                      │
├──┼────┼──────────────────────────┤
│442 │1083    │駕駛人：侯珠民。簽名時間：97年6月12日下午1時35分。  │
│    │        │收受人：許孟維。簽名時間：97年6月12日下午1時45分。  │
│    │        │土方載運數量：10立方公尺或噸。                      │
├──┼────┼──────────────────────────┤
│443 │1084    │駕駛人：侯珠民。簽名時間：97年6月12日下午5時45分。  │
│    │        │收受人：許孟維。簽名時間：97年6月12日下午5時55分。  │
│    │        │土方載運數量：10立方公尺或噸。                      │
├──┼────┼──────────────────────────┤
│444 │1099    │駕駛人：胡慶煌。簽名時間：97年6月12日下午5時55分。  │
│    │        │收受人：許孟維。簽名時間：97年6月12日下午6時5分。   │
│    │        │土方載運數量：10立方公尺或噸。                      │
├──┼────┼──────────────────────────┤
│445 │1103    │駕駛人：林福生。簽名時間：97年6月12日下午2時11分。  │
│    │        │收受人：許孟維。簽名時間：97年6月12日下午2時21分。  │
│    │        │土方載運數量：10立方公尺或噸。                      │
├──┼────┼──────────────────────────┤
│446 │1115    │駕駛人：林福生。簽名時間：97年6月12日下午4時19分。  │
│    │        │收受人：許孟維。簽名時間：97年6月12日下午4時29分。  │
│    │        │土方載運數量：10立方公尺或噸。                      │
├──┼────┼──────────────────────────┤
│447 │1117    │駕駛人：胡全能。簽名時間：97年6月12日下午2時0分。   │
│    │        │收受人：許孟維。簽名時間：97年6月12日下午2時10分。  │
│    │        │土方載運數量：10立方公尺或噸。                      │
├──┼────┼──────────────────────────┤
│448 │1123    │駕駛人：胡全能。簽名時間：97年6月12日上午9時34分。  │
│    │        │收受人：許孟維。簽名時間：97年6月12日上午9時44分。  │
│    │        │土方載運數量：10立方公尺或噸。                      │
├──┼────┼──────────────────────────┤
│449 │1127    │駕駛人：胡全能。簽名時間：97年6月12日下午3時29分。  │
│    │        │收受人：許孟維。簽名時間：97年6月12日下午3時39分。  │
│    │        │土方載運數量：10立方公尺或噸。                      │
├──┼────┼──────────────────────────┤
│450 │1133    │駕駛人：李春長。簽名時間：97年6月12日上午10時26分。 │
│    │        │收受人：許孟維。簽名時間：97年6月12日上午10時36分。 │
│    │        │土方載運數量：10立方公尺或噸。                      │
├──┼────┼──────────────────────────┤
│451 │1134    │駕駛人：李春長。簽名時間：97年6月12日下午2時31分。  │
│    │        │收受人：許孟維。簽名時間：97年6月12日下午2時41分。  │
│    │        │土方載運數量：10立方公尺或噸。                      │
├──┼────┼──────────────────────────┤
│452 │1137    │駕駛人：李春長。簽名時間：97年6月12日上午8時17分。  │
│    │        │收受人：許孟維。簽名時間：97年6月12日上午8時27分。  │
│    │        │土方載運數量：10立方公尺或噸。                      │
├──┼────┼──────────────────────────┤
│453 │1153    │駕駛人：蘇文良。簽名時間：97年6月13日下午1時2分。   │
│    │        │收受人：許孟維。簽名時間：97年6月13日下午1時12分。  │
│    │        │土方載運數量：10立方公尺或噸。                      │
├──┼────┼──────────────────────────┤
│454 │1157    │駕駛人：蘇文良。簽名時間：97年6月13日下午5時55分。  │
│    │        │收受人：許孟維。簽名時間：97年6月13日下午6時5分。   │
│    │        │土方載運數量：10立方公尺或噸。                      │
├──┼────┼──────────────────────────┤
│455 │1160    │駕駛人：胡青山。簽名時間：97年6月13日上午8時7分。   │
│    │        │收受人：許孟維。簽名時間：97年6月13日上午8時17分。  │
│    │        │土方載運數量：10立方公尺或噸。                      │
├──┼────┼──────────────────────────┤
│456 │1163    │駕駛人：胡青山。簽名時間：97年6月13日下午1時28分。  │
│    │        │收受人：許孟維。簽名時間：97年6月13日下午1時38分。  │
│    │        │土方載運數量：10立方公尺或噸。                      │
├──┼────┼──────────────────────────┤
│457 │1170    │駕駛人：胡青山。簽名時間：97年6月13日下午2時57分。  │
│    │        │收受人：許孟維。簽名時間：97年6月13日下午3時7分。   │
│    │        │土方載運數量：10立方公尺或噸。                      │
├──┼────┼──────────────────────────┤
│458 │1181    │駕駛人：胡慶煌。簽名時間：97年6月13日下午1時29分。  │
│    │        │收受人：許孟維。簽名時間：97年6月13日下午1時39分。  │
│    │        │土方載運數量：10立方公尺或噸。                      │
├──┼────┼──────────────────────────┤
│459 │1189    │駕駛人：林俊良。簽名時間：97年6月13日上午7時20分。  │
│    │        │收受人：許孟維。簽名時間：97年6月13日上午7時30分。  │
│    │        │土方載運數量：10立方公尺或噸。                      │
├──┼────┼──────────────────────────┤
│460 │1195    │駕駛人：林俊良。簽名時間：97年6月13日下午2時24分。  │
│    │        │收受人：許孟維。簽名時間：97年6月13日下午2時34分。  │
│    │        │土方載運數量：10立方公尺或噸。                      │
├──┼────┼──────────────────────────┤
│461 │1200    │駕駛人：林俊良。簽名時間：97年6月13日下午2時48分。  │
│    │        │收受人：許孟維。簽名時間：97年6月13日下午2時58分。  │
│    │        │土方載運數量：10立方公尺或噸。                      │
├──┼────┼──────────────────────────┤
│462 │1209    │駕駛人：沈秋宏。簽名時間：97年6月13日下午1時8分。   │
│    │        │收受人：許孟維。簽名時間：97年6月13日下午1時18分。  │
│    │        │土方載運數量：10立方公尺或噸。                      │
├──┼────┼──────────────────────────┤
│463 │1214    │駕駛人：沈秋宏。簽名時間：97年6月13日下午5時11分。  │
│    │        │收受人：許孟維。簽名時間：97年6月13日下午5時21分。  │
│    │        │土方載運數量：10立方公尺或噸。                      │
├──┼────┼──────────────────────────┤
│464 │1218    │駕駛人：連威程。簽名時間：97年6月13日上午8時23分。  │
│    │        │收受人：許孟維。簽名時間：97年6月13日上午8時33分。  │
│    │        │土方載運數量：10立方公尺或噸。                      │
├──┼────┼──────────────────────────┤
│465 │1237    │駕駛人：胡慶堂。簽名時間：97年6月13日上午11時48分。 │
│    │        │收受人：許孟維。簽名時間：97年6月13日上午11時58分。 │
│    │        │土方載運數量：10立方公尺或噸。                      │
├──┼────┼──────────────────────────┤
│466 │1238    │駕駛人：胡慶堂。簽名時間：97年6月13日下午1時18分。  │
│    │        │收受人：許孟維。簽名時間：97年6月13日下午1時28分。  │
│    │        │土方載運數量：10立方公尺或噸。                      │
├──┼────┼──────────────────────────┤
│467 │1240    │駕駛人：胡慶堂。簽名時間：97年6月13日中午12時55分。 │
│    │        │收受人：許孟維。簽名時間：97年6月13日下午1時5分。   │
│    │        │土方載運數量：10立方公尺或噸。                      │
├──┼────┼──────────────────────────┤
│468 │1251    │駕駛人：胡慶堂。簽名時間：97年6月13日下午5時38分。  │
│    │        │收受人：許孟維。簽名時間：97年6月13日下午5時48分。  │
│    │        │土方載運數量：10立方公尺或噸。                      │
├──┼────┼──────────────────────────┤
│469 │1258    │駕駛人：柯建明。簽名時間：97年6月13日上午11時32分。 │
│    │        │收受人：許孟維。簽名時間：97年6月13日上午11時42分。 │
│    │        │土方載運數量：10立方公尺或噸。                      │
├──┼────┼──────────────────────────┤
│470 │1260    │駕駛人：柯建明。簽名時間：97年6月13日下午1時5分。   │
│    │        │收受人：許孟維。簽名時間：97年6月13日下午1時15分。  │
│    │        │土方載運數量：10立方公尺或噸。                      │
├──┼────┼──────────────────────────┤
│471 │1266    │駕駛人：柯建明。簽名時間：97年6月13日下午4時51分。  │
│    │        │收受人：許孟維。簽名時間：97年6月13日下午5時1分。   │
│    │        │土方載運數量：10立方公尺或噸。                      │
├──┼────┼──────────────────────────┤
│472 │1272    │駕駛人：李春長。簽名時間：97年6月13日上午8時30分。  │
│    │        │收受人：許孟維。簽名時間：97年6月13日上午8時40分。  │
│    │        │土方載運數量：10立方公尺或噸。                      │
├──┼────┼──────────────────────────┤
│473 │1273    │駕駛人：李春長。簽名時間：97年6月13日上午11時29分。 │
│    │        │收受人：許孟維。簽名時間：97年6月13日上午11時39分。 │
│    │        │土方載運數量：10立方公尺或噸。                      │
├──┼────┼──────────────────────────┤
│474 │1293    │駕駛人：胡全能。簽名時間：97年6月13日下午5時40分。  │
│    │        │收受人：許孟維。簽名時間：97年6月13日下午5時50分。  │
│    │        │土方載運數量：10立方公尺或噸。                      │
├──┼────┼──────────────────────────┤
│475 │1297    │駕駛人：連威程。簽名時間：97年6月18日上午10時19分。 │
│    │        │收受人：許孟維。簽名時間：97年6月18日上午10時29分。 │
│    │        │土方載運數量：10立方公尺或噸。                      │
├──┼────┼──────────────────────────┤
│476 │1298    │駕駛人：連威程。簽名時間：97年6月18日上午9時58分。  │
│    │        │收受人：許孟維。簽名時間：97年6月18日上午10時8分。  │
│    │        │土方載運數量：10立方公尺或噸。                      │
├──┼────┼──────────────────────────┤
│477 │1307    │駕駛人：連威程。簽名時間：97年6月18日下午3時5分。   │
│    │        │收受人：許孟維。簽名時間：97年6月18日下午3時15分。  │
│    │        │土方載運數量：10立方公尺或噸。                      │
├──┼────┼──────────────────────────┤
│478 │1312    │駕駛人：連威程。簽名時間：97年6月18日中午12時49分。 │
│    │        │收受人：許孟維。簽名時間：97年6月18日中午12時59分。 │
│    │        │土方載運數量：10立方公尺或噸。                      │
├──┼────┼──────────────────────────┤
│479 │1324    │駕駛人：柯建明。簽名時間：97年6月18日下午2時56分。  │
│    │        │收受人：許孟維。簽名時間：97年6月18日下午3時6分。   │
│    │        │土方載運數量：10立方公尺或噸。                      │
├──┼────┼──────────────────────────┤
│480 │1329    │駕駛人：柯建明。簽名時間：97年6月18日下午3時17分。  │
│    │        │收受人：許孟維。簽名時間：97年6月18日下午3時27分。  │
│    │        │土方載運數量：無記載。                              │
├──┼────┼──────────────────────────┤
│481 │1333    │駕駛人：柯建明。簽名時間：97年6月18日下午2時37分。  │
│    │        │收受人：許孟維。簽名時間：97年6月18日下午2時47分。  │
│    │        │土方載運數量：10立方公尺或噸。                      │
├──┼────┼──────────────────────────┤
│482 │1336    │駕駛人：柯建明。簽名時間：97年6月18日下午1時38分。  │
│    │        │收受人：許孟維。簽名時間：97年6月18日下午1時48分。  │
│    │        │土方載運數量：10立方公尺或噸。                      │
├──┼────┼──────────────────────────┤
│483 │1344    │駕駛人：林俊良。簽名時間：97年6月18日上午11時15分。 │
│    │        │收受人：許孟維。簽名時間：97年6月18日上午11時25分。 │
│    │        │土方載運數量：10立方公尺或噸。                      │
├──┼────┼──────────────────────────┤
│484 │1353    │駕駛人：林俊良。簽名時間：97年6月18日上午8時21分。  │
│    │        │收受人：許孟維。簽名時間：97年6月18日上午8時31分。  │
│    │        │土方載運數量：10立方公尺或噸。                      │
├──┼────┼──────────────────────────┤
│485 │1357    │駕駛人：林俊良。簽名時間：97年6月18日下午2時48分。  │
│    │        │收受人：許孟維。簽名時間：97年6月18日下午2時58分。  │
│    │        │土方載運數量：10立方公尺或噸。                      │
├──┼────┼──────────────────────────┤
│486 │1358    │駕駛人：林俊良。簽名時間：97年6月18日下午2時26分。  │
│    │        │收受人：許孟維。簽名時間：97年6月18日下午2時36分。  │
│    │        │土方載運數量：10立方公尺或噸。                      │
├──┼────┼──────────────────────────┤
│487 │1369    │駕駛人：胡慶煌。簽名時間：97年6月18日下午3時1分。   │
│    │        │收受人：許孟維。簽名時間：97年6月18日下午3時11分。  │
│    │        │土方載運數量：10立方公尺或噸。                      │
├──┼────┼──────────────────────────┤
│488 │1383    │駕駛人：胡慶煌。簽名時間：97年6月18日上午11時29分。 │
│    │        │收受人：許孟維。簽名時間：97年6月18日上午11時39分。 │
│    │        │土方載運數量：10立方公尺或噸。                      │
├──┼────┼──────────────────────────┤
│489 │1385    │駕駛人：胡慶堂。簽名時間：97年6月18日上午11時8分。  │
│    │        │收受人：許孟維。簽名時間：97年6月18日上午11時18分。 │
│    │        │土方載運數量：10立方公尺或噸。                      │
├──┼────┼──────────────────────────┤
│490 │1386    │駕駛人：胡慶堂。簽名時間：97年6月18日上午10時24分。 │
│    │        │收受人：許孟維。簽名時間：97年6月18日上午10時34分。 │
│    │        │土方載運數量：10立方公尺或噸。                      │
├──┼────┼──────────────────────────┤
│491 │1396    │駕駛人：胡慶堂。簽名時間：97年6月18日下午4時22分。  │
│    │        │收受人：許孟維。簽名時間：97年6月18日下午4時32分。  │
│    │        │土方載運數量：10立方公尺或噸。                      │
├──┼────┼──────────────────────────┤
│492 │1401    │駕駛人：胡慶堂。簽名時間：97年6月18日中午12時56分。 │
│    │        │收受人：許孟維。簽名時間：97年6月18日下午1時6分。   │
│    │        │土方載運數量：10立方公尺或噸。                      │
├──┼────┼──────────────────────────┤
│493 │1406    │駕駛人：李春長。簽名時間：97年6月18日上午10時11分。 │
│    │        │收受人：許孟維。簽名時間：97年6月18日上午10時21分。 │
│    │        │土方載運數量：10立方公尺或噸。                      │
├──┼────┼──────────────────────────┤
│494 │1410    │駕駛人：李春長。簽名時間：97年6月18日上午8時35分。  │
│    │        │收受人：許孟維。簽名時間：97年6月18日上午8時45分。  │
│    │        │土方載運數量：10立方公尺或噸。                      │
├──┼────┼──────────────────────────┤
│495 │1414    │駕駛人：李春長。簽名時間：97年6月18日下午4時32分。  │
│    │        │收受人：許孟維。簽名時間：97年6月18日下午4時42分。  │
│    │        │土方載運數量：10立方公尺或噸。                      │
├──┼────┼──────────────────────────┤
│496 │1423    │駕駛人：李春長。簽名時間：97年6月18日下午1時1分。   │
│    │        │收受人：許孟維。簽名時間：97年6月18日下午1時11分。  │
│    │        │土方載運數量：10立方公尺或噸。                      │
├──┼────┼──────────────────────────┤
│497 │1438    │駕駛人：沈秋宏。簽名時間：97年6月18日下午3時16分。  │
│    │        │收受人：許孟維。簽名時間：97年6月18日下午3時26分。  │
│    │        │土方載運數量：10立方公尺或噸。                      │
├──┼────┼──────────────────────────┤
│498 │1439    │駕駛人：沈秋宏。簽名時間：97年6月18日下午2時53分。  │
│    │        │收受人：許孟維。簽名時間：97年6月18日下午3時3分。   │
│    │        │土方載運數量：10立方公尺或噸。                      │
├──┼────┼──────────────────────────┤
│499 │1442    │駕駛人：沈秋宏。簽名時間：97年6月18日下午5時13分。  │
│    │        │收受人：許孟維。簽名時間：97年6月18日下午5時23分。  │
│    │        │土方載運數量：10立方公尺或噸。                      │
├──┼────┼──────────────────────────┤
│500 │1443    │駕駛人：沈秋宏。簽名時間：97年6月18日下午2時30分。  │
│    │        │收受人：許孟維。簽名時間：97年6月18日下午2時40分。  │
│    │        │土方載運數量：10立方公尺或噸。                      │
├──┼────┼──────────────────────────┤
│501 │1451    │駕駛人：沈秋宏。簽名時間：97年6月18日下午1時34分。  │
│    │        │收受人：許孟維。簽名時間：97年6月18日下午1時44分。  │
│    │        │土方載運數量：10立方公尺或噸。                      │
├──┼────┼──────────────────────────┤
│502 │1460    │駕駛人：胡全能。簽名時間：97年6月18日下午4時16分。  │
│    │        │收受人：許孟維。簽名時間：97年6月18日下午4時26分。  │
│    │        │土方載運數量：10立方公尺或噸。                      │
├──┼────┼──────────────────────────┤
│503 │1465    │駕駛人：胡全能。簽名時間：97年6月18日下午5時34分。  │
│    │        │收受人：許孟維。簽名時間：97年6月18日下午5時44分。  │
│    │        │土方載運數量：10立方公尺或噸。                      │
├──┼────┼──────────────────────────┤
│504 │1466    │駕駛人：胡全能。簽名時間：97年6月18日下午2時41分。  │
│    │        │收受人：許孟維。簽名時間：97年6月18日下午2時51分。  │
│    │        │土方載運數量：10立方公尺或噸。                      │
├──┼────┼──────────────────────────┤
│505 │1468    │駕駛人：胡全能。簽名時間：97年6月18日下午1時5分。   │
│    │        │收受人：許孟維。簽名時間：97年6月18日下午1時15分。  │
│    │        │土方載運數量：10立方公尺或噸。                      │
├──┼────┼──────────────────────────┤
│506 │1470    │駕駛人：胡全能。簽名時間：97年6月18日下午1時48分。  │
│    │        │收受人：許孟維。簽名時間：97年6月18日下午1時58分。  │
│    │        │土方載運數量：10立方公尺或噸。                      │
├──┼────┼──────────────────────────┤
│507 │1475    │駕駛人：胡全能。簽名時間：97年6月18日下午4時46分。  │
│    │        │收受人：許孟維。簽名時間：97年6月18日下午4時56分。  │
│    │        │土方載運數量：10立方公尺或噸。                      │
├──┼────┼──────────────────────────┤
│508 │1478    │駕駛人：蘇茂鐘。簽名時間：97年6月18日下午3時7分。   │
│    │        │收受人：許孟維。簽名時間：97年6月18日下午3時17分。  │
│    │        │土方載運數量：10立方公尺或噸。                      │
├──┼────┼──────────────────────────┤
│509 │1482    │駕駛人：蘇茂鐘。簽名時間：97年6月18日下午1時46分。  │
│    │        │收受人：許孟維。簽名時間：97年6月18日下午1時56分。  │
│    │        │土方載運數量：10立方公尺或噸。                      │
├──┼────┼──────────────────────────┤
│510 │1484    │駕駛人：蘇茂鐘。簽名時間：97年6月18日中午12時59分。 │
│    │        │收受人：許孟維。簽名時間：97年6月18日下午1時9分。   │
│    │        │土方載運數量：10立方公尺或噸。                      │
├──┼────┼──────────────────────────┤
│511 │1485    │駕駛人：蘇茂鐘。簽名時間：97年6月18日中午12時10分。 │
│    │        │收受人：許孟維。簽名時間：97年6月18日中午12時20分。 │
│    │        │土方載運數量：10立方公尺或噸。                      │
├──┼────┼──────────────────────────┤
│512 │1489    │駕駛人：蘇茂鐘。簽名時間：97年6月18日上午10時35分。 │
│    │        │收受人：許孟維。簽名時間：97年6月18日上午10時45分。 │
│    │        │土方載運數量：10立方公尺或噸。                      │
├──┼────┼──────────────────────────┤
│513 │1495    │駕駛人：蘇文良。簽名時間：97年6月18日上午10時10分。 │
│    │        │收受人：許孟維。簽名時間：97年6月18日上午10時20分。 │
│    │        │土方載運數量：10立方公尺或噸。                      │
├──┼────┼──────────────────────────┤
│514 │1502    │駕駛人：蘇文良。簽名時間：97年6月18日下午4時33分。  │
│    │        │收受人：許孟維。簽名時間：97年6月18日下午4時43分。  │
│    │        │土方載運數量：無記載。                              │
├──┼────┼──────────────────────────┤
│515 │1507    │駕駛人：蘇文良。簽名時間：97年6月18日下午5時19分。  │
│    │        │收受人：許孟維。簽名時間：97年6月18日下午5時29分。  │
│    │        │土方載運數量：10立方公尺或噸。                      │
├──┼────┼──────────────────────────┤
│516 │1510    │駕駛人：蘇文良。簽名時間：97年6月18日中午12時53分。 │
│    │        │收受人：許孟維。簽名時間：97年6月18日下午1時3分。   │
│    │        │土方載運數量：10立方公尺或噸。                      │
├──┼────┼──────────────────────────┤
│517 │1512    │駕駛人：蘇文良。簽名時間：97年6月18日上午11時38分。 │
│    │        │收受人：許孟維。簽名時間：97年6月18日上午11時48分。 │
│    │        │土方載運數量：10立方公尺或噸。                      │
├──┼────┼──────────────────────────┤
│518 │1520    │駕駛人：胡青山。簽名時間：97年6月18日下午2時40分。  │
│    │        │收受人：許孟維。簽名時間：97年6月18日下午2時50分。  │
│    │        │土方載運數量：10立方公尺或噸。                      │
├──┼────┼──────────────────────────┤
│519 │1524    │駕駛人：胡青山。簽名時間：97年6月18日上午11時25分。 │
│    │        │收受人：許孟維。簽名時間：97年6月18日上午11時35分。 │
│    │        │土方載運數量：10立方公尺或噸。                      │
├──┼────┼──────────────────────────┤
│520 │1526    │駕駛人：胡青山。簽名時間：97年6月18日中午12時39分。 │
│    │        │收受人：許孟維。簽名時間：97年6月18日中午12時49分。 │
│    │        │土方載運數量：10立方公尺或噸。                      │
├──┼────┼──────────────────────────┤
│521 │1528    │駕駛人：胡青山。簽名時間：97年6月18日上午11時2分。  │
│    │        │收受人：許孟維。簽名時間：97年6月18日上午11時12分。 │
│    │        │土方載運數量：10立方公尺或噸。                      │
├──┼────┼──────────────────────────┤
│522 │1529    │駕駛人：胡青山。簽名時間：97年6月18日上午10時38分。 │
│    │        │收受人：許孟維。簽名時間：97年6月18日上午10時48分。 │
│    │        │土方載運數量：10立方公尺或噸。                      │
├──┼────┼──────────────────────────┤
│523 │1537    │駕駛人：蘇文良。簽名時間：97年6月19日上午7時37分。  │
│    │        │收受人：許孟維。簽名時間：97年6月19日上午7時47分。  │
│    │        │土方載運數量：10立方公尺或噸。                      │
├──┼────┼──────────────────────────┤
│524 │1540    │駕駛人：蘇文良。簽名時間：97年6月19日上午9時11分。  │
│    │        │收受人：許孟維。簽名時間：97年6月19日上午9時21分。  │
│    │        │土方載運數量：10立方公尺或噸。                      │
├──┼────┼──────────────────────────┤
│525 │1547    │駕駛人：蘇文良。簽名時間：97年6月19日下午5時50分。  │
│    │        │收受人：許孟維。簽名時間：97年6月19日下午6時0分。   │
│    │        │土方載運數量：10立方公尺或噸。                      │
├──┼────┼──────────────────────────┤
│526 │1553    │駕駛人：蘇文良。簽名時間：97年6月19日上午11時15分。 │
│    │        │收受人：許孟維。簽名時間：97年6月19日上午11時25分。 │
│    │        │土方載運數量：10立方公尺或噸。                      │
├──┼────┼──────────────────────────┤
│527 │1554    │駕駛人：蘇文良。簽名時間：97年6月19日上午10時47分。 │
│    │        │收受人：許孟維。簽名時間：97年6月19日上午10時57分。 │
│    │        │土方載運數量：10立方公尺或噸。                      │
├──┼────┼──────────────────────────┤
│528 │1563    │駕駛人：連威程。簽名時間：97年6月19日下午1時59分。  │
│    │        │收受人：許孟維。簽名時間：97年6月19日下午2時9分。   │
│    │        │土方載運數量：10立方公尺或噸。                      │
├──┼────┼──────────────────────────┤
│529 │1575    │駕駛人：連威程。簽名時間：97年6月19日上午11時40分。 │
│    │        │收受人：許孟維。簽名時間：97年6月19日上午11時50分。 │
│    │        │土方載運數量：10立方公尺或噸。                      │
├──┼────┼──────────────────────────┤
│530 │1577    │駕駛人：連威程。簽名時間：97年6月19日上午10時43分。 │
│    │        │收受人：許孟維。簽名時間：97年6月19日上午10時53分。 │
│    │        │土方載運數量：10立方公尺或噸。                      │
├──┼────┼──────────────────────────┤
│531 │1581    │駕駛人：劉信宏。簽名時間：97年6月19日上午9時6分。   │
│    │        │收受人：許孟維。簽名時間：97年6月19日上午9時16分。  │
│    │        │土方載運數量：10立方公尺或噸。                      │
├──┼────┼──────────────────────────┤
│532 │1582    │駕駛人：劉信宏。簽名時間：97年6月19日上午8時39分。  │
│    │        │收受人：許孟維。簽名時間：97年6月19日上午8時49分。  │
│    │        │土方載運數量：10立方公尺或噸。                      │
├──┼────┼──────────────────────────┤
│533 │1592    │駕駛人：劉信宏。簽名時間：97年6月19日上午9時58分。  │
│    │        │收受人：許孟維。簽名時間：97年6月19日上午10時8分。  │
│    │        │土方載運數量：10立方公尺或噸。                      │
├──┼────┼──────────────────────────┤
│534 │1598    │駕駛人：劉信宏。簽名時間：97年6月19日下午4時22分。  │
│    │        │收受人：許孟維。簽名時間：97年6月19日下午4時32分。  │
│    │        │土方載運數量：10立方公尺或噸。                      │
├──┼────┼──────────────────────────┤
│535 │1603    │駕駛人：沈秋宏。簽名時間：97年6月19日上午8時5分。   │
│    │        │收受人：許孟維。簽名時間：97年6月19日上午8時15分。  │
│    │        │土方載運數量：10立方公尺或噸。                      │
├──┼────┼──────────────────────────┤
│536 │1608    │駕駛人：沈秋宏。簽名時間：97年6月19日中午12時28分。 │
│    │        │收受人：許孟維。簽名時間：97年6月19日中午12時38分。 │
│    │        │土方載運數量：10立方公尺或噸。                      │
├──┼────┼──────────────────────────┤
│537 │1614    │駕駛人：沈秋宏。簽名時間：97年6月19日下午5時44分。  │
│    │        │收受人：許孟維。簽名時間：97年6月19日下午5時54分。  │
│    │        │土方載運數量：10立方公尺或噸。                      │
├──┼────┼──────────────────────────┤
│538 │1621    │駕駛人：沈秋宏。簽名時間：97年6月19日上午10時16分。 │
│    │        │收受人：許孟維。簽名時間：97年6月19日上午10時26分。 │
│    │        │土方載運數量：10立方公尺或噸。                      │
├──┼────┼──────────────────────────┤
│539 │1629    │駕駛人：李春長。簽名時間：97年6月19日下午3時0分。   │
│    │        │收受人：許孟維。簽名時間：97年6月19日下午3時10分。  │
│    │        │土方載運數量：10立方公尺或噸。                      │
├──┼────┼──────────────────────────┤
│540 │1637    │駕駛人：李春長。簽名時間：97年6月19日下午4時26分。  │
│    │        │收受人：許孟維。簽名時間：97年6月19日下午4時36分。  │
│    │        │土方載運數量：10立方公尺或噸。                      │
├──┼────┼──────────────────────────┤
│541 │1643    │駕駛人：李春長。簽名時間：97年6月19日上午10時7分。  │
│    │        │收受人：許孟維。簽名時間：97年6月19日上午10時17分。 │
│    │        │土方載運數量：10立方公尺或噸。                      │
├──┼────┼──────────────────────────┤
│542 │1647    │駕駛人：蘇茂鐘。簽名時間：97年6月19日上午8時31分。  │
│    │        │收受人：許孟維。簽名時間：97年6月19日上午8時41分。  │
│    │        │土方載運數量：10立方公尺或噸。                      │
├──┼────┼──────────────────────────┤
│543 │1649    │駕駛人：蘇茂鐘。簽名時間：97年6月19日上午8時57分。  │
│    │        │收受人：許孟維。簽名時間：97年6月19日上午9時7分。   │
│    │        │土方載運數量：10立方公尺或噸。                      │
├──┼────┼──────────────────────────┤
│544 │1652    │駕駛人：蘇茂鐘。簽名時間：97年6月19日下午2時3分。   │
│    │        │收受人：許孟維。簽名時間：97年6月19日下午2時13分。  │
│    │        │土方載運數量：10立方公尺或噸。                      │
├──┼────┼──────────────────────────┤
│545 │1660    │駕駛人：蘇茂鐘。簽名時間：97年6月19日上午9時59分。  │
│    │        │收受人：許孟維。簽名時間：97年6月19日上午10時9分。  │
│    │        │土方載運數量：10立方公尺或噸。                      │
├──┼────┼──────────────────────────┤
│546 │1666    │駕駛人：胡全能。簽名時間：97年6月19日上午9時5分。   │
│    │        │收受人：許孟維。簽名時間：97年6月19日上午9時15分。  │
│    │        │土方載運數量：10立方公尺或噸。                      │
├──┼────┼──────────────────────────┤
│547 │1669    │駕駛人：胡全能。簽名時間：97年6月19日上午7時33分。  │
│    │        │收受人：許孟維。簽名時間：97年6月19日上午7時43分。  │
│    │        │土方載運數量：10立方公尺或噸。                      │
├──┼────┼──────────────────────────┤
│548 │1674    │駕駛人：胡全能。簽名時間：97年6月19日下午1時49分。  │
│    │        │收受人：許孟維。簽名時間：97年6月19日下午1時59分。  │
│    │        │土方載運數量：無記載。                              │
├──┼────┼──────────────────────────┤
│549 │1680    │駕駛人：胡全能。簽名時間：97年6月19日下午3時50分。  │
│    │        │收受人：許孟維。簽名時間：97年6月19日下午4時0分。   │
│    │        │土方載運數量：10立方公尺或噸。                      │
├──┼────┼──────────────────────────┤
│550 │1685    │駕駛人：胡全能。簽名時間：97年6月19日上午10時2分。  │
│    │        │收受人：許孟維。簽名時間：97年6月19日上午10時12分。 │
│    │        │土方載運數量：10立方公尺或噸。                      │
├──┼────┼──────────────────────────┤
│551 │1689    │駕駛人：胡青山。簽名時間：97年6月19日上午8時18分。  │
│    │        │收受人：許孟維。簽名時間：97年6月19日上午8時28分。  │
│    │        │土方載運數量：10立方公尺或噸。                      │
├──┼────┼──────────────────────────┤
│552 │1690    │駕駛人：胡青山。簽名時間：97年6月19日上午8時0分。   │
│    │        │收受人：許孟維。簽名時間：97年6月19日上午8時10分。  │
│    │        │土方載運數量：10立方公尺或噸。                      │
├──┼────┼──────────────────────────┤
│553 │1693    │駕駛人：胡青山。簽名時間：97年6月19日下午3時25分。  │
│    │        │收受人：許孟維。簽名時間：97年6月19日下午3時35分。  │
│    │        │土方載運數量：10立方公尺或噸。                      │
├──┼────┼──────────────────────────┤
│554 │1694    │駕駛人：胡青山。簽名時間：97年6月19日下午2時53分。  │
│    │        │收受人：許孟維。簽名時間：97年6月19日下午3時3分。   │
│    │        │土方載運數量：10立方公尺或噸。                      │
├──┼────┼──────────────────────────┤
│555 │1706    │駕駛人：胡青山。簽名時間：97年6月19日上午11時35分。 │
│    │        │收受人：許孟維。簽名時間：97年6月19日上午11時45分。 │
│    │        │土方載運數量：10立方公尺或噸。                      │
├──┼────┼──────────────────────────┤
│556 │1710    │駕駛人：胡慶堂。簽名時間：97年6月19日上午8時13分。  │
│    │        │收受人：許孟維。簽名時間：97年6月19日上午8時23分。  │
│    │        │土方載運數量：10立方公尺或噸。                      │
├──┼────┼──────────────────────────┤
│557 │1717    │駕駛人：胡慶堂。簽名時間：97年6月19日下午2時12分。  │
│    │        │收受人：許孟維。簽名時間：97年6月19日下午2時22分。  │
│    │        │土方載運數量：10立方公尺或噸。                      │
├──┼────┼──────────────────────────┤
│558 │1719    │駕駛人：胡慶堂。簽名時間：97年6月19日下午2時41分。  │
│    │        │收受人：許孟維。簽名時間：97年6月19日下午2時51分。  │
│    │        │土方載運數量：10立方公尺或噸。                      │
├──┼────┼──────────────────────────┤
│559 │1721    │駕駛人：胡慶堂。簽名時間：97年6月19日下午4時30分。  │
│    │        │收受人：許孟維。簽名時間：97年6月19日下午4時40分。  │
│    │        │土方載運數量：10立方公尺或噸。                      │
├──┼────┼──────────────────────────┤
│560 │1722    │駕駛人：胡慶堂。簽名時間：97年6月19日下午3時44分。  │
│    │        │收受人：許孟維。簽名時間：97年6月19日下午3時54分。  │
│    │        │土方載運數量：10立方公尺或噸。                      │
├──┼────┼──────────────────────────┤
│561 │1727    │駕駛人：胡慶堂。簽名時間：97年6月19日上午10時4分。  │
│    │        │收受人：許孟維。簽名時間：97年6月19日上午10時14分。 │
│    │        │土方載運數量：10立方公尺或噸。                      │
├──┼────┼──────────────────────────┤
│562 │1729    │駕駛人：柯建明。簽名時間：97年6月19日上午8時28分。  │
│    │        │收受人：許孟維。簽名時間：97年6月19日上午8時38分。  │
│    │        │土方載運數量：10立方公尺或噸。                      │
├──┼────┼──────────────────────────┤
│563 │1735    │駕駛人：柯建明。簽名時間：97年6月19日中午12時39分。 │
│    │        │收受人：許孟維。簽名時間：97年6月19日中午12時49分。 │
│    │        │土方載運數量：10立方公尺或噸。                      │
├──┼────┼──────────────────────────┤
│564 │1736    │駕駛人：柯建明。簽名時間：97年6月19日上午11時49分。 │
│    │        │收受人：許孟維。簽名時間：97年6月19日上午11時59分。 │
│    │        │土方載運數量：10立方公尺或噸。                      │
├──┼────┼──────────────────────────┤
│565 │1741    │駕駛人：柯建明。簽名時間：97年6月19日下午3時1分。   │
│    │        │收受人：許孟維。簽名時間：97年6月19日下午3時11分。  │
│    │        │土方載運數量：10立方公尺或噸。                      │
├──┼────┼──────────────────────────┤
│566 │1743    │駕駛人：柯建明。簽名時間：97年6月19日下午5時0分。   │
│    │        │收受人：許孟維。簽名時間：97年6月19日下午5時10分。  │
│    │        │土方載運數量：10立方公尺或噸。                      │
├──┼────┼──────────────────────────┤
│567 │1747    │駕駛人：柯建明。簽名時間：97年6月19日上午11時23分。 │
│    │        │收受人：許孟維。簽名時間：97年6月19日上午11時33分。 │
│    │        │土方載運數量：10立方公尺或噸。                      │
├──┼────┼──────────────────────────┤
│568 │1749    │駕駛人：柯建明。簽名時間：97年6月19日上午10時21分。 │
│    │        │收受人：許孟維。簽名時間：97年6月19日上午10時31分。 │
│    │        │土方載運數量：10立方公尺或噸。                      │
├──┼────┼──────────────────────────┤
│569 │1751    │駕駛人：林俊良。簽名時間：97年6月19日上午7時21分。  │
│    │        │收受人：許孟維。簽名時間：97年6月19日上午7時31分。  │
│    │        │土方載運數量：10立方公尺或噸。                      │
├──┼────┼──────────────────────────┤
│570 │1755    │駕駛人：林俊良。簽名時間：97年6月19日上午9時0分。   │
│    │        │收受人：許孟維。簽名時間：97年6月19日上午9時10分。  │
│    │        │土方載運數量：10立方公尺或噸。                      │
├──┼────┼──────────────────────────┤
│571 │1768    │駕駛人：林俊良。簽名時間：97年6月19日上午10時57分。 │
│    │        │收受人：許孟維。簽名時間：97年6月19日上午11時7分。  │
│    │        │土方載運數量：10立方公尺或噸。                      │
├──┼────┼──────────────────────────┤
│572 │1769    │駕駛人：林俊良。簽名時間：97年6月19日上午10時29分。 │
│    │        │收受人：許孟維。簽名時間：97年6月19日上午10時39分。 │
│    │        │土方載運數量：10立方公尺或噸。                      │
├──┼────┼──────────────────────────┤
│573 │1773    │駕駛人：胡慶煌。簽名時間：97年6月19日上午8時45分。  │
│    │        │收受人：許孟維。簽名時間：97年6月19日上午8時55分。  │
│    │        │土方載運數量：10立方公尺或噸。                      │
├──┼────┼──────────────────────────┤
│574 │1776    │駕駛人：胡慶煌。簽名時間：97年6月19日上午7時33分。  │
│    │        │收受人：許孟維。簽名時間：97年6月19日上午7時43分。  │
│    │        │土方載運數量：10立方公尺或噸。                      │
├──┼────┼──────────────────────────┤
│575 │1777    │駕駛人：胡慶煌。簽名時間：97年6月19日上午7時10分。  │
│    │        │收受人：許孟維。簽名時間：97年6月19日上午7時20分。  │
│    │        │土方載運數量：10立方公尺或噸。                      │
├──┼────┼──────────────────────────┤
│576 │1783    │駕駛人：胡慶煌。簽名時間：97年6月19日中午12時6分。  │
│    │        │收受人：許孟維。簽名時間：97年6月19日中午12時16分。 │
│    │        │土方載運數量：10立方公尺或噸。                      │
├──┼────┼──────────────────────────┤
│577 │1787    │駕駛人：胡慶煌。簽名時間：97年6月19日下午4時41分。  │
│    │        │收受人：許孟維。簽名時間：97年6月19日下午4時51分。  │
│    │        │土方載運數量：10立方公尺或噸。                      │
├──┼────┼──────────────────────────┤
│578 │1799    │駕駛人：林俊良。簽名時間：97年6月20日下午1時26分。  │
│    │        │收受人：許孟維。簽名時間：97年6月20日下午1時36分。  │
│    │        │土方載運數量：10立方公尺或噸。                      │
├──┼────┼──────────────────────────┤
│579 │1800    │駕駛人：林俊良。簽名時間：97年6月20日下午2時14分。  │
│    │        │收受人：許孟維。簽名時間：97年6月20日下午2時24分。  │
│    │        │土方載運數量：10立方公尺或噸。                      │
├──┼────┼──────────────────────────┤
│580 │1801    │駕駛人：林俊良。簽名時間：97年6月20日下午2時53分。  │
│    │        │收受人：許孟維。簽名時間：97年6月20日下午3時3分。   │
│    │        │土方載運數量：10立方公尺或噸。                      │
├──┼────┼──────────────────────────┤
│581 │1805    │駕駛人：林俊良。簽名時間：97年6月20日下午5時20分。  │
│    │        │收受人：許孟維。簽名時間：97年6月20日下午5時30分。  │
│    │        │土方載運數量：10立方公尺或噸。                      │
├──┼────┼──────────────────────────┤
│582 │1806    │駕駛人：林俊良。簽名時間：97年6月20日下午5時52分。  │
│    │        │收受人：許孟維。簽名時間：97年6月20日下午6時2分。   │
│    │        │土方載運數量：10立方公尺或噸。                      │
├──┼────┼──────────────────────────┤
│583 │1811    │駕駛人：胡全能。簽名時間：97年6月20日上午8時35分。  │
│    │        │收受人：許孟維。簽名時間：97年6月20日上午8時45分。  │
│    │        │土方載運數量：10立方公尺或噸。                      │
├──┼────┼──────────────────────────┤
│584 │1816    │駕駛人：胡全能。簽名時間：97年6月20日下午5時57分。  │
│    │        │收受人：許孟維。簽名時間：97年6月20日下午6時7分。   │
│    │        │土方載運數量：10立方公尺或噸。                      │
├──┼────┼──────────────────────────┤
│585 │1818    │駕駛人：胡全能。簽名時間：97年6月20日下午4時53分。  │
│    │        │收受人：許孟維。簽名時間：97年6月20日下午5時3分。   │
│    │        │土方載運數量：10立方公尺或噸。                      │
├──┼────┼──────────────────────────┤
│586 │1819    │駕駛人：胡全能。簽名時間：97年6月20日下午4時22分。  │
│    │        │收受人：許孟維。簽名時間：97年6月20日下午4時32分。  │
│    │        │土方載運數量：10立方公尺或噸。                      │
├──┼────┼──────────────────────────┤
│587 │1823    │駕駛人：胡全能。簽名時間：97年6月20日下午3時51分。  │
│    │        │收受人：許孟維。簽名時間：97年6月20日下午4時1分。   │
│    │        │土方載運數量：10立方公尺或噸。                      │
├──┼────┼──────────────────────────┤
│588 │1826    │駕駛人：連威程。簽名時間：97年6月20日上午8時15分。  │
│    │        │收受人：許孟維。簽名時間：97年6月20日上午8時25分。  │
│    │        │土方載運數量：10立方公尺或噸。                      │
├──┼────┼──────────────────────────┤
│589 │1831    │駕駛人：連威程。簽名時間：97年6月20日下午6時0分。   │
│    │        │收受人：許孟維。簽名時間：97年6月20日下午6時10分。  │
│    │        │土方載運數量：10立方公尺或噸。                      │
├──┼────┼──────────────────────────┤
│590 │1833    │駕駛人：連威程。簽名時間：97年6月20日下午4時23分。  │
│    │        │收受人：許孟維。簽名時間：97年6月20日下午4時33分。  │
│    │        │土方載運數量：10立方公尺或噸。                      │
├──┼────┼──────────────────────────┤
│591 │1834    │駕駛人：連威程。簽名時間：97年6月20日下午4時55分。  │
│    │        │收受人：許孟維。簽名時間：97年6月20日下午5時5分。   │
│    │        │土方載運數量：10立方公尺或噸。                      │
├──┼────┼──────────────────────────┤
│592 │1840    │駕駛人：連威程。簽名時間：97年6月20日上午11時45分。 │
│    │        │收受人：許孟維。簽名時間：97年6月20日上午11時55分。 │
│    │        │土方載運數量：10立方公尺或噸。                      │
├──┼────┼──────────────────────────┤
│593 │1842    │駕駛人：胡慶堂。簽名時間：97年6月20日上午8時28分。  │
│    │        │收受人：許孟維。簽名時間：97年6月20日上午8時38分。  │
│    │        │土方載運數量：10立方公尺或噸。                      │
├──┼────┼──────────────────────────┤
│594 │1845    │駕駛人：胡慶堂。簽名時間：97年6月20日下午5時53分。  │
│    │        │收受人：許孟維。簽名時間：97年6月20日下午6時3分。   │
│    │        │土方載運數量：10立方公尺或噸。                      │
├──┼────┼──────────────────────────┤
│595 │1847    │駕駛人：胡慶堂。簽名時間：97年6月20日下午4時18分。  │
│    │        │收受人：許孟維。簽名時間：97年6月20日下午4時28分。  │
│    │        │土方載運數量：6立方公尺或噸。                       │
├──┼────┼──────────────────────────┤
│596 │1853    │駕駛人：胡慶堂。簽名時間：97年6月20日上午11時29分。 │
│    │        │收受人：許孟維。簽名時間：97年6月20日上午11時39分。 │
│    │        │土方載運數量：10立方公尺或噸。                      │
├──┼────┼──────────────────────────┤
│597 │1859    │駕駛人：劉信宏。簽名時間：97年6月20日上午10時53分。 │
│    │        │收受人：許孟維。簽名時間：97年6月20日上午11時3分。  │
│    │        │土方載運數量：10立方公尺或噸。                      │
├──┼────┼──────────────────────────┤
│598 │1861    │駕駛人：劉信宏。簽名時間：97年6月20日上午11時38分。 │
│    │        │收受人：許孟維。簽名時間：97年6月20日上午11時48分。 │
│    │        │土方載運數量：10立方公尺或噸。                      │
├──┼────┼──────────────────────────┤
│599 │1868    │駕駛人：蘇文良。簽名時間：97年6月20日下午5時34分。  │
│    │        │收受人：許孟維。簽名時間：97年6月20日下午5時44分。  │
│    │        │土方載運數量：10立方公尺或噸。                      │
├──┼────┼──────────────────────────┤
│600 │1870    │駕駛人：蘇文良。簽名時間：97年6月20日下午4時31分。  │
│    │        │收受人：許孟維。簽名時間：97年6月20日下午4時41分。  │
│    │        │土方載運數量：10立方公尺或噸。                      │
├──┼────┼──────────────────────────┤
│601 │1876    │駕駛人：蘇文良。簽名時間：97年6月20日下午3時0分。   │
│    │        │收受人：許孟維。簽名時間：97年6月20日下午3時10分。  │
│    │        │土方載運數量：10立方公尺或噸。                      │
├──┼────┼──────────────────────────┤
│602 │1879    │駕駛人：胡青山。簽名時間：97年6月20日上午10時23分。 │
│    │        │收受人：許孟維。簽名時間：97年6月20日上午10時33分。 │
│    │        │土方載運數量：10立方公尺或噸。                      │
├──┼────┼──────────────────────────┤
│603 │1884    │駕駛人：胡青山。簽名時間：97年6月20日下午5時13分。  │
│    │        │收受人：許孟維。簽名時間：97年6月20日下午5時23分。  │
│    │        │土方載運數量：10立方公尺或噸。                      │
├──┼────┼──────────────────────────┤
│604 │1888    │駕駛人：胡青山。簽名時間：97年6月20日下午3時19分。  │
│    │        │收受人：許孟維。簽名時間：97年6月20日下午3時29分。  │
│    │        │土方載運數量：10立方公尺或噸。                      │
├──┼────┼──────────────────────────┤
│605 │1889    │駕駛人：胡青山。簽名時間：97年6月20日下午2時50分。  │
│    │        │收受人：許孟維。簽名時間：97年6月20日下午3時0分。   │
│    │        │土方載運數量：10立方公尺或噸。                      │
├──┼────┼──────────────────────────┤
│606 │1891    │駕駛人：胡青山。簽名時間：97年6月20日中午12時40分。 │
│    │        │收受人：許孟維。簽名時間：97年6月20日中午12時50分。 │
│    │        │土方載運數量：10立方公尺或噸。                      │
├──┼────┼──────────────────────────┤
│607 │1898    │駕駛人：李春長。簽名時間：97年6月20日下午5時40分。  │
│    │        │收受人：許孟維。簽名時間：97年6月20日下午5時50分。  │
│    │        │土方載運數量：10立方公尺或噸。                      │
├──┼────┼──────────────────────────┤
│608 │1903    │駕駛人：李春長。簽名時間：97年6月20日下午3時31分。  │
│    │        │收受人：許孟維。簽名時間：97年6月20日下午3時41分。  │
│    │        │土方載運數量：10立方公尺或噸。                      │
├──┼────┼──────────────────────────┤
│609 │1904    │駕駛人：李春長。簽名時間：97年6月20日下午1時42分。  │
│    │        │收受人：許孟維。簽名時間：97年6月20日下午1時52分。  │
│    │        │土方載運數量：10立方公尺或噸。                      │
├──┼────┼──────────────────────────┤
│610 │1911    │駕駛人：柯建明。簽名時間：97年6月20日上午8時31分。  │
│    │        │收受人：許孟維。簽名時間：97年6月20日上午8時41分。  │
│    │        │土方載運數量：10立方公尺或噸。                      │
├──┼────┼──────────────────────────┤
│611 │1915    │駕駛人：柯建明。簽名時間：97年6月20日下午5時0分。   │
│    │        │收受人：許孟維。簽名時間：97年6月20日下午5時10分。  │
│    │        │土方載運數量：10立方公尺或噸。                      │
├──┼────┼──────────────────────────┤
│612 │1917    │駕駛人：柯建明。簽名時間：97年6月20日下午3時56分。  │
│    │        │收受人：許孟維。簽名時間：97年6月20日下午4時6分。   │
│    │        │土方載運數量：10立方公尺或噸。                      │
├──┼────┼──────────────────────────┤
│613 │1918    │駕駛人：柯建明。簽名時間：97年6月20日下午2時56分。  │
│    │        │收受人：許孟維。簽名時間：97年6月20日下午3時6分。   │
│    │        │土方載運數量：10立方公尺或噸。                      │
├──┼────┼──────────────────────────┤
│614 │1923    │駕駛人：柯建明。簽名時間：97年6月20日上午11時28分。 │
│    │        │收受人：許孟維。簽名時間：97年6月20日上午11時38分。 │
│    │        │土方載運數量：10立方公尺或噸。                      │
├──┼────┼──────────────────────────┤
│615 │1930    │駕駛人：胡慶煌。簽名時間：97年6月20日下午6時6分。   │
│    │        │收受人：許孟維。簽名時間：97年6月20日下午6時16分。  │
│    │        │土方載運數量：10立方公尺或噸。                      │
├──┼────┼──────────────────────────┤
│616 │1932    │駕駛人：胡慶煌。簽名時間：97年6月20日下午4時40分。  │
│    │        │收受人：許孟維。簽名時間：97年6月20日下午4時50分。  │
│    │        │土方載運數量：無記載。                              │
├──┼────┼──────────────────────────┤
│617 │1938    │駕駛人：胡慶煌。簽名時間：97年6月20日下午2時42分。  │
│    │        │收受人：許孟維。簽名時間：97年6月20日下午2時52分。  │
│    │        │土方載運數量：10立方公尺或噸。                      │
├──┼────┼──────────────────────────┤
│618 │1943    │駕駛人：沈秋宏。簽名時間：97年6月20日上午8時20分。  │
│    │        │收受人：許孟維。簽名時間：97年6月20日上午8時30分。  │
│    │        │土方載運數量：10立方公尺或噸。                      │
├──┼────┼──────────────────────────┤
│619 │1945    │駕駛人：沈秋宏。簽名時間：97年6月20日下午5時9分。   │
│    │        │收受人：許孟維。簽名時間：97年6月20日下午5時19分。  │
│    │        │土方載運數量：10立方公尺或噸。                      │
├──┼────┼──────────────────────────┤
│620 │1948    │駕駛人：沈秋宏。簽名時間：97年6月20日下午3時40分。  │
│    │        │收受人：許孟維。簽名時間：97年6月20日下午3時50分。  │
│    │        │土方載運數量：10立方公尺或噸。                      │
├──┼────┼──────────────────────────┤
│621 │1955    │駕駛人：蘇茂鐘。簽名時間：97年6月20日上午10時32分。 │
│    │        │收受人：許孟維。簽名時間：97年6月20日上午10時42分。 │
│    │        │土方載運數量：10立方公尺或噸。                      │
├──┼────┼──────────────────────────┤
│622 │1956    │駕駛人：蘇茂鐘。簽名時間：97年6月20日上午9時19分。  │
│    │        │收受人：許孟維。簽名時間：97年6月20日上午9時29分。  │
│    │        │土方載運數量：10立方公尺或噸。                      │
├──┼────┼──────────────────────────┤
│623 │1960    │駕駛人：蘇茂鐘。簽名時間：97年6月20日下午4時35分。  │
│    │        │收受人：許孟維。簽名時間：97年6月20日下午4時45分。  │
│    │        │土方載運數量：10立方公尺或噸。                      │
├──┴────┴──────────────────────────┤
│土方載運總數量：6,088立方公尺或噸。                                 │
└──────────────────────────────────┘